-paradigm: Clitics
 -flex: .
  gramm: 
 -flex: .рак
  gramm: comp
  gloss: COMP
 -flex: .рак|ат
  gramm: comp,add
  gloss: COMP|ADD
 -flex: .рак|ак
  gramm: comp,emph
  gloss: COMP|EMPH
 -flex: .ат
  gramm: add
  gloss: ADD
 -flex: .ак
  gramm: emph
  gloss: EMPH
 -flex: .т
  gramm: add
  gloss: ADD
  regex-prev: .*[ая][<>.]*$
 -flex: .к
  gramm: emph
  gloss: EMPH
  regex-prev: .*[ая][<>.]*$
 -flex: .-ян
  gramm: hort
  gloss: HORT
 -flex: .-я
  gramm: hort
  gloss: HORT
 -flex: .-лай
  gramm: emph
  gloss: EMPH

-paradigm: Clitics_j
 -flex: <0>.
  gramm: 
 -flex: <0>.рак
  gramm: comp
  gloss: COMP
 -flex: <0>.рак|ат
  gramm: comp,add
  gloss: COMP|ADD
 -flex: <0>.рак|ак
  gramm: comp,emph
  gloss: COMP|EMPH
 -flex: <1>.ят//<0>.ат
  gramm: add
  gloss: ADD
 -flex: <1>.як//<0>.ак
  gramm: emph
  gloss: EMPH
 -flex: <0>.-ян
  gramm: hort
  gloss: HORT
 -flex: <0>.-я
  gramm: hort
  gloss: HORT
 -flex: <0>.-лай
  gramm: emph
  gloss: EMPH

-paradigm: Clitics_ya
 -flex: .ят
  gramm: add
  gloss: ADD
 -flex: .як
  gramm: emph
  gloss: EMPH



-paradigm: NUM_paroxyton_v_strong
 -flex: .<.>
  gramm: nom,sg,nonposs
  paradigm: Clitics
 -flex: .<.>
  gramm: sg
  paradigm: N_Poss_Case
 -flex: .<.>
  gramm: 
  paradigm: N_Case
  paradigm: N_Case_e
  paradigm: N_Poss
  paradigm: N_Poss_Pl
  paradigm: N_Poss_Pl_Case
  paradigm: N_Pl
  paradigm: N_Pl_Case
  paradigm: N_Pl_Poss
  paradigm: N_Pl_Case_Poss
  paradigm: N_Pl_Poss_Case

 -flex: .ан<.>//.ян<.>
  gramm: attr,attr_an
  gloss: ATTR
  paradigm: A_consonant

 -flex: .ымше<.>//.ымшо<.>//.ымшӧ<.>//.ымшо<.>
  gramm: ord,nom,sg,nonposs
  gloss: ORD
  paradigm: Clitics
 -flex: .ымше<.>//.ымшо<.>//.ымшӧ<.>//.ымшо<.>
  gramm: ord
  gloss: ORD
  paradigm: N_Pl
  paradigm: N_Pl_Case
  paradigm: N_Pl_Poss
  paradigm: N_Pl_Case_Poss
  paradigm: N_Pl_Poss_Case
 -flex: .ымшы<.>
  gramm: ord,sg
  gloss: ORD
  paradigm: N_Poss_Case_y
 -flex: .ымшы<.>
  gramm: ord
  gloss: ORD
  paradigm: N_Case_y
  paradigm: N_Poss_y
  paradigm: N_Poss_Pl_y
  paradigm: N_Poss_Pl_Case_y
 -flex: .ымш<.>
  gramm: ord,sg
  gloss: ORD
  paradigm: N_Poss_Case_e
 -flex: .ымш<.>
  gramm: ord
  gloss: ORD
  paradigm: N_Case_e
  paradigm: N_Poss_e
  paradigm: N_Poss_Pl_e
  paradigm: N_Poss_Pl_Case_e

 -flex: .дыме<.>//.дымо<.>//.дымӧ<.>//.дымо<.>
  gramm: attr,attr_neg,nom,sg,nonposs
  gloss: ATTR
  paradigm: Clitics
 -flex: .дыме<.>//.дымо<.>//.дымӧ<.>//.дымо<.>
  gramm: attr,attr_neg
  gloss: ATTR
  paradigm: N_Pl
  paradigm: N_Pl_Case
  paradigm: N_Pl_Poss
  paradigm: N_Pl_Case_Poss
  paradigm: N_Pl_Poss_Case
 -flex: .дымы<.>
  gramm: attr,attr_neg,sg
  gloss: ATTR
  paradigm: N_Poss_Case_y
 -flex: .дымы<.>
  gramm: attr,attr_neg
  gloss: ATTR
  paradigm: N_Case_y
  paradigm: N_Poss_y
  paradigm: N_Poss_Pl_y
  paradigm: N_Poss_Pl_Case_y
 -flex: .дым<.>
  gramm: attr,attr_neg,sg
  gloss: ATTR
  paradigm: N_Poss_Case_e
 -flex: .дым<.>
  gramm: attr,attr_neg
  gloss: ATTR
  paradigm: N_Case_e
  paradigm: N_Poss_e
  paradigm: N_Poss_Pl_e
  paradigm: N_Poss_Pl_Case_e


-paradigm: NUM_paroxyton_v_weak
 -flex: <0>.<.>
  gramm: nom,sg,nonposs
  paradigm: Clitics
 -flex: <2>.<.>
  gramm: sg
  paradigm: N_Poss_Case_e
 -flex: <1>.<.>
  gramm: sg
  paradigm: N_Poss_Case_y
 -flex: <2>.<.>
  gramm: 
  paradigm: N_Case_e
  paradigm: N_Poss_e
  paradigm: N_Poss_Pl_e
  paradigm: N_Poss_Pl_Case_e
 -flex: <1>.<.>
  gramm: 
  paradigm: N_Case_y
  paradigm: N_Poss_y
  paradigm: N_Poss_Pl_y
  paradigm: N_Poss_Pl_Case_y
 -flex: <0>.<.>
  paradigm: N_Pl
  paradigm: N_Pl_Case
  paradigm: N_Pl_Poss
  paradigm: N_Pl_Case_Poss
  paradigm: N_Pl_Poss_Case

 -flex: .ан<.>//.ян<.>
  gramm: attr,attr_an
  gloss: ATTR
  paradigm: A_consonant

 -flex: <1>.мше<.>//<1>.мшо<.>//<1>.мшӧ<.>//<1>.мшо<.>
  gramm: ord,nom,sg,nonposs
  gloss: ORD
  paradigm: Clitics
 -flex: <1>.мше<.>//<1>.мшо<.>//<1>.мшӧ<.>//<1>.мшо<.>
  gramm: ord
  gloss: ORD
  paradigm: N_Pl
  paradigm: N_Pl_Case
  paradigm: N_Pl_Poss
  paradigm: N_Pl_Case_Poss
  paradigm: N_Pl_Poss_Case
 -flex: <1>.мшы<.>
  gramm: ord,sg
  gloss: ORD
  paradigm: N_Poss_Case_y
 -flex: <1>.мшы<.>
  gramm: ord
  gloss: ORD
  paradigm: N_Case_y
  paradigm: N_Poss_y
  paradigm: N_Poss_Pl_y
  paradigm: N_Poss_Pl_Case_y
 -flex: <1>.мш<.>
  gramm: ord,sg
  gloss: ORD
  paradigm: N_Poss_Case_e
 -flex: <1>.мш<.>
  gramm: ord
  gloss: ORD
  paradigm: N_Case_e
  paradigm: N_Poss_e
  paradigm: N_Poss_Pl_e
  paradigm: N_Poss_Pl_Case_e

 -flex: .дыме<.>//.дымо<.>//.дымӧ<.>//.дымо<.>
  gramm: attr,attr_neg,nom,sg,nonposs
  gloss: ATTR
  paradigm: Clitics
 -flex: .дыме<.>//.дымо<.>//.дымӧ<.>//.дымо<.>
  gramm: attr,attr_neg
  gloss: ATTR
  paradigm: N_Pl
  paradigm: N_Pl_Case
  paradigm: N_Pl_Poss
  paradigm: N_Pl_Case_Poss
  paradigm: N_Pl_Poss_Case
 -flex: .дымы<.>
  gramm: attr,attr_neg,sg
  gloss: ATTR
  paradigm: N_Poss_Case_y
 -flex: .дымы<.>
  gramm: attr,attr_neg
  gloss: ATTR
  paradigm: N_Case_y
  paradigm: N_Poss_y
  paradigm: N_Poss_Pl_y
  paradigm: N_Poss_Pl_Case_y
 -flex: .дым<.>
  gramm: attr,attr_neg,sg
  gloss: ATTR
  paradigm: N_Poss_Case_e
 -flex: .дым<.>
  gramm: attr,attr_neg
  gloss: ATTR
  paradigm: N_Case_e
  paradigm: N_Poss_e
  paradigm: N_Poss_Pl_e
  paradigm: N_Poss_Pl_Case_e


-paradigm: NUM_consonant
 -flex: .<.>
  gramm: nom,sg,nonposs
  paradigm: Clitics
 -flex: .<.>
  gramm: sg
  paradigm: N_Poss_Case_consonant
 -flex: .<.>
  gramm: 
  paradigm: N_Case_consonant
  paradigm: N_Poss_consonant
  paradigm: N_Poss_Pl_consonant
  paradigm: N_Poss_Pl_Case_consonant
  paradigm: N_Pl
  paradigm: N_Pl_Case
  paradigm: N_Pl_Poss
  paradigm: N_Pl_Case_Poss
  paradigm: N_Pl_Poss_Case

 -flex: .ан<.>
  gramm: attr,attr_an
  gloss: ATTR
  paradigm: A_consonant

 -flex: .ымше<.>//.ымшо<.>//.ымшӧ<.>//.ымшо<.>
  gramm: ord,nom,sg,nonposs
  gloss: ORD
  paradigm: Clitics
 -flex: .ымше<.>//.ымшо<.>//.ымшӧ<.>//.ымшо<.>
  gramm: ord
  gloss: ORD
  paradigm: N_Pl
  paradigm: N_Pl_Case
  paradigm: N_Pl_Poss
  paradigm: N_Pl_Case_Poss
  paradigm: N_Pl_Poss_Case
 -flex: .ымшы<.>
  gramm: ord,sg
  gloss: ORD
  paradigm: N_Poss_Case_y
 -flex: .ымшы<.>
  gramm: ord
  gloss: ORD
  paradigm: N_Case_y
  paradigm: N_Poss_y
  paradigm: N_Poss_Pl_y
  paradigm: N_Poss_Pl_Case_y
 -flex: .ымш<.>
  gramm: ord,sg
  gloss: ORD
  paradigm: N_Poss_Case_e
 -flex: .ымш<.>
  gramm: ord
  gloss: ORD
  paradigm: N_Case_e
  paradigm: N_Poss_e
  paradigm: N_Poss_Pl_e
  paradigm: N_Poss_Pl_Case_e

 -flex: .ше<.>//.шо<.>//.шӧ<.>//.шо<.>
  gramm: ord,nom,sg,nonposs
  gloss: ORD
  paradigm: Clitics
  regex-prev: .*м[<>.]*$
 -flex: .ше<.>//.шо<.>//.шӧ<.>//.шо<.>
  gramm: ord
  gloss: ORD
  paradigm: N_Pl
  paradigm: N_Pl_Case
  paradigm: N_Pl_Poss
  paradigm: N_Pl_Case_Poss
  paradigm: N_Pl_Poss_Case
  regex-prev: .*м[<>.]*$
 -flex: .шы<.>
  gramm: ord,sg
  gloss: ORD
  paradigm: N_Poss_Case_y
  regex-prev: .*м[<>.]*$
 -flex: .шы<.>
  gramm: ord
  gloss: ORD
  paradigm: N_Case_y
  paradigm: N_Poss_y
  paradigm: N_Poss_Pl_y
  paradigm: N_Poss_Pl_Case_y
  regex-prev: .*м[<>.]*$
 -flex: .ш<.>
  gramm: ord,sg
  gloss: ORD
  paradigm: N_Poss_Case_e
  regex-prev: .*м[<>.]*$
 -flex: .ш<.>
  gramm: ord
  gloss: ORD
  paradigm: N_Case_e
  paradigm: N_Poss_e
  paradigm: N_Poss_Pl_e
  paradigm: N_Poss_Pl_Case_e
  regex-prev: .*м[<>.]*$

 -flex: .дыме<.>//.дымо<.>//.дымӧ<.>//.дымо<.>
  gramm: attr,attr_neg,nom,sg,nonposs
  gloss: ATTR
  paradigm: Clitics
 -flex: .дыме<.>//.дымо<.>//.дымӧ<.>//.дымо<.>
  gramm: attr,attr_neg
  gloss: ATTR
  paradigm: N_Pl
  paradigm: N_Pl_Case
  paradigm: N_Pl_Poss
  paradigm: N_Pl_Case_Poss
  paradigm: N_Pl_Poss_Case
 -flex: .дымы<.>
  gramm: attr,attr_neg,sg
  gloss: ATTR
  paradigm: N_Poss_Case_y
 -flex: .дымы<.>
  gramm: attr,attr_neg
  gloss: ATTR
  paradigm: N_Case_y
  paradigm: N_Poss_y
  paradigm: N_Poss_Pl_y
  paradigm: N_Poss_Pl_Case_y
 -flex: .дым<.>
  gramm: attr,attr_neg,sg
  gloss: ATTR
  paradigm: N_Poss_Case_e
 -flex: .дым<.>
  gramm: attr,attr_neg
  gloss: ATTR
  paradigm: N_Case_e
  paradigm: N_Poss_e
  paradigm: N_Poss_Pl_e
  paradigm: N_Poss_Pl_Case_e




-paradigm: N_oxyton
 -flex: .<.>
  gramm: nom,sg,nonposs
  paradigm: Clitics
 -flex: .<.>
  gramm: sg
  paradigm: N_Poss_Case
 -flex: .<.>
  gramm: 
  paradigm: N_Case
  paradigm: N_Poss
  paradigm: N_Poss_Pl
  paradigm: N_Poss_Pl_Case
  paradigm: N_Pl
  paradigm: N_Pl_Case
  paradigm: N_Pl_Poss
  paradigm: N_Pl_Case_Poss
  paradigm: N_Pl_Poss_Case

 -flex: .ан<.>//.ян<.>
  gramm: attr,attr_an
  gloss: ATTR
  paradigm: A_consonant

 -flex: .се<.>//.со<.>//.сӧ<.>//.со<.>
  gramm: attr,attr_loc,nom,sg,nonposs
  gloss: ATTR
  paradigm: Clitics
 -flex: .се<.>//.со<.>//.сӧ<.>//.со<.>
  gramm: attr,attr_loc
  gloss: ATTR
  paradigm: N_Pl
  paradigm: N_Pl_Case
  paradigm: N_Pl_Poss
  paradigm: N_Pl_Case_Poss
  paradigm: N_Pl_Poss_Case
 -flex: .сы<.>
  gramm: attr,attr_loc,sg
  gloss: ATTR
  paradigm: N_Poss_Case_y
 -flex: .сы<.>
  gramm: attr,attr_loc
  gloss: ATTR
  paradigm: N_Case_y
  paradigm: N_Poss_y
  paradigm: N_Poss_Pl_y
  paradigm: N_Poss_Pl_Case_y
 -flex: .с<.>
  gramm: attr,attr_loc,sg
  gloss: ATTR
  paradigm: N_Poss_Case_e
 -flex: .с<.>
  gramm: attr,attr_loc
  gloss: ATTR
  paradigm: N_Case_e
  paradigm: N_Poss_e
  paradigm: N_Poss_Pl_e
  paradigm: N_Poss_Pl_Case_e

 -flex: .ле<.>//.ло<.>//.лӧ<.>//.ло<.>
  gramm: attr,attr_le,nom,sg,nonposs
  gloss: ATTR
  paradigm: Clitics
 -flex: .ле<.>//.ло<.>//.лӧ<.>//.ло<.>
  gramm: attr,attr_le
  gloss: ATTR
  paradigm: N_Pl
  paradigm: N_Pl_Case
  paradigm: N_Pl_Poss
  paradigm: N_Pl_Case_Poss
  paradigm: N_Pl_Poss_Case
 -flex: .лы<.>
  gramm: attr,attr_le,sg
  gloss: ATTR
  paradigm: N_Poss_Case_y
 -flex: .лы<.>
  gramm: attr,attr_le
  gloss: ATTR
  paradigm: N_Case_y
  paradigm: N_Poss_y
  paradigm: N_Poss_Pl_y
  paradigm: N_Poss_Pl_Case_y
 -flex: .л<.>
  gramm: attr,attr_le,sg
  gloss: ATTR
  paradigm: N_Poss_Case_e
 -flex: .л<.>
  gramm: attr,attr_le
  gloss: ATTR
  paradigm: N_Case_e
  paradigm: N_Poss_e
  paradigm: N_Poss_Pl_e
  paradigm: N_Poss_Pl_Case_e

 -flex: .дыме<.>//.дымо<.>//.дымӧ<.>//.дымо<.>
  gramm: attr,attr_neg,nom,sg,nonposs
  gloss: ATTR
  paradigm: Clitics
 -flex: .дыме<.>//.дымо<.>//.дымӧ<.>//.дымо<.>
  gramm: attr,attr_neg
  gloss: ATTR
  paradigm: N_Pl
  paradigm: N_Pl_Case
  paradigm: N_Pl_Poss
  paradigm: N_Pl_Case_Poss
  paradigm: N_Pl_Poss_Case
 -flex: .дымы<.>
  gramm: attr,attr_neg,sg
  gloss: ATTR
  paradigm: N_Poss_Case_y
 -flex: .дымы<.>
  gramm: attr,attr_neg
  gloss: ATTR
  paradigm: N_Case_y
  paradigm: N_Poss_y
  paradigm: N_Poss_Pl_y
  paradigm: N_Poss_Pl_Case_y
 -flex: .дым<.>
  gramm: attr,attr_neg,sg
  gloss: ATTR
  paradigm: N_Poss_Case_e
 -flex: .дым<.>
  gramm: attr,attr_neg
  gloss: ATTR
  paradigm: N_Case_e
  paradigm: N_Poss_e
  paradigm: N_Poss_Pl_e
  paradigm: N_Poss_Pl_Case_e


-paradigm: N_paroxyton_v_strong
 -flex: .<.>
  gramm: nom,sg,nonposs
  paradigm: Clitics
 -flex: .<.>
  gramm: sg
  paradigm: N_Poss_Case
 -flex: .<.>
  gramm: 
  paradigm: N_Case
  paradigm: N_Case_e
  paradigm: N_Poss
  paradigm: N_Poss_Pl
  paradigm: N_Poss_Pl_Case
  paradigm: N_Pl
  paradigm: N_Pl_Case
  paradigm: N_Pl_Poss
  paradigm: N_Pl_Case_Poss
  paradigm: N_Pl_Poss_Case

 -flex: .ан<.>//.ян<.>
  gramm: attr,attr_an
  gloss: ATTR
  paradigm: A_consonant

 -flex: .се<.>//.со<.>//.сӧ<.>//.со<.>
  gramm: attr,attr_loc,nom,sg,nonposs
  gloss: ATTR
  paradigm: Clitics
 -flex: .се<.>//.со<.>//.сӧ<.>//.со<.>
  gramm: attr,attr_loc
  gloss: ATTR
  paradigm: N_Pl
  paradigm: N_Pl_Case
  paradigm: N_Pl_Poss
  paradigm: N_Pl_Case_Poss
  paradigm: N_Pl_Poss_Case
 -flex: .сы<.>
  gramm: attr,attr_loc,sg
  gloss: ATTR
  paradigm: N_Poss_Case_y
 -flex: .сы<.>
  gramm: attr,attr_loc
  gloss: ATTR
  paradigm: N_Case_y
  paradigm: N_Poss_y
  paradigm: N_Poss_Pl_y
  paradigm: N_Poss_Pl_Case_y
 -flex: .с<.>
  gramm: attr,attr_loc,sg
  gloss: ATTR
  paradigm: N_Poss_Case_e
 -flex: .с<.>
  gramm: attr,attr_loc
  gloss: ATTR
  paradigm: N_Case_e
  paradigm: N_Poss_e
  paradigm: N_Poss_Pl_e
  paradigm: N_Poss_Pl_Case_e

 -flex: .ле<.>//.ло<.>//.лӧ<.>//.ло<.>
  gramm: attr,attr_le,nom,sg,nonposs
  gloss: ATTR
  paradigm: Clitics
 -flex: .ле<.>//.ло<.>//.лӧ<.>//.ло<.>
  gramm: attr,attr_le
  gloss: ATTR
  paradigm: N_Pl
  paradigm: N_Pl_Case
  paradigm: N_Pl_Poss
  paradigm: N_Pl_Case_Poss
  paradigm: N_Pl_Poss_Case
 -flex: .лы<.>
  gramm: attr,attr_le,sg
  gloss: ATTR
  paradigm: N_Poss_Case_y
 -flex: .лы<.>
  gramm: attr,attr_le
  gloss: ATTR
  paradigm: N_Case_y
  paradigm: N_Poss_y
  paradigm: N_Poss_Pl_y
  paradigm: N_Poss_Pl_Case_y
 -flex: .л<.>
  gramm: attr,attr_le,sg
  gloss: ATTR
  paradigm: N_Poss_Case_e
 -flex: .л<.>
  gramm: attr,attr_le
  gloss: ATTR
  paradigm: N_Case_e
  paradigm: N_Poss_e
  paradigm: N_Poss_Pl_e
  paradigm: N_Poss_Pl_Case_e

 -flex: .дыме<.>//.дымо<.>//.дымӧ<.>//.дымо<.>
  gramm: attr,attr_neg,nom,sg,nonposs
  gloss: ATTR
  paradigm: Clitics
 -flex: .дыме<.>//.дымо<.>//.дымӧ<.>//.дымо<.>
  gramm: attr,attr_neg
  gloss: ATTR
  paradigm: N_Pl
  paradigm: N_Pl_Case
  paradigm: N_Pl_Poss
  paradigm: N_Pl_Case_Poss
  paradigm: N_Pl_Poss_Case
 -flex: .дымы<.>
  gramm: attr,attr_neg,sg
  gloss: ATTR
  paradigm: N_Poss_Case_y
 -flex: .дымы<.>
  gramm: attr,attr_neg
  gloss: ATTR
  paradigm: N_Case_y
  paradigm: N_Poss_y
  paradigm: N_Poss_Pl_y
  paradigm: N_Poss_Pl_Case_y
 -flex: .дым<.>
  gramm: attr,attr_neg,sg
  gloss: ATTR
  paradigm: N_Poss_Case_e
 -flex: .дым<.>
  gramm: attr,attr_neg
  gloss: ATTR
  paradigm: N_Case_e
  paradigm: N_Poss_e
  paradigm: N_Poss_Pl_e
  paradigm: N_Poss_Pl_Case_e

-paradigm: N_paroxyton_kin
 -flex: <1>.ч<.>
  gramm: nom,sg,3sg
  gloss: 3SG
  paradigm: Clitics

 -flex: <1>.м<.>
  gramm: 1sg
  gloss: 1SG
  paradigm: N_Case_consonant
  paradigm: N_Poss_consonant
  paradigm: N_Poss_Pl_consonant
  paradigm: N_Poss_Pl_Case_consonant
  paradigm: N_Pl
  paradigm: N_Pl_Case
  paradigm: N_Pl_Poss
  paradigm: N_Pl_Case_Poss
  paradigm: N_Pl_Poss_Case
 -flex: <1>.т<.>
  gramm: 2sg
  gloss: 2SG
  paradigm: N_Case_consonant
  paradigm: N_Poss_consonant
  paradigm: N_Poss_Pl_consonant
  paradigm: N_Poss_Pl_Case_consonant
  paradigm: N_Pl
  paradigm: N_Pl_Case
  paradigm: N_Pl_Poss
  paradigm: N_Pl_Case_Poss
  paradigm: N_Pl_Poss_Case
 -flex: <1>.ч<.>
  gramm: 3sg
  gloss: 3SG
  paradigm: N_Case_consonant
  paradigm: N_Poss_consonant
  paradigm: N_Poss_Pl_consonant
  paradigm: N_Poss_Pl_Case_consonant
  paradigm: N_Pl
  paradigm: N_Pl_Case
  paradigm: N_Pl_Poss
  paradigm: N_Pl_Case_Poss
  paradigm: N_Pl_Poss_Case
 -flex: <1>.ж<.>
  gramm: 3sg
  gloss: 3SG
  paradigm: N_Case_consonant
  paradigm: N_Poss_consonant
  paradigm: N_Poss_Pl_consonant
  paradigm: N_Poss_Pl_Case_consonant
  paradigm: N_Pl
  paradigm: N_Pl_Case
  paradigm: N_Pl_Poss
  paradigm: N_Pl_Case_Poss
  paradigm: N_Pl_Poss_Case
 -flex: <1>.на<.>
  gramm: 1pl
  gloss: 1PL
  paradigm: N_Case
  paradigm: N_Poss
  paradigm: N_Poss_Pl
  paradigm: N_Poss_Pl_Case
  paradigm: N_Pl
  paradigm: N_Pl_Case
  paradigm: N_Pl_Poss
  paradigm: N_Pl_Case_Poss
  paradigm: N_Pl_Poss_Case
 -flex: <1>.да<.>
  gramm: 2pl
  gloss: 2PL
  paradigm: N_Case
  paradigm: N_Poss
  paradigm: N_Poss_Pl
  paradigm: N_Poss_Pl_Case
  paradigm: N_Pl
  paradigm: N_Pl_Case
  paradigm: N_Pl_Poss
  paradigm: N_Pl_Case_Poss
  paradigm: N_Pl_Poss_Case
 -flex: <1>.шт<.>
  gramm: 3pl
  gloss: 3PL
  paradigm: N_Case_consonant
  paradigm: N_Poss_consonant
  paradigm: N_Poss_Pl_consonant
  paradigm: N_Poss_Pl_Case_consonant
  paradigm: N_Pl
  paradigm: N_Pl_Case
  paradigm: N_Pl_Poss
  paradigm: N_Pl_Case_Poss
  paradigm: N_Pl_Poss_Case

 -flex: <1>.м<.>
  gramm: 1sg,sg
  gloss: 1SG
  paradigm: N_Poss_Case_consonant
 -flex: <1>.т<.>
  gramm: 2sg,sg
  gloss: 2SG
  paradigm: N_Poss_Case_consonant
 -flex: <1>.ч<.>
  gramm: 3sg,sg
  gloss: 3SG
  paradigm: N_Poss_Case_consonant
 -flex: <1>.ж<.>
  gramm: 3sg,sg
  gloss: 3SG
  paradigm: N_Poss_Case_consonant
 -flex: <1>.на<.>
  gramm: 1pl,sg
  gloss: 1PL
  paradigm: N_Poss_Case
 -flex: <1>.да<.>
  gramm: 2pl,sg
  gloss: 2PL
  paradigm: N_Poss_Case
 -flex: <1>.шт<.>
  gramm: 3pl,sg
  gloss: 3PL
  paradigm: N_Poss_Case_consonant

 -flex: <1>.м<.>
  gramm: 1sg,sg,nom
  gloss: 1SG
  paradigm: Clitics
 -flex: <1>.т<.>
  gramm: 2sg,sg,nom
  gloss: 2SG
  paradigm: Clitics
 -flex: <1>.ч<.>
  gramm: 3sg,sg,nom
  gloss: 3SG
  paradigm: Clitics
 -flex: <1>.ж<.>
  gramm: 3sg,sg,nom
  gloss: 3SG
  paradigm: Clitics
 -flex: <1>.на<.>
  gramm: 1pl,sg,nom
  gloss: 1PL
  paradigm: Clitics
 -flex: <1>.да<.>
  gramm: 2pl,sg,nom
  gloss: 2PL
  paradigm: Clitics
 -flex: <1>.шт<.>
  gramm: 3pl,sg,nom
  gloss: 3PL
  paradigm: Clitics


-paradigm: N_paroxyton_v_weak
 -flex: <0>.<.>
  gramm: nom,sg,nonposs
  paradigm: Clitics
 -flex: <2>.<.>
  gramm: sg
  paradigm: N_Poss_Case_e
 -flex: <1>.<.>
  gramm: sg
  paradigm: N_Poss_Case_y
 -flex: <2>.<.>
  gramm: 
  paradigm: N_Case_e
  paradigm: N_Poss_e
  paradigm: N_Poss_Pl_e
  paradigm: N_Poss_Pl_Case_e
 -flex: <1>.<.>
  gramm: 
  paradigm: N_Case_y
  paradigm: N_Poss_y
  paradigm: N_Poss_Pl_y
  paradigm: N_Poss_Pl_Case_y
 -flex: <0,1>.<.>
  paradigm: N_Pl
  paradigm: N_Pl_Case
  paradigm: N_Pl_Poss
  paradigm: N_Pl_Case_Poss
  paradigm: N_Pl_Poss_Case

 -flex: .ан<.>//.ян<.>
  gramm: attr,attr_an
  gloss: ATTR
  paradigm: A_consonant

 -flex: .се<.>//.со<.>//.сӧ<.>//.со<.>
  gramm: attr,attr_loc,nom,sg,nonposs
  gloss: ATTR
  paradigm: Clitics
 -flex: .се<.>//.со<.>//.сӧ<.>//.со<.>
  gramm: attr,attr_loc
  gloss: ATTR
  paradigm: N_Pl
  paradigm: N_Pl_Case
  paradigm: N_Pl_Poss
  paradigm: N_Pl_Case_Poss
  paradigm: N_Pl_Poss_Case
 -flex: .сы<.>
  gramm: attr,attr_loc,sg
  gloss: ATTR
  paradigm: N_Poss_Case_y
 -flex: .сы<.>
  gramm: attr,attr_loc
  gloss: ATTR
  paradigm: N_Case_y
  paradigm: N_Poss_y
  paradigm: N_Poss_Pl_y
  paradigm: N_Poss_Pl_Case_y
 -flex: .с<.>
  gramm: attr,attr_loc,sg
  gloss: ATTR
  paradigm: N_Poss_Case_e
 -flex: .с<.>
  gramm: attr,attr_loc
  gloss: ATTR
  paradigm: N_Case_e
  paradigm: N_Poss_e
  paradigm: N_Poss_Pl_e
  paradigm: N_Poss_Pl_Case_e

 -flex: .ле<.>//.ло<.>//.лӧ<.>//.ло<.>
  gramm: attr,attr_le,nom,sg,nonposs
  gloss: ATTR
  paradigm: Clitics
 -flex: .ле<.>//.ло<.>//.лӧ<.>//.ло<.>
  gramm: attr,attr_le
  gloss: ATTR
  paradigm: N_Pl
  paradigm: N_Pl_Case
  paradigm: N_Pl_Poss
  paradigm: N_Pl_Case_Poss
  paradigm: N_Pl_Poss_Case
 -flex: .лы<.>
  gramm: attr,attr_le,sg
  gloss: ATTR
  paradigm: N_Poss_Case_y
 -flex: .лы<.>
  gramm: attr,attr_le
  gloss: ATTR
  paradigm: N_Case_y
  paradigm: N_Poss_y
  paradigm: N_Poss_Pl_y
  paradigm: N_Poss_Pl_Case_y
 -flex: .л<.>
  gramm: attr,attr_le,sg
  gloss: ATTR
  paradigm: N_Poss_Case_e
 -flex: .л<.>
  gramm: attr,attr_le
  gloss: ATTR
  paradigm: N_Case_e
  paradigm: N_Poss_e
  paradigm: N_Poss_Pl_e
  paradigm: N_Poss_Pl_Case_e

 -flex: .дыме<.>//.дымо<.>//.дымӧ<.>//.дымо<.>
  gramm: attr,attr_neg,nom,sg,nonposs
  gloss: ATTR
  paradigm: Clitics
 -flex: .дыме<.>//.дымо<.>//.дымӧ<.>//.дымо<.>
  gramm: attr,attr_neg
  gloss: ATTR
  paradigm: N_Pl
  paradigm: N_Pl_Case
  paradigm: N_Pl_Poss
  paradigm: N_Pl_Case_Poss
  paradigm: N_Pl_Poss_Case
 -flex: .дымы<.>
  gramm: attr,attr_neg,sg
  gloss: ATTR
  paradigm: N_Poss_Case_y
 -flex: .дымы<.>
  gramm: attr,attr_neg
  gloss: ATTR
  paradigm: N_Case_y
  paradigm: N_Poss_y
  paradigm: N_Poss_Pl_y
  paradigm: N_Poss_Pl_Case_y
 -flex: .дым<.>
  gramm: attr,attr_neg,sg
  gloss: ATTR
  paradigm: N_Poss_Case_e
 -flex: .дым<.>
  gramm: attr,attr_neg
  gloss: ATTR
  paradigm: N_Case_e
  paradigm: N_Poss_e
  paradigm: N_Poss_Pl_e
  paradigm: N_Poss_Pl_Case_e

-paradigm: PRO_3
 -flex: <0>.<.>
  gramm: sg,nom,nonposs
  paradigm: Clitics
 -flex: <2>.<.>
  gramm: sg
  paradigm: N_Poss_Case_e
 -flex: <2>.лан<.>
  gramm: sg,dat,nonposs
  paradigm: Clitics
  regex-prev: .*(т[иу]|с[ае])д[<>.]*$
 -flex: <1>.<.>
  gramm: sg
  paradigm: N_Poss_Case_y
 -flex: <2>.<.>
  gramm: 
  paradigm: N_Case_e
  paradigm: N_Poss_e
  paradigm: N_Poss_Pl_e
  paradigm: N_Poss_Pl_Case_e
 -flex: <1>.<.>
  gramm: 
  paradigm: N_Case_y
  paradigm: N_Poss_y
  paradigm: N_Poss_Pl_y
  paradigm: N_Poss_Pl_Case_y
 -flex: <0,1>.<.>
  paradigm: N_Pl
  paradigm: N_Pl_Case
  paradigm: N_Pl_Poss
  paradigm: N_Pl_Case_Poss
  paradigm: N_Pl_Poss_Case

-paradigm: N_consonant
 -flex: .<.>
  gramm: nom,sg,nonposs
  paradigm: Clitics
 -flex: .<.>
  gramm: sg
  paradigm: N_Poss_Case_consonant
 -flex: .<.>
  gramm: 
  paradigm: N_Case_consonant
  paradigm: N_Poss_consonant
  paradigm: N_Poss_Pl_consonant
  paradigm: N_Poss_Pl_Case_consonant
  paradigm: N_Pl
  paradigm: N_Pl_Case
  paradigm: N_Pl_Poss
  paradigm: N_Pl_Case_Poss
  paradigm: N_Pl_Poss_Case

 -flex: .ан<.>
  gramm: attr,attr_an
  gloss: ATTR
  paradigm: A_consonant

 -flex: .ысе<.>//.ысо<.>//.ысӧ<.>//.ысо<.>
  gramm: attr,attr_loc,nom,sg,nonposs
  gloss: ATTR
  paradigm: Clitics
 -flex: .ысе<.>//.ысо<.>//.ысӧ<.>//.ысо<.>
  gramm: attr,attr_loc
  gloss: ATTR
  paradigm: N_Pl
  paradigm: N_Pl_Case
  paradigm: N_Pl_Poss
  paradigm: N_Pl_Case_Poss
  paradigm: N_Pl_Poss_Case
 -flex: .ысы<.>
  gramm: attr,attr_loc,sg
  gloss: ATTR
  paradigm: N_Poss_Case_y
 -flex: .ысы<.>
  gramm: attr,attr_loc
  gloss: ATTR
  paradigm: N_Case_y
  paradigm: N_Poss_y
  paradigm: N_Poss_Pl_y
  paradigm: N_Poss_Pl_Case_y
 -flex: .ыс<.>
  gramm: attr,attr_loc,sg
  gloss: ATTR
  paradigm: N_Poss_Case_e
 -flex: .ыс<.>
  gramm: attr,attr_loc
  gloss: ATTR
  paradigm: N_Case_e
  paradigm: N_Poss_e
  paradigm: N_Poss_Pl_e
  paradigm: N_Poss_Pl_Case_e

 -flex: .ле<.>//.ло<.>//.лӧ<.>//.ло<.>
  gramm: attr,attr_le,nom,sg,nonposs
  gloss: ATTR
  paradigm: Clitics
 -flex: .ле<.>//.ло<.>//.лӧ<.>//.ло<.>
  gramm: attr,attr_le
  gloss: ATTR
  paradigm: N_Pl
  paradigm: N_Pl_Case
  paradigm: N_Pl_Poss
  paradigm: N_Pl_Case_Poss
  paradigm: N_Pl_Poss_Case
 -flex: .лы<.>
  gramm: attr,attr_le,sg
  gloss: ATTR
  paradigm: N_Poss_Case_y
 -flex: .лы<.>
  gramm: attr,attr_le
  gloss: ATTR
  paradigm: N_Case_y
  paradigm: N_Poss_y
  paradigm: N_Poss_Pl_y
  paradigm: N_Poss_Pl_Case_y
 -flex: .л<.>
  gramm: attr,attr_le,sg
  gloss: ATTR
  paradigm: N_Poss_Case_e
 -flex: .л<.>
  gramm: attr,attr_le
  gloss: ATTR
  paradigm: N_Case_e
  paradigm: N_Poss_e
  paradigm: N_Poss_Pl_e
  paradigm: N_Poss_Pl_Case_e

 -flex: .дыме<.>//.дымо<.>//.дымӧ<.>//.дымо<.>
  gramm: attr,attr_neg,nom,sg,nonposs
  gloss: ATTR
  paradigm: Clitics
 -flex: .дыме<.>//.дымо<.>//.дымӧ<.>//.дымо<.>
  gramm: attr,attr_neg
  gloss: ATTR
  paradigm: N_Pl
  paradigm: N_Pl_Case
  paradigm: N_Pl_Poss
  paradigm: N_Pl_Case_Poss
  paradigm: N_Pl_Poss_Case
 -flex: .дымы<.>
  gramm: attr,attr_neg,sg
  gloss: ATTR
  paradigm: N_Poss_Case_y
 -flex: .дымы<.>
  gramm: attr,attr_neg
  gloss: ATTR
  paradigm: N_Case_y
  paradigm: N_Poss_y
  paradigm: N_Poss_Pl_y
  paradigm: N_Poss_Pl_Case_y
 -flex: .дым<.>
  gramm: attr,attr_neg,sg
  gloss: ATTR
  paradigm: N_Poss_Case_e
 -flex: .дым<.>
  gramm: attr,attr_neg
  gloss: ATTR
  paradigm: N_Case_e
  paradigm: N_Poss_e
  paradigm: N_Poss_Pl_e
  paradigm: N_Poss_Pl_Case_e


-paradigm: N_j
 -flex: <0>.<.>
  gramm: nom,sg,nonposs
  paradigm: Clitics
 -flex: <1>.<.>
  gramm: nom,sg,nonposs
  paradigm: Clitics_ya
 -flex: .<.>
  gramm: sg
  paradigm: N_Poss_Case_consonant
 -flex: <0>.<.>
  gramm: 
  paradigm: N_Case_consonant
  paradigm: N_Poss_consonant
  paradigm: N_Poss_Pl_consonant
  paradigm: N_Poss_Pl_Case_consonant
  paradigm: N_Pl
  paradigm: N_Pl_Case
  paradigm: N_Pl_Poss
  paradigm: N_Pl_Case_Poss
  paradigm: N_Pl_Poss_Case
 -flex: <1>.<.>
  gramm: 
  paradigm: N_Case_e
  paradigm: N_Poss_e
  paradigm: N_Poss_Pl_e
  paradigm: N_Poss_Pl_Case_e
  paradigm: N_Poss_Case_e

 -flex: <1>.ян<.>
  gramm: attr,attr_an
  gloss: ATTR
  paradigm: A_consonant

 -flex: <0>.ысе<.>//<0>.ысо<.>//<0>.ысӧ<.>//<0>.ысо<.>
  gramm: attr,attr_loc,nom,sg,nonposs
  gloss: ATTR
  paradigm: Clitics
 -flex: <0>.ысе<.>//<0>.ысо<.>//<0>.ысӧ<.>//<0>.ысо<.>
  gramm: attr,attr_loc
  gloss: ATTR
  paradigm: N_Pl
  paradigm: N_Pl_Case
  paradigm: N_Pl_Poss
  paradigm: N_Pl_Case_Poss
  paradigm: N_Pl_Poss_Case
 -flex: <0>.ысы<.>
  gramm: attr,attr_loc,sg
  gloss: ATTR
  paradigm: N_Poss_Case_y
 -flex: <0>.ысы<.>
  gramm: attr,attr_loc
  gloss: ATTR
  paradigm: N_Case_y
  paradigm: N_Poss_y
  paradigm: N_Poss_Pl_y
  paradigm: N_Poss_Pl_Case_y
 -flex: <0>.ыс<.>
  gramm: attr,attr_loc,sg
  gloss: ATTR
  paradigm: N_Poss_Case_e
 -flex: <0>.ыс<.>
  gramm: attr,attr_loc
  gloss: ATTR
  paradigm: N_Case_e
  paradigm: N_Poss_e
  paradigm: N_Poss_Pl_e
  paradigm: N_Poss_Pl_Case_e

 -flex: <0>.ле<.>//<0>.ло<.>//<0>.лӧ<.>//<0>.ло<.>
  gramm: attr,attr_le,nom,sg,nonposs
  gloss: ATTR
  paradigm: Clitics
 -flex: <0>.ле<.>//<0>.ло<.>//<0>.лӧ<.>//<0>.ло<.>
  gramm: attr,attr_le
  gloss: ATTR
  paradigm: N_Pl
  paradigm: N_Pl_Case
  paradigm: N_Pl_Poss
  paradigm: N_Pl_Case_Poss
  paradigm: N_Pl_Poss_Case
 -flex: <0>.лы<.>
  gramm: attr,attr_le,sg
  gloss: ATTR
  paradigm: N_Poss_Case_y
 -flex: <0>.лы<.>
  gramm: attr,attr_le
  gloss: ATTR
  paradigm: N_Case_y
  paradigm: N_Poss_y
  paradigm: N_Poss_Pl_y
  paradigm: N_Poss_Pl_Case_y
 -flex: <0>.л<.>
  gramm: attr,attr_le,sg
  gloss: ATTR
  paradigm: N_Poss_Case_e
 -flex: <0>.л<.>
  gramm: attr,attr_le
  gloss: ATTR
  paradigm: N_Case_e
  paradigm: N_Poss_e
  paradigm: N_Poss_Pl_e
  paradigm: N_Poss_Pl_Case_e

 -flex: <0>.дыме<.>//<0>.дымо<.>//<0>.дымӧ<.>//<0>.дымо<.>
  gramm: attr,attr_neg,nom,sg,nonposs
  gloss: ATTR
  paradigm: Clitics
 -flex: <0>.дыме<.>//<0>.дымо<.>//<0>.дымӧ<.>//<0>.дымо<.>
  gramm: attr,attr_neg
  gloss: ATTR
  paradigm: N_Pl
  paradigm: N_Pl_Case
  paradigm: N_Pl_Poss
  paradigm: N_Pl_Case_Poss
  paradigm: N_Pl_Poss_Case
 -flex: <0>.дымы<.>
  gramm: attr,attr_neg,sg
  gloss: ATTR
  paradigm: N_Poss_Case_y
 -flex: <0>.дымы<.>
  gramm: attr,attr_neg
  gloss: ATTR
  paradigm: N_Case_y
  paradigm: N_Poss_y
  paradigm: N_Poss_Pl_y
  paradigm: N_Poss_Pl_Case_y
 -flex: <0>.дым<.>
  gramm: attr,attr_neg,sg
  gloss: ATTR
  paradigm: N_Poss_Case_e
 -flex: <0>.дым<.>
  gramm: attr,attr_neg
  gloss: ATTR
  paradigm: N_Case_e
  paradigm: N_Poss_e
  paradigm: N_Poss_Pl_e
  paradigm: N_Poss_Pl_Case_e


-paradigm: N_soft
 -flex: <0>.<.>
  gramm: nom,sg,nonposs
  paradigm: Clitics
 -flex: <1>.<.>
  gramm: nom,sg,nonposs
  paradigm: Clitics_ya
 -flex: <0>.<.>
  gramm: sg
  paradigm: N_Poss_Case_consonant
 -flex: <0>.<.>
  gramm: 
  paradigm: N_Case_consonant
  paradigm: N_Poss_consonant
  paradigm: N_Poss_Pl_consonant
  paradigm: N_Poss_Pl_Case_consonant
  paradigm: N_Pl
  paradigm: N_Pl_Case
  paradigm: N_Pl_Poss
  paradigm: N_Pl_Case_Poss
  paradigm: N_Pl_Poss_Case
 -flex: <1>.<.>
  gramm: 
  paradigm: N_Case_e
  paradigm: N_Poss_e
  paradigm: N_Poss_Pl_e
  paradigm: N_Poss_Pl_Case_e
  paradigm: N_Poss_Case_e

 -flex: <1>.ян<.>
  gramm: attr,attr_an
  gloss: ATTR
  paradigm: A_consonant

 -flex: <0>.се<.>//<0>.со<.>//<0>.сӧ<.>//<0>.со<.>
  gramm: attr,attr_loc,nom,sg,nonposs
  gloss: ATTR
  paradigm: Clitics
 -flex: <0>.се<.>//<0>.со<.>//<0>.сӧ<.>//<0>.со<.>
  gramm: attr,attr_loc
  gloss: ATTR
  paradigm: N_Pl
  paradigm: N_Pl_Case
  paradigm: N_Pl_Poss
  paradigm: N_Pl_Case_Poss
  paradigm: N_Pl_Poss_Case
 -flex: <0>.сы<.>
  gramm: attr,attr_loc,sg
  gloss: ATTR
  paradigm: N_Poss_Case_y
 -flex: <0>.сы<.>
  gramm: attr,attr_loc
  gloss: ATTR
  paradigm: N_Case_y
  paradigm: N_Poss_y
  paradigm: N_Poss_Pl_y
  paradigm: N_Poss_Pl_Case_y
 -flex: <0>.с<.>
  gramm: attr,attr_loc,sg
  gloss: ATTR
  paradigm: N_Poss_Case_e
 -flex: <0>.с<.>
  gramm: attr,attr_loc
  gloss: ATTR
  paradigm: N_Case_e
  paradigm: N_Poss_e
  paradigm: N_Poss_Pl_e
  paradigm: N_Poss_Pl_Case_e

 -flex: <0>.ле<.>//<0>.ло<.>//<0>.лӧ<.>//<0>.ло<.>
  gramm: attr,attr_le,nom,sg,nonposs
  gloss: ATTR
  paradigm: Clitics
 -flex: <0>.ле<.>//<0>.ло<.>//<0>.лӧ<.>//<0>.ло<.>
  gramm: attr,attr_le
  gloss: ATTR
  paradigm: N_Pl
  paradigm: N_Pl_Case
  paradigm: N_Pl_Poss
  paradigm: N_Pl_Case_Poss
  paradigm: N_Pl_Poss_Case
 -flex: <0>.лы<.>
  gramm: attr,attr_le,sg
  gloss: ATTR
  paradigm: N_Poss_Case_y
 -flex: <0>.лы<.>
  gramm: attr,attr_le
  gloss: ATTR
  paradigm: N_Case_y
  paradigm: N_Poss_y
  paradigm: N_Poss_Pl_y
  paradigm: N_Poss_Pl_Case_y
 -flex: <0>.л<.>
  gramm: attr,attr_le,sg
  gloss: ATTR
  paradigm: N_Poss_Case_e
 -flex: <0>.л<.>
  gramm: attr,attr_le
  gloss: ATTR
  paradigm: N_Case_e
  paradigm: N_Poss_e
  paradigm: N_Poss_Pl_e
  paradigm: N_Poss_Pl_Case_e

 -flex: <0>.дыме<.>//<0>.дымо<.>//<0>.дымӧ<.>//<0>.дымо<.>
  gramm: attr,attr_neg,nom,sg,nonposs
  gloss: ATTR
  paradigm: Clitics
 -flex: <0>.дыме<.>//<0>.дымо<.>//<0>.дымӧ<.>//<0>.дымо<.>
  gramm: attr,attr_neg
  gloss: ATTR
  paradigm: N_Pl
  paradigm: N_Pl_Case
  paradigm: N_Pl_Poss
  paradigm: N_Pl_Case_Poss
  paradigm: N_Pl_Poss_Case
 -flex: <0>.дымы<.>
  gramm: attr,attr_neg,sg
  gloss: ATTR
  paradigm: N_Poss_Case_y
 -flex: <0>.дымы<.>
  gramm: attr,attr_neg
  gloss: ATTR
  paradigm: N_Case_y
  paradigm: N_Poss_y
  paradigm: N_Poss_Pl_y
  paradigm: N_Poss_Pl_Case_y
 -flex: <0>.дым<.>
  gramm: attr,attr_neg,sg
  gloss: ATTR
  paradigm: N_Poss_Case_e
 -flex: <0>.дым<.>
  gramm: attr,attr_neg
  gloss: ATTR
  paradigm: N_Case_e
  paradigm: N_Poss_e
  paradigm: N_Poss_Pl_e
  paradigm: N_Poss_Pl_Case_e



-paradigm: A_oxyton
 -flex: .<.>
  gramm: nom,sg,nonposs
  paradigm: Clitics
 -flex: .<.>
  gramm: sg
  paradigm: N_Poss_Case
 -flex: .<.>
  gramm: 
  paradigm: N_Case
  paradigm: N_Poss
  paradigm: N_Poss_Pl
  paradigm: N_Poss_Pl_Case
  paradigm: N_Pl
  paradigm: N_Pl_Case
  paradigm: N_Pl_Poss
  paradigm: N_Pl_Case_Poss
  paradigm: N_Pl_Poss_Case
 -flex: .рак<.>
  gramm: comp
  gloss: COMP
  paradigm: N_Case_consonant
  paradigm: N_Poss_consonant
  paradigm: N_Poss_Pl_consonant
  paradigm: N_Poss_Pl_Case_consonant
  paradigm: N_Pl
  paradigm: N_Pl_Case
  paradigm: N_Pl_Poss
  paradigm: N_Pl_Case_Poss
  paradigm: N_Pl_Poss_Case

-paradigm: A_paroxyton_v_strong
 -flex: .<.>
  gramm: nom,sg,nonposs
  paradigm: Clitics
 -flex: .<.>
  gramm: sg
  paradigm: N_Poss_Case
 -flex: .<.>
  gramm: 
  paradigm: N_Case
  paradigm: N_Case_e
  paradigm: N_Poss
  paradigm: N_Poss_Pl
  paradigm: N_Poss_Pl_Case
  paradigm: N_Pl
  paradigm: N_Pl_Case
  paradigm: N_Pl_Poss
  paradigm: N_Pl_Case_Poss
  paradigm: N_Pl_Poss_Case
 -flex: .рак<.>
  gramm: comp
  gloss: COMP
  paradigm: N_Case_consonant
  paradigm: N_Poss_consonant
  paradigm: N_Poss_Pl_consonant
  paradigm: N_Poss_Pl_Case_consonant
  paradigm: N_Pl
  paradigm: N_Pl_Case
  paradigm: N_Pl_Poss
  paradigm: N_Pl_Case_Poss
  paradigm: N_Pl_Poss_Case

-paradigm: A_paroxyton_v_weak
 -flex: <0>.<.>
  gramm: nom,sg,nonposs
  paradigm: Clitics
 -flex: <2>.<.>
  gramm: sg
  paradigm: N_Poss_Case_e
 -flex: <1>.<.>
  gramm: sg
  paradigm: N_Poss_Case_y
 -flex: <2>.<.>
  gramm: 
  paradigm: N_Case_e
  paradigm: N_Poss_e
  paradigm: N_Poss_Pl_e
  paradigm: N_Poss_Pl_Case_e
 -flex: <1>.<.>
  gramm: 
  paradigm: N_Case_y
  paradigm: N_Poss_y
  paradigm: N_Poss_Pl_y
  paradigm: N_Poss_Pl_Case_y
 -flex: <0,1>.<.>
  paradigm: N_Pl
  paradigm: N_Pl_Case
  paradigm: N_Pl_Poss
  paradigm: N_Pl_Case_Poss
  paradigm: N_Pl_Poss_Case
 -flex: <1>.рак<.>
  gramm: comp
  gloss: COMP
  paradigm: N_Case_consonant
  paradigm: N_Poss_consonant
  paradigm: N_Poss_Pl_consonant
  paradigm: N_Poss_Pl_Case_consonant
  paradigm: N_Pl
  paradigm: N_Pl_Case
  paradigm: N_Pl_Poss
  paradigm: N_Pl_Case_Poss
  paradigm: N_Pl_Poss_Case

-paradigm: A_consonant
 -flex: .<.>
  gramm: nom,sg,nonposs
  paradigm: Clitics
 -flex: .<.>
  gramm: sg
  paradigm: N_Poss_Case_consonant
 -flex: .<.>
  gramm: 
  paradigm: N_Case_consonant
  paradigm: N_Poss_consonant
  paradigm: N_Poss_Pl_consonant
  paradigm: N_Poss_Pl_Case_consonant
  paradigm: N_Pl
  paradigm: N_Pl_Case
  paradigm: N_Pl_Poss
  paradigm: N_Pl_Case_Poss
  paradigm: N_Pl_Poss_Case
 -flex: .рак<.>
  gramm: comp
  gloss: COMP
  paradigm: N_Case_consonant
  paradigm: N_Poss_consonant
  paradigm: N_Poss_Pl_consonant
  paradigm: N_Poss_Pl_Case_consonant
  paradigm: N_Pl
  paradigm: N_Pl_Case
  paradigm: N_Pl_Poss
  paradigm: N_Pl_Case_Poss
  paradigm: N_Pl_Poss_Case

-paradigm: A_j
 -flex: <0>.<.>
  gramm: nom,sg,nonposs
  paradigm: Clitics
 -flex: <1>.<.>
  gramm: nom,sg,nonposs
  paradigm: Clitics_ya
 -flex: .<.>
  gramm: sg
  paradigm: N_Poss_Case_consonant
 -flex: .<.>
  gramm: 
  paradigm: N_Case_consonant
  paradigm: N_Poss_consonant
  paradigm: N_Poss_Pl_consonant
  paradigm: N_Poss_Pl_Case_consonant
  paradigm: N_Pl
  paradigm: N_Pl_Case
  paradigm: N_Pl_Poss
  paradigm: N_Pl_Case_Poss
  paradigm: N_Pl_Poss_Case
 -flex: <1>.<.>
  gramm: 
  paradigm: N_Case_e
  paradigm: N_Poss_e
  paradigm: N_Poss_Pl_e
  paradigm: N_Poss_Pl_Case_e
  paradigm: N_Poss_Case_e
 -flex: <1>.рак<.>
  gramm: comp
  gloss: COMP
  paradigm: N_Case_consonant
  paradigm: N_Poss_consonant
  paradigm: N_Poss_Pl_consonant
  paradigm: N_Poss_Pl_Case_consonant
  paradigm: N_Pl
  paradigm: N_Pl_Case
  paradigm: N_Pl_Poss
  paradigm: N_Pl_Case_Poss
  paradigm: N_Pl_Poss_Case

-paradigm: A_soft
 -flex: <0>.<.>
  gramm: nom,sg,nonposs
  paradigm: Clitics
 -flex: <1>.<.>
  gramm: nom,sg,nonposs
  paradigm: Clitics_ya
 -flex: <0>.<.>
  gramm: sg
  paradigm: N_Poss_Case_consonant
 -flex: <0>.<.>
  gramm: 
  paradigm: N_Case_consonant
  paradigm: N_Poss_consonant
  paradigm: N_Poss_Pl_consonant
  paradigm: N_Poss_Pl_Case_consonant
  paradigm: N_Pl
  paradigm: N_Pl_Case
  paradigm: N_Pl_Poss
  paradigm: N_Pl_Case_Poss
  paradigm: N_Pl_Poss_Case
 -flex: <1>.<.>
  gramm: 
  paradigm: N_Case_e
  paradigm: N_Poss_e
  paradigm: N_Poss_Pl_e
  paradigm: N_Poss_Pl_Case_e
  paradigm: N_Poss_Case_e
 -flex: <0>.рак<.>
  gramm: comp
  gloss: COMP
  paradigm: N_Case_consonant
  paradigm: N_Poss_consonant
  paradigm: N_Poss_Pl_consonant
  paradigm: N_Poss_Pl_Case_consonant
  paradigm: N_Pl
  paradigm: N_Pl_Case
  paradigm: N_Pl_Poss
  paradigm: N_Pl_Case_Poss
  paradigm: N_Pl_Poss_Case





-paradigm: N_Pl
 -flex: .-влак<.>//.вᵊлак<.>//.-шамыч<.>
  gramm: nom,pl,nonposs
  gloss: PL
 -flex: .ла<.>
  gramm: nom,pl,nonposs
  gloss: PL.SHORT
 -flex: .мыт<.>
  gramm: nom,pl.assoc,nonposs
  gloss: PL.ASSOC

 -flex: .ла|се<.>//.ла|со<.>//.ла|сӧ<.>//.ла|со<.>
  gramm: attr,attr_loc,nom,pl,nonposs
  gloss: PL.SHORT|ATTR
  paradigm: Clitics
 -flex: .ла|се<.>//.ла|со<.>//.ла|сӧ<.>//.ла|со<.>
  gramm: attr,attr_loc,pl
  gloss: PL.SHORT|ATTR
  paradigm: N_Pl
  paradigm: N_Pl_Case
  paradigm: N_Pl_Poss
  paradigm: N_Pl_Case_Poss
  paradigm: N_Pl_Poss_Case
 -flex: .ла|сы<.>
  gramm: attr,attr_loc,pl
  gloss: PL.SHORT|ATTR
  paradigm: N_Poss_Case_y
 -flex: .ла|сы<.>
  gramm: attr,attr_loc,pl
  gloss: PL.SHORT|ATTR
  paradigm: N_Case_y
  paradigm: N_Poss_y
  paradigm: N_Poss_Pl_y
  paradigm: N_Poss_Pl_Case_y
 -flex: .ла|с<.>
  gramm: attr,attr_loc,pl
  gloss: PL.SHORT|ATTR
  paradigm: N_Poss_Case_e
 -flex: .ла|с<.>
  gramm: attr,attr_loc,pl
  gloss: PL.SHORT|ATTR
  paradigm: N_Case_e
  paradigm: N_Poss_e
  paradigm: N_Poss_Pl_e
  paradigm: N_Poss_Pl_Case_e
 paradigm: Clitics

-paradigm: N_Case
 -flex: .м<.>
  gramm: acc,sg
  gloss: ACC
 -flex: .н<.>
  gramm: gen,sg
  gloss: GEN
 -flex: .лан<.>
  gramm: dat,sg
  gloss: DAT
 -flex: .ш<.>
  gramm: lat,sg
  gloss: LAT
 -flex: .шке<.>//.шко<.>//.шкӧ<.>//.шко<.>//.шкы<.>//.ш<.>
  gramm: ill,sg
  gloss: ILL
 -flex: .ште<.>//.што<.>//.штӧ<.>//.што<.>//.шты<.>
  gramm: loc,sg
  gloss: LOC
 -flex: .ла<.>
  gramm: sim,sg
  gloss: SIM
 -flex: .ге<.>
  gramm: com,sg
  gloss: COM
 paradigm: Case_comp
 paradigm: N_Poss_after_case

-paradigm: N_Case_consonant
 -flex: .ым<.>
  gramm: acc,sg
  gloss: ACC
 -flex: .ын<.>
  gramm: gen,sg
  gloss: GEN
 -flex: .лан<.>//.ылан<.>
  gramm: dat,sg
  gloss: DAT
 -flex: .еш<.>//.эш<.>
  gramm: lat,sg
  gloss: LAT
 -flex: .ышке<.>//.ышко<.>//.ышкӧ<.>//.ышко<.>//.ышкы<.>//.ыш<.>
  gramm: ill,sg
  gloss: ILL
 -flex: .ке<.>//.ко<.>//.кӧ<.>//.ко<.>
  gramm: ill,sg
  gloss: ILL
  regex-prev: .*ш[<>.]*$
 -flex: .ыште<.>//.ышто<.>//.ыштӧ<.>//.ышто<.>//.ышты<.>
  gramm: loc,sg
  gloss: LOC
 -flex: .те<.>//.то<.>//.тӧ<.>//.то<.>//.ты<.>
  gramm: loc,sg
  gloss: LOC
  regex-prev: .*ш[<>.]*$
 -flex: .ла<.>
  gramm: sim,sg
  gloss: SIM
 -flex: .ге<.>
  gramm: com,sg
  gloss: COM
 paradigm: N_Poss_after_case

-paradigm: N_Case_e
 -flex: .еш<.>//.эш<.>
  gramm: lat,sg
  gloss: LAT
 paradigm: N_Poss_after_case

-paradigm: N_Case_y
 -flex: .м<.>
  gramm: acc,sg
  gloss: ACC
 -flex: .н<.>
  gramm: gen,sg
  gloss: GEN
 -flex: .лан<.>
  gramm: dat,sg
  gloss: DAT
 -flex: .еш<.>//.эш<.>
  gramm: lat,sg
  gloss: LAT
 -flex: .шке<.>//.шко<.>//.шкӧ<.>//.шко<.>//.шкы<.>//.ш<.>
  gramm: ill,sg
  gloss: ILL
 -flex: .ште<.>//.што<.>//.штӧ<.>//.што<.>//.шты<.>
  gramm: loc,sg
  gloss: LOC
 -flex: .ла<.>
  gramm: sim,sg
  gloss: SIM
 -flex: .ге<.>
  gramm: com,sg
  gloss: COM
 paradigm: N_Poss_after_case


-paradigm: N_Poss
 -flex: .м<.>
  gramm: nom,sg,1sg
  gloss: 1SG
 -flex: .т<.>
  gramm: nom,sg,2sg
  gloss: 2SG
 -flex: .же<.>//.жо<.>//.жӧ<.>//.жо<.>
  gramm: nom,sg,3sg
  gloss: 3SG
 -flex: .ж<.>
  gramm: nom,sg,3sg
  gloss: 3SG
 -flex: .на<.>
  gramm: nom,sg,1pl
  gloss: 1PL
 -flex: .да<.>
  gramm: nom,sg,2pl
  gloss: 2PL
 -flex: .шт<.>
  gramm: nom,sg,3pl
  gloss: 3PL
 paradigm: Clitics

-paradigm: N_Poss_consonant
 -flex: .ем<.>//.эм<.>
  gramm: nom,sg,1sg
  gloss: 1SG
 -flex: .ет<.>//.эт<.>
  gramm: nom,sg,2sg
  gloss: 2SG
 -flex: .же<.>//.жо<.>//.жӧ<.>//.жо<.>//.ыже<.>//.ыжо<.>//.ыжӧ<.>//.ыжо<.>//.ше<.>//.шо<.>//.шӧ<.>//.шо<.>
  gramm: nom,sg,3sg
  gloss: 3SG
 -flex: .ж<.>//.ш<.>
  gramm: nom,sg,3sg
  gloss: 3SG
 -flex: .на<.>
  gramm: nom,sg,1pl
  gloss: 1PL
 -flex: .да<.>
  gramm: nom,sg,2pl
  gloss: 2PL
 -flex: .ышт<.>
  gramm: nom,sg,3pl
  gloss: 3PL
 paradigm: Clitics

-paradigm: N_Poss_y
 -flex: .же<.>//.жо<.>//.жӧ<.>//.жо<.>
  gramm: nom,sg,3sg
  gloss: 3SG
 -flex: .ж<.>
  gramm: nom,sg,3sg
  gloss: 3SG
 -flex: .на<.>
  gramm: nom,sg,1pl
  gloss: 1PL
 -flex: .да<.>
  gramm: nom,sg,2pl
  gloss: 2PL
 -flex: .шт<.>
  gramm: nom,sg,3pl
  gloss: 3PL
 paradigm: Clitics

-paradigm: N_Poss_e
 -flex: .ем<.>//.эм<.>
  gramm: nom,sg,1sg
  gloss: 1SG
 -flex: .ет<.>//.эт<.>
  gramm: nom,sg,2sg
  gloss: 2SG
 paradigm: Clitics


-paradigm: N_Poss_after_case
 -flex: .<.>
  gramm: nonposs
 -flex: .м<.>
  gramm: sg,1sg
  gloss: 1SG
  regex-prev: .*[аеоӧ][<>.]*$
 -flex: .т<.>
  gramm: sg,2sg
  gloss: 2SG
  regex-prev: .*[аеоӧ][<>.]*$
 -flex: .же<.>//.жо<.>//.жӧ<.>//.жо<.>
  gramm: sg,3sg
  gloss: 3SG
 -flex: .ж<.>
  gramm: sg,3sg
  gloss: 3SG
 -flex: .на<.>
  gramm: sg,1pl
  gloss: 1PL
 -flex: .да<.>
  gramm: sg,2pl
  gloss: 2PL
 -flex: .шт<.>
  gramm: sg,3pl
  gloss: 3PL
  regex-prev: .*[аеоӧы][<>.]*$
 -flex: .ем<.>//.эм<.>
  gramm: sg,1sg
  gloss: 1SG
  regex-prev: .*[^<>.аеоӧы][<>.]*$
 -flex: .ет<.>//.эт<.>
  gramm: sg,2sg
  gloss: 2SG
  regex-prev: .*[^<>.аеоӧы][<>.]*$
 -flex: .ышт<.>
  gramm: sg,3pl
  gloss: 3PL
  regex-prev: .*[^<>.аеоӧы][<>.]*$
 paradigm: Clitics
 paradigm: Case_comp


-paradigm: N_Pl_Case
 -flex: .-влак|ым<.>//.вᵊлак|ым<.>//.-шамыч|ым<.>
  gramm: acc,pl,nonposs
  gloss: PL|ACC
 -flex: .-влак|ын<.>//.вᵊлак|ын<.>//.-шамыч|ын<.>
  gramm: gen,pl,nonposs
  gloss: PL|GEN
 -flex: .-влак|лан<.>//.вᵊлак|лан<.>//.-шамыч|лан<.>
  gramm: dat,pl,nonposs
  gloss: PL|DAT
 -flex: .-влак|еш<.>//.вᵊлак|еш<.>//.-шамыч|еш<.>
  gramm: lat,pl,nonposs
  gloss: PL|LAT
 -flex: .-влак|ышке<.>//.-влак|ышко<.>//.-влак|ышкӧ<.>//.-влак|ышко<.>//.-влак|ыш<.>//.вᵊлак|ышке<.>//.вᵊлак|ышко<.>//.вᵊлак|ышкӧ<.>//.вᵊлак|ышко<.>//.вᵊлак|ыш<.>//.-шамыч|ышке<.>//.-шамыч|ышко<.>//.-шамыч|ышкӧ<.>//.-шамыч|ышко<.>//.-шамыч|ыш<.>
  gramm: ill,pl,nonposs
  gloss: PL|ILL
 -flex: .-влак|ыште<.>//.-влак|ышто<.>//.-влак|ыштӧ<.>//.-влак|ышто<.>//.вᵊлак|ыште<.>//.вᵊлак|ышто<.>//.вᵊлак|ыштӧ<.>//.вᵊлак|ышто<.>//.-шамыч|ыште<.>//.-шамыч|ышто<.>//.-шамыч|ыштӧ<.>//.-шамыч|ышто<.>
  gramm: loc,pl,nonposs
  gloss: PL|LOC
 -flex: .-влак|ла<.>//.вᵊлак|ла<.>//.-шамыч|ла<.>
  gramm: sim,pl,nonposs
  gloss: PL|SIM
 -flex: .-влак|ге<.>//.вᵊлак|ге<.>//.-шамыч|ге<.>
  gramm: com,pl,nonposs
  gloss: PL|COM

 -flex: .ла|м<.>
  gramm: acc,pl,nonposs
  gloss: PL.SHORT|ACC
 -flex: .ла|лан<.>
  gramm: dat,pl,nonposs
  gloss: PL.SHORT|DAT
 -flex: .ла|еш<.>
  gramm: lat,pl,nonposs
  gloss: PL.SHORT|LAT
 -flex: .ла|шке<.>//.ла|шко<.>//.ла|шкӧ<.>//.ла|шко<.>//.ла|ш<.>
  gramm: ill,pl,nonposs
  gloss: PL.SHORT|ILL
 -flex: .ла|ште<.>//.ла|што<.>//.ла|штӧ<.>//.ла|што<.>
  gramm: loc,pl,nonposs
  gloss: PL.SHORT|LOC
 -flex: .ла|ла<.>
  gramm: sim,pl,nonposs
  gloss: PL.SHORT|SIM
 -flex: .ла|ге<.>
  gramm: com,pl,nonposs
  gloss: PL.SHORT|COM

 -flex: .мыт|ым<.>
  gramm: acc,pl.assoc,nonposs
  gloss: PL.ASSOC|ACC
 -flex: .мыт|ын<.>
  gramm: gen,pl.assoc,nonposs
  gloss: PL.ASSOC|GEN
 -flex: .мыт|лан<.>
  gramm: dat,pl.assoc,nonposs
  gloss: PL.ASSOC|DAT
 -flex: .мыт|еш<.>
  gramm: lat,pl.assoc,nonposs
  gloss: PL.ASSOC|LAT
 -flex: .мыт|ышке<.>//.мыт|ышко<.>//.мыт|ышкӧ<.>//.мыт|ышко<.>//.мыт|ыш<.>
  gramm: ill,pl.assoc,nonposs
  gloss: PL.ASSOC|ILL
 -flex: .мыт|ыште<.>//.мыт|ышто<.>//.мыт|ыштӧ<.>//.мыт|ышто<.>
  gramm: loc,pl.assoc,nonposs
  gloss: PL.ASSOC|LOC
 -flex: .мыт|ла<.>
  gramm: sim,pl.assoc,nonposs
  gloss: PL.ASSOC|SIM
 -flex: .мыт|ге<.>
  gramm: com,pl.assoc,nonposs
  gloss: PL.ASSOC|COM

 paradigm: Clitics
 paradigm: Case_comp


-paradigm: N_Pl_Poss
 -flex: .-влак|ем<.>//.вᵊлак|ем<.>//.-шамыч|ем<.>
  gramm: nom,pl,1sg
  gloss: PL|1SG
 -flex: .-влак|ет<.>//.вᵊлак|ет<.>//.-шамыч|ет<.>
  gramm: nom,pl,2sg
  gloss: PL|2SG
 -flex: .-влак|ше<.>//.вᵊлак|шо<.>//.-влак|шӧ<.>//.-влак|шо<.>//.-влак|ше<.>//.-влак|шо<.>//.-влак|шӧ<.>//.-влак|шо<.>//.-шамыч|ше<.>//.-шамыч|шо<.>//.-шамыч|шӧ<.>//.-шамыч|шо<.>
  gramm: nom,pl,3sg
  gloss: PL|3SG
 -flex: .-влак|ш<.>//.вᵊлак|ш<.>//.-шамыч|ш<.>
  gramm: nom,pl,3sg
  gloss: PL|3SG
 -flex: .-влак|на<.>//.вᵊлак|на<.>//.-шамыч|на<.>
  gramm: nom,pl,1pl
  gloss: PL|1PL
 -flex: .-влак|да<.>//.вᵊлак|да<.>//.-шамыч|да<.>
  gramm: nom,pl,2pl
  gloss: PL|2PL
 -flex: .-влак|ышт<.>//.вᵊлак|ышт<.>//.-шамыч|ышт<.>
  gramm: nom,pl,3pl
  gloss: PL|3PL

 paradigm: Clitics


-paradigm: N_Pl_Poss_Case
 -flex: .-влак<.>//.вᵊлак<.>//.-шамыч<.>
  gramm: pl
  gloss: PL
 -flex: .ла<.>
  gramm: pl
  gloss: PL.SHORT
 -flex: .мыт<.>
  gramm: pl.assoc
  gloss: PL.ASSOC
 paradigm: N_Poss_Case_consonant

-paradigm: N_Poss_Case
 -flex: .м|ым<.>
  gramm: acc,1sg
  gloss: 1SG|ACC
 -flex: .т|ым<.>
  gramm: acc,2sg
  gloss: 2SG|ACC
 -flex: .ж|ым<.>
  gramm: acc,3sg
  gloss: 3SG|ACC
 -flex: .на|м<.>
  gramm: acc,1pl
  gloss: PL|1PL|ACC
 -flex: .да|м<.>
  gramm: acc,2pl
  gloss: 2PL|ACC
 -flex: .шт|ым<.>
  gramm: acc,3pl
  gloss: 3PL|ACC

 -flex: .м|ын<.>
  gramm: gen,1sg
  gloss: 1SG|GEN
 -flex: .т|ын<.>
  gramm: gen,2sg
  gloss: 2SG|GEN
 -flex: .ж|ын<.>
  gramm: gen,3sg
  gloss: 3SG|GEN
 -flex: .на|н<.>
  gramm: gen,1pl
  gloss: 1PL|GEN
 -flex: .да|н<.>
  gramm: gen,2pl
  gloss: 2PL|GEN
 -flex: .шт|ын<.>
  gramm: gen,3pl
  gloss: 3PL|GEN

 -flex: .м|лан<.>
  gramm: dat,1sg
  gloss: 1SG|DAT
 -flex: .т|лан<.>
  gramm: dat,2sg
  gloss: 2SG|DAT
 -flex: .ж|лан<.>//.ж|ылан<.>
  gramm: dat,3sg
  gloss: 3SG|DAT
 -flex: .на|лан<.>
  gramm: dat,1pl
  gloss: 1PL|DAT
 -flex: .да|лан<.>
  gramm: dat,2pl
  gloss: 2PL|DAT
 -flex: .шт|лан<.>
  gramm: dat,3pl
  gloss: 3PL|DAT

 -flex: .м|еш<.>
  gramm: lat,1sg
  gloss: 1SG|LAT
 -flex: .т|еш<.>
  gramm: lat,2sg
  gloss: 2SG|LAT
 -flex: .ж|еш<.>
  gramm: lat,3sg
  gloss: 3SG|LAT
 -flex: .на|еш<.>
  gramm: lat,1pl
  gloss: 1PL|LAT
 -flex: .да|еш<.>
  gramm: lat,2pl
  gloss: 2PL|LAT
 -flex: .шт|еш<.>
  gramm: lat,3pl
  gloss: 3PL|LAT

 -flex: .м|ышке<.>//.м|ышко<.>//.м|ышкӧ<.>//.м|ышко<.>
  gramm: ill,1sg
  gloss: 1SG|ILL
 -flex: .т|ышке<.>//.т|ышко<.>//.т|ышкӧ<.>//.т|ышко<.>
  gramm: ill,2sg
  gloss: 2SG|ILL
 -flex: .ж|ышке<.>//.ж|ышко<.>//.ж|ышкӧ<.>//.ж|ышко<.>
  gramm: ill,3sg
  gloss: 3SG|ILL
 -flex: .на|шке<.>//.на|шко<.>//.на|шкӧ<.>//.на|шко<.>
  gramm: ill,1pl
  gloss: 1PL|ILL
 -flex: .да|шке<.>//.да|шко<.>//.да|шкӧ<.>//.да|шко<.>
  gramm: ill,2pl
  gloss: 2PL|ILL
 -flex: .шт|ышке<.>//.шт|ышко<.>//.шт|ышкӧ<.>//.шт|ышко<.>
  gramm: ill,3pl
  gloss: 3PL|ILL

 -flex: .м|ыште<.>//.м|ышто<.>//.м|ыштӧ<.>//.м|ышто<.>
  gramm: loc,1sg
  gloss: 1SG|LOC
 -flex: .т|ыште<.>//.т|ышто<.>//.т|ыштӧ<.>//.т|ышто<.>
  gramm: loc,2sg
  gloss: 2SG|LOC
 -flex: .ж|ыште<.>//.ж|ышто<.>//.ж|ыштӧ<.>//.ж|ышто<.>
  gramm: loc,3sg
  gloss: 3SG|LOC
 -flex: .на|ште<.>//.на|што<.>//.на|штӧ<.>//.на|што<.>
  gramm: loc,1pl
  gloss: 1PL|LOC
 -flex: .да|ште<.>//.да|што<.>//.да|штӧ<.>//.да|што<.>
  gramm: loc,2pl
  gloss: 2PL|LOC
 -flex: .шт|ыште<.>//.шт|ышто<.>//.шт|ыштӧ<.>//.шт|ышто<.>
  gramm: loc,3pl
  gloss: 3PL|LOC

 -flex: .м|ла<.>
  gramm: sim,1sg
  gloss: 1SG|SIM
 -flex: .т|ла<.>
  gramm: sim,2sg
  gloss: 2SG|SIM
 -flex: .ж|ла<.>
  gramm: sim,3sg
  gloss: 3SG|SIM
 -flex: .на|ла<.>
  gramm: sim,1pl
  gloss: 1PL|SIM
 -flex: .да|ла<.>
  gramm: sim,2pl
  gloss: 2PL|SIM
 -flex: .шт|ла<.>
  gramm: sim,3pl
  gloss: 3PL|SIM

 -flex: .м|ге<.>
  gramm: com,1sg
  gloss: 1SG|COM
 -flex: .т|ге<.>
  gramm: com,2sg
  gloss: 2SG|COM
 -flex: .ж|ге<.>
  gramm: com,3sg
  gloss: 3SG|COM
 -flex: .на|ге<.>
  gramm: com,1pl
  gloss: 1PL|COM
 -flex: .да|ге<.>
  gramm: com,2pl
  gloss: 2PL|COM
 -flex: .шт|ге<.>
  gramm: com,3pl
  gloss: 3PL|COM

 paradigm: Clitics
 paradigm: Case_comp

-paradigm: N_Poss_Case_y
 -flex: .ж|ым<.>
  gramm: acc,3sg
  gloss: 3SG|ACC
 -flex: .на|м<.>
  gramm: acc,1pl
  gloss: PL|1PL|ACC
 -flex: .да|м<.>
  gramm: acc,2pl
  gloss: 2PL|ACC
 -flex: .шт|ым<.>
  gramm: acc,3pl
  gloss: 3PL|ACC

 -flex: .ж|ын<.>
  gramm: gen,3sg
  gloss: 3SG|GEN
 -flex: .на|н<.>
  gramm: gen,1pl
  gloss: 1PL|GEN
 -flex: .да|н<.>
  gramm: gen,2pl
  gloss: 2PL|GEN
 -flex: .шт|ын<.>
  gramm: gen,3pl
  gloss: 3PL|GEN

 -flex: .ж|лан<.>//.ж|ылан<.>
  gramm: dat,3sg
  gloss: 3SG|DAT
 -flex: .на|лан<.>
  gramm: dat,1pl
  gloss: 1PL|DAT
 -flex: .да|лан<.>
  gramm: dat,2pl
  gloss: 2PL|DAT
 -flex: .шт|лан<.>
  gramm: dat,3pl
  gloss: 3PL|DAT

 -flex: .ж|еш<.>
  gramm: lat,3sg
  gloss: 3SG|LAT
 -flex: .на|еш<.>
  gramm: lat,1pl
  gloss: 1PL|LAT
 -flex: .да|еш<.>
  gramm: lat,2pl
  gloss: 2PL|LAT
 -flex: .шт|еш<.>
  gramm: lat,3pl
  gloss: 3PL|LAT

 -flex: .ж|ышке<.>//.ж|ышко<.>//.ж|ышкӧ<.>//.ж|ышко<.>
  gramm: ill,3sg
  gloss: 3SG|ILL
 -flex: .на|шке<.>//.на|шко<.>//.на|шкӧ<.>//.на|шко<.>
  gramm: ill,1pl
  gloss: 1PL|ILL
 -flex: .да|шке<.>//.да|шко<.>//.да|шкӧ<.>//.да|шко<.>
  gramm: ill,2pl
  gloss: 2PL|ILL
 -flex: .шт|ышке<.>//.шт|ышко<.>//.шт|ышкӧ<.>//.шт|ышко<.>
  gramm: ill,3pl
  gloss: 3PL|ILL

 -flex: .ж|ыште<.>//.ж|ышто<.>//.ж|ыштӧ<.>//.ж|ышто<.>
  gramm: loc,3sg
  gloss: 3SG|LOC
 -flex: .на|ште<.>//.на|што<.>//.на|штӧ<.>//.на|што<.>
  gramm: loc,1pl
  gloss: 1PL|LOC
 -flex: .да|ште<.>//.да|што<.>//.да|штӧ<.>//.да|што<.>
  gramm: loc,2pl
  gloss: 2PL|LOC
 -flex: .шт|ыште<.>//.шт|ышто<.>//.шт|ыштӧ<.>//.шт|ышто<.>
  gramm: loc,3pl
  gloss: 3PL|LOC

 -flex: .ж|ла<.>
  gramm: sim,3sg
  gloss: 3SG|SIM
 -flex: .на|ла<.>
  gramm: sim,1pl
  gloss: 1PL|SIM
 -flex: .да|ла<.>
  gramm: sim,2pl
  gloss: 2PL|SIM
 -flex: .шт|ла<.>
  gramm: sim,3pl
  gloss: 3PL|SIM

 -flex: .ж|ге<.>
  gramm: com,3sg
  gloss: 3SG|COM
 -flex: .на|ге<.>
  gramm: com,1pl
  gloss: 1PL|COM
 -flex: .да|ге<.>
  gramm: com,2pl
  gloss: 2PL|COM
 -flex: .шт|ге<.>
  gramm: com,3pl
  gloss: 3PL|COM

 paradigm: Clitics
 paradigm: Case_comp


-paradigm: N_Poss_Case_consonant
 -flex: .ем|ым<.>//.эм|ым<.>
  gramm: acc,1sg
  gloss: 1SG|ACC
 -flex: .ет|ым<.>//.эт|ым<.>
  gramm: acc,2sg
  gloss: 2SG|ACC
 -flex: .ш|ым<.>//.ж|ым<.>
  gramm: acc,3sg
  gloss: 3SG|ACC
 -flex: .на|м<.>
  gramm: acc,1pl
  gloss: PL|1PL|ACC
 -flex: .да|м<.>
  gramm: acc,2pl
  gloss: 2PL|ACC
 -flex: .ышт|ым<.>
  gramm: acc,3pl
  gloss: 3PL|ACC

 -flex: .ем|ын<.>//.эм|ын<.>
  gramm: gen,1sg
  gloss: 1SG|GEN
 -flex: .ет|ын<.>//.эт|ын<.>
  gramm: gen,2sg
  gloss: 2SG|GEN
 -flex: .ш|ын<.>//.ж|ын<.>
  gramm: gen,3sg
  gloss: 3SG|GEN
 -flex: .на|н<.>
  gramm: gen,1pl
  gloss: 1PL|GEN
 -flex: .да|н<.>
  gramm: gen,2pl
  gloss: 2PL|GEN
 -flex: .ышт|ын<.>
  gramm: gen,3pl
  gloss: 3PL|GEN

 -flex: .ем|лан<.>//.эм|лан<.>
  gramm: dat,1sg
  gloss: 1SG|DAT
 -flex: .ет|лан<.>//.эт|лан<.>
  gramm: dat,2sg
  gloss: 2SG|DAT
 -flex: .ш|лан<.>//.ж|лан<.>//.ш|ылан<.>//.ж|ылан<.>
  gramm: dat,3sg
  gloss: 3SG|DAT
 -flex: .на|лан<.>
  gramm: dat,1pl
  gloss: 1PL|DAT
 -flex: .да|лан<.>
  gramm: dat,2pl
  gloss: 2PL|DAT
 -flex: .ышт|лан<.>
  gramm: dat,3pl
  gloss: 3PL|DAT

 -flex: .ем|еш<.>//.эм|еш<.>
  gramm: lat,1sg
  gloss: 1SG|LAT
 -flex: .ет|еш<.>//.эт|еш<.>
  gramm: lat,2sg
  gloss: 2SG|LAT
 -flex: .ш|еш<.>//.ж|еш<.>
  gramm: lat,3sg
  gloss: 3SG|LAT
 -flex: .на|еш<.>
  gramm: lat,1pl
  gloss: 1PL|LAT
 -flex: .да|еш<.>
  gramm: lat,2pl
  gloss: 2PL|LAT
 -flex: .ышт|еш<.>
  gramm: lat,3pl
  gloss: 3PL|LAT

 -flex: .ем|ышке<.>//.ем|ышко<.>//.ем|ышкӧ<.>//.ем|ышко<.>
  gramm: ill,1sg
  gloss: 1SG|ILL
 -flex: .ет|ышке<.>//.ет|ышко<.>//.ет|ышкӧ<.>//.ет|ышко<.>
  gramm: ill,2sg
  gloss: 2SG|ILL
 -flex: .ш|ышке<.>//.ш|ышко<.>//.ш|ышкӧ<.>//.ш|ышко<.>//.ж|ышке<.>//.ж|ышко<.>//.ж|ышкӧ<.>//.ж|ышко<.>
  gramm: ill,3sg
  gloss: 3SG|ILL
 -flex: .на|шке<.>//.на|шко<.>//.на|шкӧ<.>//.на|шко<.>
  gramm: ill,1pl
  gloss: 1PL|ILL
 -flex: .да|шке<.>//.да|шко<.>//.да|шкӧ<.>//.да|шко<.>
  gramm: ill,2pl
  gloss: 2PL|ILL
 -flex: .ышт|ышке<.>//.ышт|ышко<.>//.ышт|ышкӧ<.>//.ышт|ышко<.>
  gramm: ill,3pl
  gloss: 3PL|ILL

 -flex: .ем|ыште<.>//.ем|ышто<.>//.ем|ыштӧ<.>//.ем|ышто<.>
  gramm: loc,1sg
  gloss: 1SG|LOC
 -flex: .ет|ыште<.>//.ет|ышто<.>//.ет|ыштӧ<.>//.ет|ышто<.>
  gramm: loc,2sg
  gloss: 2SG|LOC
 -flex: .ш|ыште<.>//.ш|ышто<.>//.ш|ыштӧ<.>//.ш|ышто<.>//.ж|ыште<.>//.ж|ышто<.>//.ж|ыштӧ<.>//.ж|ышто<.>
  gramm: loc,3sg
  gloss: 3SG|LOC
 -flex: .на|ште<.>//.на|што<.>//.на|штӧ<.>//.на|што<.>
  gramm: loc,1pl
  gloss: 1PL|LOC
 -flex: .да|ште<.>//.да|што<.>//.да|штӧ<.>//.да|што<.>
  gramm: loc,2pl
  gloss: 2PL|LOC
 -flex: .ышт|ыште<.>//.ышт|ышто<.>//.ышт|ыштӧ<.>//.ышт|ышто<.>
  gramm: loc,3pl
  gloss: 3PL|LOC

 -flex: .ем|ла<.>
  gramm: sim,1sg
  gloss: 1SG|SIM
 -flex: .ет|ла<.>
  gramm: sim,2sg
  gloss: 2SG|SIM
 -flex: .ш|ла<.>//.ж|ла<.>
  gramm: sim,3sg
  gloss: 3SG|SIM
 -flex: .на|ла<.>
  gramm: sim,1pl
  gloss: 1PL|SIM
 -flex: .да|ла<.>
  gramm: sim,2pl
  gloss: 2PL|SIM
 -flex: .ышт|ла<.>
  gramm: sim,3pl
  gloss: 3PL|SIM

 -flex: .ем|ге<.>
  gramm: com,1sg
  gloss: 1SG|COM
 -flex: .ет|ге<.>
  gramm: com,2sg
  gloss: 2SG|COM
 -flex: .ш|ге<.>//.ж|ге<.>
  gramm: com,3sg
  gloss: 3SG|COM
 -flex: .на|ге<.>
  gramm: com,1pl
  gloss: 1PL|COM
 -flex: .да|ге<.>
  gramm: com,2pl
  gloss: 2PL|COM
 -flex: .ышт|ге<.>
  gramm: com,3pl
  gloss: 3PL|COM

 paradigm: Clitics
 paradigm: Case_comp

-paradigm: N_Poss_Case_e
 -flex: .ем|ым<.>
  gramm: acc,1sg
  gloss: 1SG|ACC
 -flex: .ет|ым<.>
  gramm: acc,2sg
  gloss: 2SG|ACC

 -flex: .ем|ын<.>
  gramm: gen,1sg
  gloss: 1SG|GEN
 -flex: .ет|ын<.>
  gramm: gen,2sg
  gloss: 2SG|GEN

 -flex: .ем|лан<.>
  gramm: dat,1sg
  gloss: 1SG|DAT
 -flex: .ет|лан<.>
  gramm: dat,2sg
  gloss: 2SG|DAT

 -flex: .ем|еш<.>
  gramm: lat,1sg
  gloss: 1SG|LAT
 -flex: .ет|еш<.>
  gramm: lat,2sg
  gloss: 2SG|LAT

 -flex: .ем|ышке<.>//.ем|ышко<.>//.ем|ышкӧ<.>//.ем|ышко<.>
  gramm: ill,1sg
  gloss: 1SG|ILL
 -flex: .ет|ышке<.>//.ет|ышко<.>//.ет|ышкӧ<.>//.ет|ышко<.>
  gramm: ill,2sg
  gloss: 2SG|ILL

 -flex: .ем|ыште<.>//.ем|ышто<.>//.ем|ыштӧ<.>//.ем|ышто<.>
  gramm: loc,1sg
  gloss: 1SG|LOC
 -flex: .ет|ыште<.>//.ет|ышто<.>//.ет|ыштӧ<.>//.ет|ышто<.>
  gramm: loc,2sg
  gloss: 2SG|LOC

 -flex: .ем|ла<.>
  gramm: sim,1sg
  gloss: 1SG|SIM
 -flex: .ет|ла<.>
  gramm: sim,2sg
  gloss: 2SG|SIM

 -flex: .ем|ге<.>
  gramm: com,1sg
  gloss: 1SG|COM
 -flex: .ет|ге<.>
  gramm: com,2sg
  gloss: 2SG|COM

 paradigm: Clitics
 paradigm: Case_comp


-paradigm: N_Pl_Case_Poss
 -flex: .-влак|ым|ем<.>//.вᵊлак|ым|ем<.>//.-шамыч|ым|ем<.>
  gramm: acc,pl,1sg
  gloss: PL|ACC|1SG
 -flex: .-влак|ым|ет<.>//.вᵊлак|ым|ет<.>//.-шамыч|ым|ет<.>
  gramm: acc,pl,2sg
  gloss: PL|ACC|2SG
 -flex: .-влак|ым|же<.>//.вᵊлак|ым|же<.>//.-шамыч|ым|же<.>//.-влак|ым|жо<.>//.вᵊлак|ым|жо<.>//.-шамыч|ым|жо<.>//.-влак|ым|жӧ<.>//.-влак|ым|жо<.>//.вᵊлак|ым|жӧ<.>//.вᵊлак|ым|жо<.>//.-шамыч|ым|жӧ<.>//.-шамыч|ым|жо<.>
  gramm: acc,pl,3sg
  gloss: PL|ACC|3SG
 -flex: .-влак|ым|ж<.>//.вᵊлак|ым|ж<.>//.-шамыч|ым|ж<.>
  gramm: acc,pl,3sg
  gloss: PL|ACC|3SG
 -flex: .-влак|ым|на<.>//.вᵊлак|ым|на<.>//.-шамыч|ым|на<.>
  gramm: acc,pl,1pl
  gloss: PL|ACC|1PL
 -flex: .-влак|ым|да<.>//.вᵊлак|ым|да<.>//.-шамыч|ым|да<.>
  gramm: acc,pl,2pl
  gloss: PL|ACC|2PL
 -flex: .-влак|ым|ышт<.>//.вᵊлак|ым|ышт<.>//.-шамыч|ым|ышт<.>
  gramm: acc,pl,3pl
  gloss: PL|ACC|3PL

 -flex: .-влак|ын|ем<.>//.вᵊлак|ын|ем<.>//.-шамыч|ын|ем<.>
  gramm: gen,pl,1sg
  gloss: PL|GEN|1SG
 -flex: .-влак|ын|ет<.>//.вᵊлак|ын|ет<.>//.-шамыч|ын|ет<.>
  gramm: gen,pl,2sg
  gloss: PL|GEN|2SG
 -flex: .-влак|ын|же<.>//.вᵊлак|ын|же<.>//.-шамыч|ын|же<.>//.-влак|ын|жо<.>//.вᵊлак|ын|жо<.>//.-шамыч|ын|жо<.>//.-влак|ын|жӧ<.>//.-влак|ын|жо<.>//.вᵊлак|ын|жӧ<.>//.вᵊлак|ын|жо<.>//.-шамыч|ын|жӧ<.>//.-шамыч|ын|жо<.>
  gramm: gen,pl,3sg
  gloss: PL|GEN|3SG
 -flex: .-влак|ын|ж<.>//.вᵊлак|ын|ж<.>//.-шамыч|ын|ж<.>
  gramm: gen,pl,3sg
  gloss: PL|GEN|3SG
 -flex: .-влак|ын|на<.>//.вᵊлак|ын|на<.>//.-шамыч|ын|на<.>
  gramm: gen,pl,1pl
  gloss: PL|GEN|1PL
 -flex: .-влак|ын|да<.>//.вᵊлак|ын|да<.>//.-шамыч|ын|да<.>
  gramm: gen,pl,2pl
  gloss: PL|GEN|2PL
 -flex: .-влак|ын|ышт<.>//.вᵊлак|ын|ышт<.>//.-шамыч|ын|ышт<.>
  gramm: gen,pl,3pl
  gloss: PL|GEN|3PL

 -flex: .-влак|лан|ем<.>//.вᵊлак|лан|ем<.>//.-шамыч|лан|ем<.>
  gramm: dat,pl,1sg
  gloss: PL|DAT|1SG
 -flex: .-влак|лан|ет<.>//.вᵊлак|лан|ет<.>//.-шамыч|лан|ет<.>
  gramm: dat,pl,2sg
  gloss: PL|DAT|2SG
 -flex: .-влак|лан|же<.>//.вᵊлак|лан|же<.>//.-шамыч|лан|же<.>//.-влак|лан|жо<.>//.вᵊлак|лан|жо<.>//.-шамыч|лан|жо<.>//.-влак|лан|жӧ<.>//.-влак|лан|жо<.>//.вᵊлак|лан|жӧ<.>//.вᵊлак|лан|жо<.>//.-шамыч|лан|жӧ<.>//.-шамыч|лан|жо<.>
  gramm: dat,pl,3sg
  gloss: PL|DAT|3SG
 -flex: .-влак|лан|ж<.>//.вᵊлак|лан|ж<.>//.-шамыч|лан|ж<.>
  gramm: dat,pl,3sg
  gloss: PL|DAT|3SG
 -flex: .-влак|лан|на<.>//.вᵊлак|лан|на<.>//.-шамыч|лан|на<.>
  gramm: dat,pl,1pl
  gloss: PL|DAT|1PL
 -flex: .-влак|лан|да<.>//.вᵊлак|лан|да<.>//.-шамыч|лан|да<.>
  gramm: dat,pl,2pl
  gloss: PL|DAT|2PL
 -flex: .-влак|лан|ышт<.>//.вᵊлак|лан|ышт<.>//.-шамыч|лан|ышт<.>
  gramm: dat,pl,3pl
  gloss: PL|DAT|3PL

 -flex: .-влак|еш|ем<.>//.вᵊлак|еш|ем<.>//.-шамыч|еш|ем<.>
  gramm: lat,pl,1sg
  gloss: PL|LAT|1SG
 -flex: .-влак|еш|ет<.>//.вᵊлак|еш|ет<.>//.-шамыч|еш|ет<.>
  gramm: lat,pl,2sg
  gloss: PL|LAT|2SG
 -flex: .-влак|еш|ыже<.>//.вᵊлак|еш|ыже<.>//.-шамыч|еш|ыже<.>//.-влак|еш|ыжо<.>//.вᵊлак|еш|ыжо<.>//.-шамыч|еш|ыжо<.>//.-влак|еш|ыжӧ<.>//.-влак|еш|ыжо<.>//.вᵊлак|еш|ыжӧ<.>//.вᵊлак|еш|ыжо<.>//.-шамыч|еш|ыжӧ<.>//.-шамыч|еш|ыжо<.>
  gramm: lat,pl,3sg
  gloss: PL|LAT|3SG
 -flex: .-влак|еш|ыж<.>//.вᵊлак|еш|ыж<.>//.-шамыч|еш|ыж<.>
  gramm: lat,pl,3sg
  gloss: PL|LAT|3SG
 -flex: .-влак|еш|на<.>//.вᵊлак|еш|на<.>//.-шамыч|еш|на<.>
  gramm: lat,pl,1pl
  gloss: PL|LAT|1PL
 -flex: .-влак|еш|да<.>//.вᵊлак|еш|да<.>//.-шамыч|еш|да<.>
  gramm: lat,pl,2pl
  gloss: PL|LAT|2PL
 -flex: .-влак|еш|ышт<.>//.вᵊлак|еш|ышт<.>//.-шамыч|еш|ышт<.>
  gramm: lat,pl,3pl
  gloss: PL|LAT|3PL

 -flex: .-влак|ышке|м<.>//.вᵊлак|ышке|м<.>//.-шамыч|ышке|м<.>//.-влак|ышко|м<.>//.вᵊлак|ышко|м<.>//.-шамыч|ышко|м<.>//.-влак|ышкӧ|м<.>//.-влак|ышко|м<.>//.вᵊлак|ышкӧ|м<.>//.вᵊлак|ышко|м<.>//.-шамыч|ышкӧ|м<.>//.-шамыч|ышко|м<.>
  gramm: ill,pl,1sg
  gloss: PL|ILL|1SG
 -flex: .-влак|ышке|т<.>//.вᵊлак|ышке|т<.>//.-шамыч|ышке|т<.>//.-влак|ышко|т<.>//.вᵊлак|ышко|т<.>//.-шамыч|ышко|т<.>//.-влак|ышкӧ|т<.>//.-влак|ышко|т<.>//.вᵊлак|ышкӧ|т<.>//.вᵊлак|ышко|т<.>//.-шамыч|ышкӧ|т<.>//.-шамыч|ышко|т<.>
  gramm: ill,pl,2sg
  gloss: PL|ILL|2SG
 -flex: .-влак|ышке|же<.>//.вᵊлак|ышке|же<.>//.-шамыч|ышке|же<.>//.-влак|ышко|жо<.>//.вᵊлак|ышко|жо<.>//.-шамыч|ышко|жо<.>//.-влак|ышкӧ|жӧ<.>//.-влак|ышко|жо<.>//.вᵊлак|ышкӧ|жӧ<.>//.вᵊлак|ышко|жо<.>//.-шамыч|ышкӧ|жӧ<.>//.-шамыч|ышко|жо<.>
  gramm: ill,pl,3sg
  gloss: PL|ILL|3SG
 -flex: .-влак|ышке|ж<.>//.вᵊлак|ышке|ж<.>//.-шамыч|ышке|ж<.>//.-влак|ышко|ж<.>//.вᵊлак|ышко|ж<.>//.-шамыч|ышко|ж<.>//.-влак|ышкӧ|ж<.>//.-влак|ышко|ж<.>//.вᵊлак|ышкӧ|ж<.>//.вᵊлак|ышко|ж<.>//.-шамыч|ышкӧ|ж<.>//.-шамыч|ышко|ж<.>
  gramm: ill,pl,3sg
  gloss: PL|ILL|3SG
 -flex: .-влак|ышке|на<.>//.вᵊлак|ышке|на<.>//.-шамыч|ышке|на<.>//.-влак|ышко|на<.>//.вᵊлак|ышко|на<.>//.-шамыч|ышко|на<.>//.-влак|ышкӧ|на<.>//.-влак|ышко|на<.>//.вᵊлак|ышкӧ|на<.>//.вᵊлак|ышко|на<.>//.-шамыч|ышкӧ|на<.>//.-шамыч|ышко|на<.>
  gramm: ill,pl,1pl
  gloss: PL|ILL|1PL
 -flex: .-влак|ышке|да<.>//.вᵊлак|ышке|да<.>//.-шамыч|ышке|да<.>//.-влак|ышко|да<.>//.вᵊлак|ышко|да<.>//.-шамыч|ышко|да<.>//.-влак|ышкӧ|да<.>//.-влак|ышко|да<.>//.вᵊлак|ышкӧ|да<.>//.вᵊлак|ышко|да<.>//.-шамыч|ышкӧ|да<.>//.-шамыч|ышко|да<.>
  gramm: ill,pl,2pl
  gloss: PL|ILL|2PL
 -flex: .-влак|ышке|шт<.>//.вᵊлак|ышке|шт<.>//.-шамыч|ышке|шт<.>//.-влак|ышко|шт<.>//.вᵊлак|ышко|шт<.>//.-шамыч|ышко|шт<.>//.-влак|ышкӧ|шт<.>//.-влак|ышко|шт<.>//.вᵊлак|ышкӧ|шт<.>//.вᵊлак|ышко|шт<.>//.-шамыч|ышкӧ|шт<.>//.-шамыч|ышко|шт<.>
  gramm: ill,pl,3pl
  gloss: PL|ILL|3PL

 -flex: .-влак|ыште|м<.>//.вᵊлак|ыште|м<.>//.-шамыч|ыште|м<.>//.-влак|ышто|м<.>//.вᵊлак|ышто|м<.>//.-шамыч|ышто|м<.>//.-влак|ыштӧ|м<.>//.-влак|ышто|м<.>//.вᵊлак|ыштӧ|м<.>//.вᵊлак|ышто|м<.>//.-шамыч|ыштӧ|м<.>//.-шамыч|ышто|м<.>
  gramm: loc,pl,1sg
  gloss: PL|LOC|1SG
 -flex: .-влак|ыште|т<.>//.вᵊлак|ыште|т<.>//.-шамыч|ыште|т<.>//.-влак|ышто|т<.>//.вᵊлак|ышто|т<.>//.-шамыч|ышто|т<.>//.-влак|ыштӧ|т<.>//.-влак|ышто|т<.>//.вᵊлак|ыштӧ|т<.>//.вᵊлак|ышто|т<.>//.-шамыч|ыштӧ|т<.>//.-шамыч|ышто|т<.>
  gramm: loc,pl,2sg
  gloss: PL|LOC|2SG
 -flex: .-влак|ышты|же<.>//.вᵊлак|ышты|же<.>//.-шамыч|ышты|же<.>//.-влак|ышто|жо<.>//.вᵊлак|ышто|жо<.>//.-шамыч|ышто|жо<.>//.-влак|ыштӧ|жӧ<.>//.-влак|ышто|жо<.>//.вᵊлак|ыштӧ|жӧ<.>//.вᵊлак|ышто|жо<.>//.-шамыч|ыштӧ|жӧ<.>//.-шамыч|ышто|жо<.>
  gramm: loc,pl,3sg
  gloss: PL|LOC|3SG
 -flex: .-влак|ышты|ж<.>//.вᵊлак|ышты|ж<.>//.-шамыч|ышты|ж<.>//.-влак|ышто|ж<.>//.вᵊлак|ышто|ж<.>//.-шамыч|ышто|ж<.>//.-влак|ыштӧ|ж<.>//.-влак|ышто|ж<.>//.вᵊлак|ыштӧ|ж<.>//.вᵊлак|ышто|ж<.>//.-шамыч|ыштӧ|ж<.>//.-шамыч|ышто|ж<.>
  gramm: loc,pl,3sg
  gloss: PL|LOC|3SG
 -flex: .-влак|ышты|на<.>//.вᵊлак|ышты|на<.>//.-шамыч|ышты|на<.>//.-влак|ышто|на<.>//.вᵊлак|ышто|на<.>//.-шамыч|ышто|на<.>//.-влак|ыштӧ|на<.>//.-влак|ышто|на<.>//.вᵊлак|ыштӧ|на<.>//.вᵊлак|ышто|на<.>//.-шамыч|ыштӧ|на<.>//.-шамыч|ышто|на<.>
  gramm: loc,pl,1pl
  gloss: PL|LOC|1PL
 -flex: .-влак|ышты|да<.>//.вᵊлак|ышты|да<.>//.-шамыч|ышты|да<.>//.-влак|ышто|да<.>//.вᵊлак|ышто|да<.>//.-шамыч|ышто|да<.>//.-влак|ыштӧ|да<.>//.-влак|ышто|да<.>//.вᵊлак|ыштӧ|да<.>//.вᵊлак|ышто|да<.>//.-шамыч|ыштӧ|да<.>//.-шамыч|ышто|да<.>
  gramm: loc,pl,2pl
  gloss: PL|LOC|2PL
 -flex: .-влак|ышты|шт<.>//.вᵊлак|ышты|шт<.>//.-шамыч|ышты|шт<.>//.-влак|ышто|шт<.>//.вᵊлак|ышто|шт<.>//.-шамыч|ышто|шт<.>//.-влак|ыштӧ|шт<.>//.-влак|ышто|шт<.>//.вᵊлак|ыштӧ|шт<.>//.вᵊлак|ышто|шт<.>//.-шамыч|ыштӧ|шт<.>//.-шамыч|ышто|шт<.>
  gramm: loc,pl,3pl
  gloss: PL|LOC|3PL

 -flex: .-влак|ла|м<.>//.вᵊлак|ла|м<.>//.-шамыч|ла|м<.>
  gramm: sim,pl,1sg
  gloss: PL|SIM|1SG
 -flex: .-влак|ла|т<.>//.вᵊлак|ла|т<.>//.-шамыч|ла|т<.>
  gramm: sim,pl,2sg
  gloss: PL|SIM|2SG
 -flex: .-влак|ла|же<.>//.вᵊлак|ла|же<.>//.-шамыч|ла|же<.>//.-влак|ла|жо<.>//.вᵊлак|ла|жо<.>//.-шамыч|ла|жо<.>//.-влак|ла|жӧ<.>//.-влак|ла|жо<.>//.вᵊлак|ла|жӧ<.>//.вᵊлак|ла|жо<.>//.-шамыч|ла|жӧ<.>//.-шамыч|ла|жо<.>
  gramm: sim,pl,3sg
  gloss: PL|SIM|3SG
 -flex: .-влак|ла|ж<.>//.вᵊлак|ла|ж<.>//.-шамыч|ла|ж<.>
  gramm: sim,pl,3sg
  gloss: PL|SIM|3SG
 -flex: .-влак|ла|на<.>//.вᵊлак|ла|на<.>//.-шамыч|ла|на<.>
  gramm: sim,pl,1pl
  gloss: PL|SIM|1PL
 -flex: .-влак|ла|да<.>//.вᵊлак|ла|да<.>//.-шамыч|ла|да<.>
  gramm: sim,pl,2pl
  gloss: PL|SIM|2PL
 -flex: .-влак|ла|шт<.>//.вᵊлак|ла|шт<.>//.-шамыч|ла|шт<.>
  gramm: sim,pl,3pl
  gloss: PL|SIM|3PL

 -flex: .-влак|ге|м<.>//.вᵊлак|ге|м<.>//.-шамыч|ге|м<.>
  gramm: com,pl,1sg
  gloss: PL|COM|1SG
 -flex: .-влак|ге|т<.>//.вᵊлак|ге|т<.>//.-шамыч|ге|т<.>
  gramm: com,pl,2sg
  gloss: PL|COM|2SG
 -flex: .-влак|ге|же<.>//.вᵊлак|ге|же<.>//.-шамыч|ге|же<.>//.-влак|ге|жо<.>//.вᵊлак|ге|жо<.>//.-шамыч|ге|жо<.>//.-влак|ге|жӧ<.>//.-влак|ге|жо<.>//.вᵊлак|ге|жӧ<.>//.вᵊлак|ге|жо<.>//.-шамыч|ге|жӧ<.>//.-шамыч|ге|жо<.>
  gramm: com,pl,3sg
  gloss: PL|COM|3SG
 -flex: .-влак|ге|ж<.>//.вᵊлак|ге|ж<.>//.-шамыч|ге|ж<.>
  gramm: com,pl,3sg
  gloss: PL|COM|3SG
 -flex: .-влак|ге|на<.>//.вᵊлак|ге|на<.>//.-шамыч|ге|на<.>
  gramm: com,pl,1pl
  gloss: PL|COM|1PL
 -flex: .-влак|ге|да<.>//.вᵊлак|ге|да<.>//.-шамыч|ге|да<.>
  gramm: com,pl,2pl
  gloss: PL|COM|2PL
 -flex: .-влак|ге|шт<.>//.вᵊлак|ге|шт<.>//.-шамыч|ге|шт<.>
  gramm: com,pl,3pl
  gloss: PL|COM|3PL

 paradigm: Clitics
 paradigm: Case_comp


-paradigm: N_Poss_Pl
 -flex: .м|-влак<.>//.м|вᵊлак<.>//.м|-шамыч<.>
  gramm: nom,pl,1sg
  gloss: 1SG|PL
 -flex: .т|-влак<.>//.т|вᵊлак<.>//.т|-шамыч<.>
  gramm: nom,pl,2sg
  gloss: 2SG|PL
 -flex: .же|-влак<.>//.жо|-влак<.>//.жӧ|-влак<.>//.жо|-влак<.>//.же|вᵊлак<.>//.жо|вᵊлак<.>//.жӧ|вᵊлак<.>//.жо|вᵊлак<.>//.же|-шамыч<.>//.жо|-шамыч<.>//.жӧ|-шамыч<.>//.жо|-шамыч<.>
  gramm: nom,pl,3sg
  gloss: 3SG|PL
 -flex: .ж|-влак<.>//.ж|вᵊлак<.>//.ж|-шамыч<.>
  gramm: nom,pl,3sg
  gloss: 3SG|PL
 -flex: .на|-влак<.>//.на|вᵊлак<.>//.на|-шамыч<.>
  gramm: nom,pl,1pl
  gloss: 1PL|PL
 -flex: .да|-влак<.>//.да|вᵊлак<.>//.да|-шамыч<.>
  gramm: nom,pl,2pl
  gloss: 2PL|PL
 -flex: .шт|-влак<.>//.шт|вᵊлак<.>//.шт|-шамыч<.>
  gramm: nom,pl,3pl
  gloss: 3PL|PL
 paradigm: Clitics

-paradigm: N_Poss_Pl_y
 -flex: .же|-влак<.>//.жо|-влак<.>//.жӧ|-влак<.>//.жо|-влак<.>//.же|вᵊлак<.>//.жо|вᵊлак<.>//.жӧ|вᵊлак<.>//.жо|вᵊлак<.>//.же|-шамыч<.>//.жо|-шамыч<.>//.жӧ|-шамыч<.>//.жо|-шамыч<.>
  gramm: nom,pl,3sg
  gloss: 3SG|PL
 -flex: .ж|-влак<.>//.ж|вᵊлак<.>//.ж|-шамыч<.>
  gramm: nom,pl,3sg
  gloss: 3SG|PL
 -flex: .на|-влак<.>//.на|вᵊлак<.>//.на|-шамыч<.>
  gramm: nom,pl,1pl
  gloss: 1PL|PL
 -flex: .да|-влак<.>//.да|вᵊлак<.>//.да|-шамыч<.>
  gramm: nom,pl,2pl
  gloss: 2PL|PL
 -flex: .шт|-влак<.>//.шт|вᵊлак<.>//.шт|-шамыч<.>
  gramm: nom,pl,3pl
  gloss: 3PL|PL
 paradigm: Clitics

-paradigm: N_Poss_Pl_consonant
 -flex: .ем|-влак<.>//.ем|вᵊлак<.>//.ем|-шамыч<.>
  gramm: nom,pl,1sg
  gloss: 1SG|PL
 -flex: .ет|-влак<.>//.ет|вᵊлак<.>//.ет|-шамыч<.>
  gramm: nom,pl,2sg
  gloss: 2SG|PL
 -flex: .же|-влак<.>//.жо|-влак<.>//.жӧ|-влак<.>//.жо|-влак<.>//.же|вᵊлак<.>//.жо|вᵊлак<.>//.жӧ|вᵊлак<.>//.жо|вᵊлак<.>//.же|-шамыч<.>//.жо|-шамыч<.>//.жӧ|-шамыч<.>//.жо|-шамыч<.>//.ше|-влак<.>//.шо|-влак<.>//.шӧ|-влак<.>//.шо|-влак<.>//.ше|вᵊлак<.>//.шо|вᵊлак<.>//.шӧ|вᵊлак<.>//.шо|вᵊлак<.>//.ше|-шамыч<.>//.шо|-шамыч<.>//.шӧ|-шамыч<.>//.шо|-шамыч<.>
  gramm: nom,pl,3sg
  gloss: 3SG|PL
 -flex: .ж|-влак<.>//.ж|вᵊлак<.>//.ж|-шамыч<.>//.ш|-влак<.>//.ш|вᵊлак<.>//.ш|-шамыч<.>
  gramm: nom,pl,3sg
  gloss: 3SG|PL
 -flex: .на|-влак<.>//.на|вᵊлак<.>//.на|-шамыч<.>
  gramm: nom,pl,1pl
  gloss: 1PL|PL
 -flex: .да|-влак<.>//.да|вᵊлак<.>//.да|-шамыч<.>
  gramm: nom,pl,2pl
  gloss: 2PL|PL
 -flex: .ышт|-влак<.>//.ышт|вᵊлак<.>//.ышт|-шамыч<.>
  gramm: nom,pl,3pl
  gloss: 3PL|PL
 paradigm: Clitics

-paradigm: N_Poss_Pl_e
 -flex: .ем|-влак<.>//.ем|вᵊлак<.>//.ем|-шамыч<.>
  gramm: nom,pl,1sg
  gloss: 1SG|PL
 -flex: .ет|-влак<.>//.ет|вᵊлак<.>//.ет|-шамыч<.>
  gramm: nom,pl,2sg
  gloss: 2SG|PL
 paradigm: Clitics


-paradigm: N_Poss_Pl_Case
 -flex: .м|-влак|ым<.>//.м|вᵊлак|ым<.>//.м|-шамыч|ым<.>
  gramm: acc,pl,1sg
  gloss: 1SG|PL|ACC
 -flex: .т|-влак|ым<.>//.т|вᵊлак|ым<.>//.т|-шамыч|ым<.>
  gramm: acc,pl,2sg
  gloss: 2SG|PL|ACC
 -flex: .же|-влак|ым<.>//.жо|-влак|ым<.>//.жӧ|-влак|ым<.>//.жо|-влак|ым<.>//.же|вᵊлак|ым<.>//.жо|вᵊлак|ым<.>//.жӧ|вᵊлак|ым<.>//.жо|вᵊлак|ым<.>//.же|-шамыч|ым<.>//.жо|-шамыч|ым<.>//.жӧ|-шамыч|ым<.>//.жо|-шамыч|ым<.>
  gramm: acc,pl,3sg
  gloss: 3SG|PL|ACC
 -flex: .ж|-влак|ым<.>//.ж|вᵊлак|ым<.>//.ж|-шамыч|ым<.>
  gramm: acc,pl,3sg
  gloss: 3SG|PL|ACC
 -flex: .на|-влак|ым<.>//.на|вᵊлак|ым<.>//.на|-шамыч|ым<.>
  gramm: acc,pl,1pl
  gloss: 1PL|PL|ACC
 -flex: .да|-влак|ым<.>//.да|вᵊлак|ым<.>//.да|-шамыч|ым<.>
  gramm: acc,pl,2pl
  gloss: 2PL|PL|ACC
 -flex: .шт|-влак|ым<.>//.шт|вᵊлак|ым<.>//.шт|-шамыч|ым<.>
  gramm: acc,pl,3pl
  gloss: 3PL|PL|ACC

 -flex: .м|-влак|ын<.>//.м|вᵊлак|ын<.>//.м|-шамыч|ын<.>
  gramm: gen,pl,1sg
  gloss: 1SG|PL|GEN
 -flex: .т|-влак|ын<.>//.т|вᵊлак|ын<.>//.т|-шамыч|ын<.>
  gramm: gen,pl,2sg
  gloss: 2SG|PL|GEN
 -flex: .же|-влак|ын<.>//.жо|-влак|ын<.>//.жӧ|-влак|ын<.>//.жо|-влак|ын<.>//.же|вᵊлак|ын<.>//.жо|вᵊлак|ын<.>//.жӧ|вᵊлак|ын<.>//.жо|вᵊлак|ын<.>//.же|-шамыч|ын<.>//.жо|-шамыч|ын<.>//.жӧ|-шамыч|ын<.>//.жо|-шамыч|ын<.>
  gramm: gen,pl,3sg
  gloss: 3SG|PL|GEN
 -flex: .ж|-влак|ын<.>//.ж|вᵊлак|ын<.>//.ж|-шамыч|ын<.>
  gramm: gen,pl,3sg
  gloss: 3SG|PL|GEN
 -flex: .на|-влак|ын<.>//.на|вᵊлак|ын<.>//.на|-шамыч|ын<.>
  gramm: gen,pl,1pl
  gloss: 1PL|PL|GEN
 -flex: .да|-влак|ын<.>//.да|вᵊлак|ын<.>//.да|-шамыч|ын<.>
  gramm: gen,pl,2pl
  gloss: 2PL|PL|GEN
 -flex: .шт|-влак|ын<.>//.шт|вᵊлак|ын<.>//.шт|-шамыч|ын<.>
  gramm: gen,pl,3pl
  gloss: 3PL|PL|GEN

 -flex: .м|-влак|лан<.>//.м|вᵊлак|лан<.>//.м|-шамыч|лан<.>
  gramm: dat,pl,1sg
  gloss: 1SG|PL|DAT
 -flex: .т|-влак|лан<.>//.т|вᵊлак|лан<.>//.т|-шамыч|лан<.>
  gramm: dat,pl,2sg
  gloss: 2SG|PL|DAT
 -flex: .же|-влак|лан<.>//.жо|-влак|лан<.>//.жӧ|-влак|лан<.>//.жо|-влак|лан<.>//.же|вᵊлак|лан<.>//.жо|вᵊлак|лан<.>//.жӧ|вᵊлак|лан<.>//.жо|вᵊлак|лан<.>//.же|-шамыч|лан<.>//.жо|-шамыч|лан<.>//.жӧ|-шамыч|лан<.>//.жо|-шамыч|лан<.>
  gramm: dat,pl,3sg
  gloss: 3SG|PL|DAT
 -flex: .ж|-влак|лан<.>//.ж|вᵊлак|лан<.>//.ж|-шамыч|лан<.>
  gramm: dat,pl,3sg
  gloss: 3SG|PL|DAT
 -flex: .на|-влак|лан<.>//.на|вᵊлак|лан<.>//.на|-шамыч|лан<.>
  gramm: dat,pl,1pl
  gloss: 1PL|PL|DAT
 -flex: .да|-влак|лан<.>//.да|вᵊлак|лан<.>//.да|-шамыч|лан<.>
  gramm: dat,pl,2pl
  gloss: 2PL|PL|DAT
 -flex: .шт|-влак|лан<.>//.шт|вᵊлак|лан<.>//.шт|-шамыч|лан<.>
  gramm: dat,pl,3pl
  gloss: 3PL|PL|DAT

 -flex: .м|-влак|еш<.>//.м|вᵊлак|еш<.>//.м|-шамыч|еш<.>
  gramm: lat,pl,1sg
  gloss: 1SG|PL|LAT
 -flex: .т|-влак|еш<.>//.т|вᵊлак|еш<.>//.т|-шамыч|еш<.>
  gramm: lat,pl,2sg
  gloss: 2SG|PL|LAT
 -flex: .же|-влак|еш<.>//.жо|-влак|еш<.>//.жӧ|-влак|еш<.>//.жо|-влак|еш<.>//.же|вᵊлак|еш<.>//.жо|вᵊлак|еш<.>//.жӧ|вᵊлак|еш<.>//.жо|вᵊлак|еш<.>//.же|-шамыч|еш<.>//.жо|-шамыч|еш<.>//.жӧ|-шамыч|еш<.>//.жо|-шамыч|еш<.>
  gramm: lat,pl,3sg
  gloss: 3SG|PL|LAT
 -flex: .ж|-влак|еш<.>//.ж|вᵊлак|еш<.>//.ж|-шамыч|еш<.>
  gramm: lat,pl,3sg
  gloss: 3SG|PL|LAT
 -flex: .на|-влак|еш<.>//.на|вᵊлак|еш<.>//.на|-шамыч|еш<.>
  gramm: lat,pl,1pl
  gloss: 1PL|PL|LAT
 -flex: .да|-влак|еш<.>//.да|вᵊлак|еш<.>//.да|-шамыч|еш<.>
  gramm: lat,pl,2pl
  gloss: 2PL|PL|LAT
 -flex: .шт|-влак|еш<.>//.шт|вᵊлак|еш<.>//.шт|-шамыч|еш<.>
  gramm: lat,pl,3pl
  gloss: 3PL|PL|LAT

 -flex: .м|-влак|ыш<.>//.м|вᵊлак|ыш<.>//.м|-шамыч|ыш<.>
  gramm: ill,pl,1sg
  gloss: 1SG|PL|ILL
 -flex: .т|-влак|ыш<.>//.т|вᵊлак|ыш<.>//.т|-шамыч|ыш<.>
  gramm: ill,pl,2sg
  gloss: 2SG|PL|ILL
 -flex: .же|-влак|ыш<.>//.жо|-влак|ыш<.>//.жӧ|-влак|ыш<.>//.жо|-влак|ыш<.>//.же|вᵊлак|ыш<.>//.жо|вᵊлак|ыш<.>//.жӧ|вᵊлак|ыш<.>//.жо|вᵊлак|ыш<.>//.же|-шамыч|ыш<.>//.жо|-шамыч|ыш<.>//.жӧ|-шамыч|ыш<.>//.жо|-шамыч|ыш<.>
  gramm: ill,pl,3sg
  gloss: 3SG|PL|ILL
 -flex: .ж|-влак|ыш<.>//.ж|вᵊлак|ыш<.>//.ж|-шамыч|ыш<.>
  gramm: ill,pl,3sg
  gloss: 3SG|PL|ILL
 -flex: .на|-влак|ыш<.>//.на|вᵊлак|ыш<.>//.на|-шамыч|ыш<.>
  gramm: ill,pl,1pl
  gloss: 1PL|PL|ILL
 -flex: .да|-влак|ыш<.>//.да|вᵊлак|ыш<.>//.да|-шамыч|ыш<.>
  gramm: ill,pl,2pl
  gloss: 2PL|PL|ILL
 -flex: .шт|-влак|ыш<.>//.шт|вᵊлак|ыш<.>//.шт|-шамыч|ыш<.>
  gramm: ill,pl,3pl
  gloss: 3PL|PL|ILL

 -flex: .м|-влак|ышке<.>//.м|вᵊлак|ышке<.>//.м|-шамыч|ышке<.>
  gramm: ill,pl,1sg
  gloss: 1SG|PL|ILL
 -flex: .т|-влак|ышке<.>//.т|вᵊлак|ышке<.>//.т|-шамыч|ышке<.>
  gramm: ill,pl,2sg
  gloss: 2SG|PL|ILL
 -flex: .же|-влак|ышке<.>//.же|вᵊлак|ышке<.>//.же|-шамыч|ышке<.>
  gramm: ill,pl,3sg
  gloss: 3SG|PL|ILL
 -flex: .ж|-влак|ышке<.>//.ж|вᵊлак|ышке<.>//.ж|-шамыч|ышке<.>
  gramm: ill,pl,3sg
  gloss: 3SG|PL|ILL
 -flex: .на|-влак|ышке<.>//.на|вᵊлак|ышке<.>//.на|-шамыч|ышке<.>
  gramm: ill,pl,1pl
  gloss: 1PL|PL|ILL
 -flex: .да|-влак|ышке<.>//.да|вᵊлак|ышке<.>//.да|-шамыч|ышке<.>
  gramm: ill,pl,2pl
  gloss: 2PL|PL|ILL
 -flex: .шт|-влак|ышке<.>//.шт|вᵊлак|ышке<.>//.шт|-шамыч|ышке<.>
  gramm: ill,pl,3pl
  gloss: 3PL|PL|ILL

 -flex: .м|-влак|ышко<.>//.м|вᵊлак|ышко<.>//.м|-шамыч|ышко<.>
  gramm: ill,pl,1sg
  gloss: 1SG|PL|ILL
 -flex: .т|-влак|ышко<.>//.т|вᵊлак|ышко<.>//.т|-шамыч|ышко<.>
  gramm: ill,pl,2sg
  gloss: 2SG|PL|ILL
 -flex: .жо|-влак|ышко<.>//.жо|вᵊлак|ышко<.>//.жо|-шамыч|ышко<.>
  gramm: ill,pl,3sg
  gloss: 3SG|PL|ILL
 -flex: .ж|-влак|ышко<.>//.ж|вᵊлак|ышко<.>//.ж|-шамыч|ышко<.>
  gramm: ill,pl,3sg
  gloss: 3SG|PL|ILL
 -flex: .на|-влак|ышко<.>//.на|вᵊлак|ышко<.>//.на|-шамыч|ышко<.>
  gramm: ill,pl,1pl
  gloss: 1PL|PL|ILL
 -flex: .да|-влак|ышко<.>//.да|вᵊлак|ышко<.>//.да|-шамыч|ышко<.>
  gramm: ill,pl,2pl
  gloss: 2PL|PL|ILL
 -flex: .шт|-влак|ышко<.>//.шт|вᵊлак|ышко<.>//.шт|-шамыч|ышко<.>
  gramm: ill,pl,3pl
  gloss: 3PL|PL|ILL

 -flex: .м|-влак|ышкӧ<.>//.м|-влак|ышко<.>//.м|вᵊлак|ышкӧ<.>//.м|вᵊлак|ышко<.>//.м|-шамыч|ышкӧ<.>//.м|-шамыч|ышко<.>
  gramm: ill,pl,1sg
  gloss: 1SG|PL|ILL
 -flex: .т|-влак|ышкӧ<.>//.т|-влак|ышко<.>//.т|вᵊлак|ышкӧ<.>//.т|вᵊлак|ышко<.>//.т|-шамыч|ышкӧ<.>//.т|-шамыч|ышко<.>
  gramm: ill,pl,2sg
  gloss: 2SG|PL|ILL
 -flex: .жӧ|-влак|ышкӧ<.>//.жо|-влак|ышко<.>//.жӧ|вᵊлак|ышкӧ<.>//.жо|вᵊлак|ышко<.>//.жӧ|-шамыч|ышкӧ<.>//.жо|-шамыч|ышко<.>
  gramm: ill,pl,3sg
  gloss: 3SG|PL|ILL
 -flex: .ж|-влак|ышкӧ<.>//.ж|-влак|ышко<.>//.ж|вᵊлак|ышкӧ<.>//.ж|вᵊлак|ышко<.>//.ж|-шамыч|ышкӧ<.>//.ж|-шамыч|ышко<.>
  gramm: ill,pl,3sg
  gloss: 3SG|PL|ILL
 -flex: .на|-влак|ышкӧ<.>//.на|-влак|ышко<.>//.на|вᵊлак|ышкӧ<.>//.на|вᵊлак|ышко<.>//.на|-шамыч|ышкӧ<.>//.на|-шамыч|ышко<.>
  gramm: ill,pl,1pl
  gloss: 1PL|PL|ILL
 -flex: .да|-влак|ышкӧ<.>//.да|-влак|ышко<.>//.да|вᵊлак|ышкӧ<.>//.да|вᵊлак|ышко<.>//.да|-шамыч|ышкӧ<.>//.да|-шамыч|ышко<.>
  gramm: ill,pl,2pl
  gloss: 2PL|PL|ILL
 -flex: .шт|-влак|ышкӧ<.>//.шт|-влак|ышко<.>//.шт|вᵊлак|ышкӧ<.>//.шт|вᵊлак|ышко<.>//.шт|-шамыч|ышкӧ<.>//.шт|-шамыч|ышко<.>
  gramm: ill,pl,3pl
  gloss: 3PL|PL|ILL

 -flex: .м|-влак|ыште<.>//.м|вᵊлак|ыште<.>//.м|-шамыч|ыште<.>
  gramm: loc,pl,1sg
  gloss: 1SG|PL|LOC
 -flex: .т|-влак|ыште<.>//.т|вᵊлак|ыште<.>//.т|-шамыч|ыште<.>
  gramm: loc,pl,2sg
  gloss: 2SG|PL|LOC
 -flex: .же|-влак|ыште<.>//.же|вᵊлак|ыште<.>//.же|-шамыч|ыште<.>
  gramm: loc,pl,3sg
  gloss: 3SG|PL|LOC
 -flex: .ж|-влак|ыште<.>//.ж|вᵊлак|ыште<.>//.ж|-шамыч|ыште<.>
  gramm: loc,pl,3sg
  gloss: 3SG|PL|LOC
 -flex: .на|-влак|ыште<.>//.на|вᵊлак|ыште<.>//.на|-шамыч|ыште<.>
  gramm: loc,pl,1pl
  gloss: 1PL|PL|LOC
 -flex: .да|-влак|ыште<.>//.да|вᵊлак|ыште<.>//.да|-шамыч|ыште<.>
  gramm: loc,pl,2pl
  gloss: 2PL|PL|LOC
 -flex: .шт|-влак|ыште<.>//.шт|вᵊлак|ыште<.>//.шт|-шамыч|ыште<.>
  gramm: loc,pl,3pl
  gloss: 3PL|PL|LOC

 -flex: .м|-влак|ышто<.>//.м|вᵊлак|ышто<.>//.м|-шамыч|ышто<.>
  gramm: loc,pl,1sg
  gloss: 1SG|PL|LOC
 -flex: .т|-влак|ышто<.>//.т|вᵊлак|ышто<.>//.т|-шамыч|ышто<.>
  gramm: loc,pl,2sg
  gloss: 2SG|PL|LOC
 -flex: .жо|-влак|ышто<.>//.жо|вᵊлак|ышто<.>//.жо|-шамыч|ышто<.>
  gramm: loc,pl,3sg
  gloss: 3SG|PL|LOC
 -flex: .ж|-влак|ышто<.>//.ж|вᵊлак|ышто<.>//.ж|-шамыч|ышто<.>
  gramm: loc,pl,3sg
  gloss: 3SG|PL|LOC
 -flex: .на|-влак|ышто<.>//.на|вᵊлак|ышто<.>//.на|-шамыч|ышто<.>
  gramm: loc,pl,1pl
  gloss: 1PL|PL|LOC
 -flex: .да|-влак|ышто<.>//.да|вᵊлак|ышто<.>//.да|-шамыч|ышто<.>
  gramm: loc,pl,2pl
  gloss: 2PL|PL|LOC
 -flex: .шт|-влак|ышто<.>//.шт|вᵊлак|ышто<.>//.шт|-шамыч|ышто<.>
  gramm: loc,pl,3pl
  gloss: 3PL|PL|LOC

 -flex: .м|-влак|ыштӧ<.>//.м|-влак|ышто<.>//.м|вᵊлак|ыштӧ<.>//.м|вᵊлак|ышто<.>//.м|-шамыч|ыштӧ<.>//.м|-шамыч|ышто<.>
  gramm: loc,pl,1sg
  gloss: 1SG|PL|LOC
 -flex: .т|-влак|ыштӧ<.>//.т|-влак|ышто<.>//.т|вᵊлак|ыштӧ<.>//.т|вᵊлак|ышто<.>//.т|-шамыч|ыштӧ<.>//.т|-шамыч|ышто<.>
  gramm: loc,pl,2sg
  gloss: 2SG|PL|LOC
 -flex: .жӧ|-влак|ыштӧ<.>//.жо|-влак|ышто<.>//.жӧ|вᵊлак|ыштӧ<.>//.жо|вᵊлак|ышто<.>//.жӧ|-шамыч|ыштӧ<.>//.жо|-шамыч|ышто<.>
  gramm: loc,pl,3sg
  gloss: 3SG|PL|LOC
 -flex: .ж|-влак|ыштӧ<.>//.ж|-влак|ышто<.>//.ж|вᵊлак|ыштӧ<.>//.ж|вᵊлак|ышто<.>//.ж|-шамыч|ыштӧ<.>//.ж|-шамыч|ышто<.>
  gramm: loc,pl,3sg
  gloss: 3SG|PL|LOC
 -flex: .на|-влак|ыштӧ<.>//.на|-влак|ышто<.>//.на|вᵊлак|ыштӧ<.>//.на|вᵊлак|ышто<.>//.на|-шамыч|ыштӧ<.>//.на|-шамыч|ышто<.>
  gramm: loc,pl,1pl
  gloss: 1PL|PL|LOC
 -flex: .да|-влак|ыштӧ<.>//.да|-влак|ышто<.>//.да|вᵊлак|ыштӧ<.>//.да|вᵊлак|ышто<.>//.да|-шамыч|ыштӧ<.>//.да|-шамыч|ышто<.>
  gramm: loc,pl,2pl
  gloss: 2PL|PL|LOC
 -flex: .шт|-влак|ыштӧ<.>//.шт|-влак|ышто<.>//.шт|вᵊлак|ыштӧ<.>//.шт|вᵊлак|ышто<.>//.шт|-шамыч|ыштӧ<.>//.шт|-шамыч|ышто<.>
  gramm: loc,pl,3pl
  gloss: 3PL|PL|LOC

 -flex: .м|-влак|ла<.>//.м|вᵊлак|ла<.>//.м|-шамыч|ла<.>
  gramm: sim,pl,1sg
  gloss: 1SG|PL|SIM
 -flex: .т|-влак|ла<.>//.т|вᵊлак|ла<.>//.т|-шамыч|ла<.>
  gramm: sim,pl,2sg
  gloss: 2SG|PL|SIM
 -flex: .же|-влак|ла<.>//.же|вᵊлак|ла<.>//.же|-шамыч|ла<.>//.жо|-влак|ла<.>//.жо|вᵊлак|ла<.>//.жо|-шамыч|ла<.>//.жӧ|-влак|ла<.>//.жо|-влак|ла<.>//.жӧ|вᵊлак|ла<.>//.жо|вᵊлак|ла<.>//.жӧ|-шамыч|ла<.>//.жо|-шамыч|ла<.>
  gramm: sim,pl,3sg
  gloss: 3SG|PL|SIM
 -flex: .ж|-влак|ла<.>//.ж|вᵊлак|ла<.>//.ж|-шамыч|ла<.>
  gramm: sim,pl,3sg
  gloss: 3SG|PL|SIM
 -flex: .на|-влак|ла<.>//.на|вᵊлак|ла<.>//.на|-шамыч|ла<.>
  gramm: sim,pl,1pl
  gloss: 1PL|PL|SIM
 -flex: .да|-влак|ла<.>//.да|вᵊлак|ла<.>//.да|-шамыч|ла<.>
  gramm: sim,pl,2pl
  gloss: 2PL|PL|SIM
 -flex: .шт|-влак|ла<.>//.шт|вᵊлак|ла<.>//.шт|-шамыч|ла<.>
  gramm: sim,pl,3pl
  gloss: 3PL|PL|SIM

 -flex: .м|-влак|ге<.>//.м|вᵊлак|ге<.>//.м|-шамыч|ге<.>
  gramm: com,pl,1sg
  gloss: 1SG|PL|COM
 -flex: .т|-влак|ге<.>//.т|вᵊлак|ге<.>//.т|-шамыч|ге<.>
  gramm: com,pl,2sg
  gloss: 2SG|PL|COM
 -flex: .же|-влак|ге<.>//.же|вᵊлак|ге<.>//.же|-шамыч|ге<.>//.жо|-влак|ге<.>//.жо|вᵊлак|ге<.>//.жо|-шамыч|ге<.>//.жӧ|-влак|ге<.>//.жо|-влак|ге<.>//.жӧ|вᵊлак|ге<.>//.жо|вᵊлак|ге<.>//.жӧ|-шамыч|ге<.>//.жо|-шамыч|ге<.>
  gramm: com,pl,3sg
  gloss: 3SG|PL|COM
 -flex: .ж|-влак|ге<.>//.ж|вᵊлак|ге<.>//.ж|-шамыч|ге<.>
  gramm: com,pl,3sg
  gloss: 3SG|PL|COM
 -flex: .на|-влак|ге<.>//.на|вᵊлак|ге<.>//.на|-шамыч|ге<.>
  gramm: com,pl,1pl
  gloss: 1PL|PL|COM
 -flex: .да|-влак|ге<.>//.да|вᵊлак|ге<.>//.да|-шамыч|ге<.>
  gramm: com,pl,2pl
  gloss: 2PL|PL|COM
 -flex: .шт|-влак|ге<.>//.шт|вᵊлак|ге<.>//.шт|-шамыч|ге<.>
  gramm: com,pl,3pl
  gloss: 3PL|PL|COM

 paradigm: Clitics
 paradigm: Case_comp


-paradigm: N_Poss_Pl_Case_y
 -flex: .же|-влак|ым<.>//.жо|-влак|ым<.>//.жӧ|-влак|ым<.>//.жо|-влак|ым<.>//.же|вᵊлак|ым<.>//.жо|вᵊлак|ым<.>//.жӧ|вᵊлак|ым<.>//.жо|вᵊлак|ым<.>//.же|-шамыч|ым<.>//.жо|-шамыч|ым<.>//.жӧ|-шамыч|ым<.>//.жо|-шамыч|ым<.>
  gramm: acc,pl,3sg
  gloss: 3SG|PL|ACC
 -flex: .ж|-влак|ым<.>//.ж|вᵊлак|ым<.>//.ж|-шамыч|ым<.>
  gramm: acc,pl,3sg
  gloss: 3SG|PL|ACC
 -flex: .на|-влак|ым<.>//.на|вᵊлак|ым<.>//.на|-шамыч|ым<.>
  gramm: acc,pl,1pl
  gloss: 1PL|PL|ACC
 -flex: .да|-влак|ым<.>//.да|вᵊлак|ым<.>//.да|-шамыч|ым<.>
  gramm: acc,pl,2pl
  gloss: 2PL|PL|ACC
 -flex: .шт|-влак|ым<.>//.шт|вᵊлак|ым<.>//.шт|-шамыч|ым<.>
  gramm: acc,pl,3pl
  gloss: 3PL|PL|ACC

 -flex: .же|-влак|ын<.>//.жо|-влак|ын<.>//.жӧ|-влак|ын<.>//.жо|-влак|ын<.>//.же|вᵊлак|ын<.>//.жо|вᵊлак|ын<.>//.жӧ|вᵊлак|ын<.>//.жо|вᵊлак|ын<.>//.же|-шамыч|ын<.>//.жо|-шамыч|ын<.>//.жӧ|-шамыч|ын<.>//.жо|-шамыч|ын<.>
  gramm: gen,pl,3sg
  gloss: 3SG|PL|GEN
 -flex: .ж|-влак|ын<.>//.ж|вᵊлак|ын<.>//.ж|-шамыч|ын<.>
  gramm: gen,pl,3sg
  gloss: 3SG|PL|GEN
 -flex: .на|-влак|ын<.>//.на|вᵊлак|ын<.>//.на|-шамыч|ын<.>
  gramm: gen,pl,1pl
  gloss: 1PL|PL|GEN
 -flex: .да|-влак|ын<.>//.да|вᵊлак|ын<.>//.да|-шамыч|ын<.>
  gramm: gen,pl,2pl
  gloss: 2PL|PL|GEN
 -flex: .шт|-влак|ын<.>//.шт|вᵊлак|ын<.>//.шт|-шамыч|ын<.>
  gramm: gen,pl,3pl
  gloss: 3PL|PL|GEN

 -flex: .же|-влак|лан<.>//.жо|-влак|лан<.>//.жӧ|-влак|лан<.>//.жо|-влак|лан<.>//.же|вᵊлак|лан<.>//.жо|вᵊлак|лан<.>//.жӧ|вᵊлак|лан<.>//.жо|вᵊлак|лан<.>//.же|-шамыч|лан<.>//.жо|-шамыч|лан<.>//.жӧ|-шамыч|лан<.>//.жо|-шамыч|лан<.>
  gramm: dat,pl,3sg
  gloss: 3SG|PL|DAT
 -flex: .ж|-влак|лан<.>//.ж|вᵊлак|лан<.>//.ж|-шамыч|лан<.>
  gramm: dat,pl,3sg
  gloss: 3SG|PL|DAT
 -flex: .на|-влак|лан<.>//.на|вᵊлак|лан<.>//.на|-шамыч|лан<.>
  gramm: dat,pl,1pl
  gloss: 1PL|PL|DAT
 -flex: .да|-влак|лан<.>//.да|вᵊлак|лан<.>//.да|-шамыч|лан<.>
  gramm: dat,pl,2pl
  gloss: 2PL|PL|DAT
 -flex: .шт|-влак|лан<.>//.шт|вᵊлак|лан<.>//.шт|-шамыч|лан<.>
  gramm: dat,pl,3pl
  gloss: 3PL|PL|DAT

 -flex: .же|-влак|еш<.>//.жо|-влак|еш<.>//.жӧ|-влак|еш<.>//.жо|-влак|еш<.>//.же|вᵊлак|еш<.>//.жо|вᵊлак|еш<.>//.жӧ|вᵊлак|еш<.>//.жо|вᵊлак|еш<.>//.же|-шамыч|еш<.>//.жо|-шамыч|еш<.>//.жӧ|-шамыч|еш<.>//.жо|-шамыч|еш<.>
  gramm: lat,pl,3sg
  gloss: 3SG|PL|LAT
 -flex: .ж|-влак|еш<.>//.ж|вᵊлак|еш<.>//.ж|-шамыч|еш<.>
  gramm: lat,pl,3sg
  gloss: 3SG|PL|LAT
 -flex: .на|-влак|еш<.>//.на|вᵊлак|еш<.>//.на|-шамыч|еш<.>
  gramm: lat,pl,1pl
  gloss: 1PL|PL|LAT
 -flex: .да|-влак|еш<.>//.да|вᵊлак|еш<.>//.да|-шамыч|еш<.>
  gramm: lat,pl,2pl
  gloss: 2PL|PL|LAT
 -flex: .шт|-влак|еш<.>//.шт|вᵊлак|еш<.>//.шт|-шамыч|еш<.>
  gramm: lat,pl,3pl
  gloss: 3PL|PL|LAT

 -flex: .же|-влак|ыш<.>//.жо|-влак|ыш<.>//.жӧ|-влак|ыш<.>//.жо|-влак|ыш<.>//.же|вᵊлак|ыш<.>//.жо|вᵊлак|ыш<.>//.жӧ|вᵊлак|ыш<.>//.жо|вᵊлак|ыш<.>//.же|-шамыч|ыш<.>//.жо|-шамыч|ыш<.>//.жӧ|-шамыч|ыш<.>//.жо|-шамыч|ыш<.>
  gramm: ill,pl,3sg
  gloss: 3SG|PL|ILL
 -flex: .ж|-влак|ыш<.>//.ж|вᵊлак|ыш<.>//.ж|-шамыч|ыш<.>
  gramm: ill,pl,3sg
  gloss: 3SG|PL|ILL
 -flex: .на|-влак|ыш<.>//.на|вᵊлак|ыш<.>//.на|-шамыч|ыш<.>
  gramm: ill,pl,1pl
  gloss: 1PL|PL|ILL
 -flex: .да|-влак|ыш<.>//.да|вᵊлак|ыш<.>//.да|-шамыч|ыш<.>
  gramm: ill,pl,2pl
  gloss: 2PL|PL|ILL
 -flex: .шт|-влак|ыш<.>//.шт|вᵊлак|ыш<.>//.шт|-шамыч|ыш<.>
  gramm: ill,pl,3pl
  gloss: 3PL|PL|ILL

 -flex: .же|-влак|ышке<.>//.же|вᵊлак|ышке<.>//.же|-шамыч|ышке<.>
  gramm: ill,pl,3sg
  gloss: 3SG|PL|ILL
 -flex: .ж|-влак|ышке<.>//.ж|вᵊлак|ышке<.>//.ж|-шамыч|ышке<.>
  gramm: ill,pl,3sg
  gloss: 3SG|PL|ILL
 -flex: .на|-влак|ышке<.>//.на|вᵊлак|ышке<.>//.на|-шамыч|ышке<.>
  gramm: ill,pl,1pl
  gloss: 1PL|PL|ILL
 -flex: .да|-влак|ышке<.>//.да|вᵊлак|ышке<.>//.да|-шамыч|ышке<.>
  gramm: ill,pl,2pl
  gloss: 2PL|PL|ILL
 -flex: .шт|-влак|ышке<.>//.шт|вᵊлак|ышке<.>//.шт|-шамыч|ышке<.>
  gramm: ill,pl,3pl
  gloss: 3PL|PL|ILL

 -flex: .жо|-влак|ышко<.>//.жо|вᵊлак|ышко<.>//.жо|-шамыч|ышко<.>
  gramm: ill,pl,3sg
  gloss: 3SG|PL|ILL
 -flex: .ж|-влак|ышко<.>//.ж|вᵊлак|ышко<.>//.ж|-шамыч|ышко<.>
  gramm: ill,pl,3sg
  gloss: 3SG|PL|ILL
 -flex: .на|-влак|ышко<.>//.на|вᵊлак|ышко<.>//.на|-шамыч|ышко<.>
  gramm: ill,pl,1pl
  gloss: 1PL|PL|ILL
 -flex: .да|-влак|ышко<.>//.да|вᵊлак|ышко<.>//.да|-шамыч|ышко<.>
  gramm: ill,pl,2pl
  gloss: 2PL|PL|ILL
 -flex: .шт|-влак|ышко<.>//.шт|вᵊлак|ышко<.>//.шт|-шамыч|ышко<.>
  gramm: ill,pl,3pl
  gloss: 3PL|PL|ILL

 -flex: .жӧ|-влак|ышкӧ<.>//.жо|-влак|ышко<.>//.жӧ|вᵊлак|ышкӧ<.>//.жо|вᵊлак|ышко<.>//.жӧ|-шамыч|ышкӧ<.>//.жо|-шамыч|ышко<.>
  gramm: ill,pl,3sg
  gloss: 3SG|PL|ILL
 -flex: .ж|-влак|ышкӧ<.>//.ж|-влак|ышко<.>//.ж|вᵊлак|ышкӧ<.>//.ж|вᵊлак|ышко<.>//.ж|-шамыч|ышкӧ<.>//.ж|-шамыч|ышко<.>
  gramm: ill,pl,3sg
  gloss: 3SG|PL|ILL
 -flex: .на|-влак|ышкӧ<.>//.на|-влак|ышко<.>//.на|вᵊлак|ышкӧ<.>//.на|вᵊлак|ышко<.>//.на|-шамыч|ышкӧ<.>//.на|-шамыч|ышко<.>
  gramm: ill,pl,1pl
  gloss: 1PL|PL|ILL
 -flex: .да|-влак|ышкӧ<.>//.да|-влак|ышко<.>//.да|вᵊлак|ышкӧ<.>//.да|вᵊлак|ышко<.>//.да|-шамыч|ышкӧ<.>//.да|-шамыч|ышко<.>
  gramm: ill,pl,2pl
  gloss: 2PL|PL|ILL
 -flex: .шт|-влак|ышкӧ<.>//.шт|-влак|ышко<.>//.шт|вᵊлак|ышкӧ<.>//.шт|вᵊлак|ышко<.>//.шт|-шамыч|ышкӧ<.>//.шт|-шамыч|ышко<.>
  gramm: ill,pl,3pl
  gloss: 3PL|PL|ILL

 -flex: .же|-влак|ыште<.>//.же|вᵊлак|ыште<.>//.же|-шамыч|ыште<.>
  gramm: loc,pl,3sg
  gloss: 3SG|PL|LOC
 -flex: .ж|-влак|ыште<.>//.ж|вᵊлак|ыште<.>//.ж|-шамыч|ыште<.>
  gramm: loc,pl,3sg
  gloss: 3SG|PL|LOC
 -flex: .на|-влак|ыште<.>//.на|вᵊлак|ыште<.>//.на|-шамыч|ыште<.>
  gramm: loc,pl,1pl
  gloss: 1PL|PL|LOC
 -flex: .да|-влак|ыште<.>//.да|вᵊлак|ыште<.>//.да|-шамыч|ыште<.>
  gramm: loc,pl,2pl
  gloss: 2PL|PL|LOC
 -flex: .шт|-влак|ыште<.>//.шт|вᵊлак|ыште<.>//.шт|-шамыч|ыште<.>
  gramm: loc,pl,3pl
  gloss: 3PL|PL|LOC

 -flex: .жо|-влак|ышто<.>//.жо|вᵊлак|ышто<.>//.жо|-шамыч|ышто<.>
  gramm: loc,pl,3sg
  gloss: 3SG|PL|LOC
 -flex: .ж|-влак|ышто<.>//.ж|вᵊлак|ышто<.>//.ж|-шамыч|ышто<.>
  gramm: loc,pl,3sg
  gloss: 3SG|PL|LOC
 -flex: .на|-влак|ышто<.>//.на|вᵊлак|ышто<.>//.на|-шамыч|ышто<.>
  gramm: loc,pl,1pl
  gloss: 1PL|PL|LOC
 -flex: .да|-влак|ышто<.>//.да|вᵊлак|ышто<.>//.да|-шамыч|ышто<.>
  gramm: loc,pl,2pl
  gloss: 2PL|PL|LOC
 -flex: .шт|-влак|ышто<.>//.шт|вᵊлак|ышто<.>//.шт|-шамыч|ышто<.>
  gramm: loc,pl,3pl
  gloss: 3PL|PL|LOC

 -flex: .жӧ|-влак|ыштӧ<.>//.жо|-влак|ышто<.>//.жӧ|вᵊлак|ыштӧ<.>//.жо|вᵊлак|ышто<.>//.жӧ|-шамыч|ыштӧ<.>//.жо|-шамыч|ышто<.>
  gramm: loc,pl,3sg
  gloss: 3SG|PL|LOC
 -flex: .ж|-влак|ыштӧ<.>//.ж|-влак|ышто<.>//.ж|вᵊлак|ыштӧ<.>//.ж|вᵊлак|ышто<.>//.ж|-шамыч|ыштӧ<.>//.ж|-шамыч|ышто<.>
  gramm: loc,pl,3sg
  gloss: 3SG|PL|LOC
 -flex: .на|-влак|ыштӧ<.>//.на|-влак|ышто<.>//.на|вᵊлак|ыштӧ<.>//.на|вᵊлак|ышто<.>//.на|-шамыч|ыштӧ<.>//.на|-шамыч|ышто<.>
  gramm: loc,pl,1pl
  gloss: 1PL|PL|LOC
 -flex: .да|-влак|ыштӧ<.>//.да|-влак|ышто<.>//.да|вᵊлак|ыштӧ<.>//.да|вᵊлак|ышто<.>//.да|-шамыч|ыштӧ<.>//.да|-шамыч|ышто<.>
  gramm: loc,pl,2pl
  gloss: 2PL|PL|LOC
 -flex: .шт|-влак|ыштӧ<.>//.шт|-влак|ышто<.>//.шт|вᵊлак|ыштӧ<.>//.шт|вᵊлак|ышто<.>//.шт|-шамыч|ыштӧ<.>//.шт|-шамыч|ышто<.>
  gramm: loc,pl,3pl
  gloss: 3PL|PL|LOC

 -flex: .же|-влак|ла<.>//.же|вᵊлак|ла<.>//.же|-шамыч|ла<.>//.жо|-влак|ла<.>//.жо|вᵊлак|ла<.>//.жо|-шамыч|ла<.>//.жӧ|-влак|ла<.>//.жо|-влак|ла<.>//.жӧ|вᵊлак|ла<.>//.жо|вᵊлак|ла<.>//.жӧ|-шамыч|ла<.>//.жо|-шамыч|ла<.>
  gramm: sim,pl,3sg
  gloss: 3SG|PL|SIM
 -flex: .ж|-влак|ла<.>//.ж|вᵊлак|ла<.>//.ж|-шамыч|ла<.>
  gramm: sim,pl,3sg
  gloss: 3SG|PL|SIM
 -flex: .на|-влак|ла<.>//.на|вᵊлак|ла<.>//.на|-шамыч|ла<.>
  gramm: sim,pl,1pl
  gloss: 1PL|PL|SIM
 -flex: .да|-влак|ла<.>//.да|вᵊлак|ла<.>//.да|-шамыч|ла<.>
  gramm: sim,pl,2pl
  gloss: 2PL|PL|SIM
 -flex: .шт|-влак|ла<.>//.шт|вᵊлак|ла<.>//.шт|-шамыч|ла<.>
  gramm: sim,pl,3pl
  gloss: 3PL|PL|SIM

 -flex: .же|-влак|ге<.>//.же|вᵊлак|ге<.>//.же|-шамыч|ге<.>//.жо|-влак|ге<.>//.жо|вᵊлак|ге<.>//.жо|-шамыч|ге<.>//.жӧ|-влак|ге<.>//.жо|-влак|ге<.>//.жӧ|вᵊлак|ге<.>//.жо|вᵊлак|ге<.>//.жӧ|-шамыч|ге<.>//.жо|-шамыч|ге<.>
  gramm: com,pl,3sg
  gloss: 3SG|PL|COM
 -flex: .ж|-влак|ге<.>//.ж|вᵊлак|ге<.>//.ж|-шамыч|ге<.>
  gramm: com,pl,3sg
  gloss: 3SG|PL|COM
 -flex: .на|-влак|ге<.>//.на|вᵊлак|ге<.>//.на|-шамыч|ге<.>
  gramm: com,pl,1pl
  gloss: 1PL|PL|COM
 -flex: .да|-влак|ге<.>//.да|вᵊлак|ге<.>//.да|-шамыч|ге<.>
  gramm: com,pl,2pl
  gloss: 2PL|PL|COM
 -flex: .шт|-влак|ге<.>//.шт|вᵊлак|ге<.>//.шт|-шамыч|ге<.>
  gramm: com,pl,3pl
  gloss: 3PL|PL|COM

 paradigm: Clitics
 paradigm: Case_comp


-paradigm: N_Poss_Pl_Case_consonant
 -flex: .ем|-влак|ым<.>//.ем|вᵊлак|ым<.>//.ем|-шамыч|ым<.>
  gramm: acc,pl,1sg
  gloss: 1SG|PL|ACC
 -flex: .ет|-влак|ым<.>//.ет|вᵊлак|ым<.>//.ет|-шамыч|ым<.>
  gramm: acc,pl,2sg
  gloss: 2SG|PL|ACC
 -flex: .же|-влак|ым<.>//.жо|-влак|ым<.>//.жӧ|-влак|ым<.>//.жо|-влак|ым<.>//.же|вᵊлак|ым<.>//.жо|вᵊлак|ым<.>//.жӧ|вᵊлак|ым<.>//.жо|вᵊлак|ым<.>//.же|-шамыч|ым<.>//.жо|-шамыч|ым<.>//.жӧ|-шамыч|ым<.>//.жо|-шамыч|ым<.>//.ше|-влак|ым<.>//.шо|-влак|ым<.>//.шӧ|-влак|ым<.>//.шо|-влак|ым<.>//.ше|вᵊлак|ым<.>//.шо|вᵊлак|ым<.>//.шӧ|вᵊлак|ым<.>//.шо|вᵊлак|ым<.>//.ше|-шамыч|ым<.>//.шо|-шамыч|ым<.>//.шӧ|-шамыч|ым<.>//.шо|-шамыч|ым<.>
  gramm: acc,pl,3sg
  gloss: 3SG|PL|ACC
 -flex: .ж|-влак|ым<.>//.ж|вᵊлак|ым<.>//.ж|-шамыч|ым<.>//.ш|-влак|ым<.>//.ш|вᵊлак|ым<.>//.ш|-шамыч|ым<.>
  gramm: acc,pl,3sg
  gloss: 3SG|PL|ACC
 -flex: .на|-влак|ым<.>//.на|вᵊлак|ым<.>//.на|-шамыч|ым<.>
  gramm: acc,pl,1pl
  gloss: 1PL|PL|ACC
 -flex: .да|-влак|ым<.>//.да|вᵊлак|ым<.>//.да|-шамыч|ым<.>
  gramm: acc,pl,2pl
  gloss: 2PL|PL|ACC
 -flex: .ышт|-влак|ым<.>//.ышт|вᵊлак|ым<.>//.ышт|-шамыч|ым<.>
  gramm: acc,pl,3pl
  gloss: 3PL|PL|ACC

 -flex: .ем|-влак|ын<.>//.ем|вᵊлак|ын<.>//.ем|-шамыч|ын<.>
  gramm: gen,pl,1sg
  gloss: 1SG|PL|GEN
 -flex: .ет|-влак|ын<.>//.ет|вᵊлак|ын<.>//.ет|-шамыч|ын<.>
  gramm: gen,pl,2sg
  gloss: 2SG|PL|GEN
 -flex: .же|-влак|ын<.>//.жо|-влак|ын<.>//.жӧ|-влак|ын<.>//.жо|-влак|ын<.>//.же|вᵊлак|ын<.>//.жо|вᵊлак|ын<.>//.жӧ|вᵊлак|ын<.>//.жо|вᵊлак|ын<.>//.же|-шамыч|ын<.>//.жо|-шамыч|ын<.>//.жӧ|-шамыч|ын<.>//.жо|-шамыч|ын<.>//.ше|-влак|ын<.>//.шо|-влак|ын<.>//.шӧ|-влак|ын<.>//.шо|-влак|ын<.>//.ше|вᵊлак|ын<.>//.шо|вᵊлак|ын<.>//.шӧ|вᵊлак|ын<.>//.шо|вᵊлак|ын<.>//.ше|-шамыч|ын<.>//.шо|-шамыч|ын<.>//.шӧ|-шамыч|ын<.>//.шо|-шамыч|ын<.>
  gramm: gen,pl,3sg
  gloss: 3SG|PL|GEN
 -flex: .ж|-влак|ын<.>//.ж|вᵊлак|ын<.>//.ж|-шамыч|ын<.>//.ш|-влак|ын<.>//.ш|вᵊлак|ын<.>//.ш|-шамыч|ын<.>
  gramm: gen,pl,3sg
  gloss: 3SG|PL|GEN
 -flex: .на|-влак|ын<.>//.на|вᵊлак|ын<.>//.на|-шамыч|ын<.>
  gramm: gen,pl,1pl
  gloss: 1PL|PL|GEN
 -flex: .да|-влак|ын<.>//.да|вᵊлак|ын<.>//.да|-шамыч|ын<.>
  gramm: gen,pl,2pl
  gloss: 2PL|PL|GEN
 -flex: .ышт|-влак|ын<.>//.ышт|вᵊлак|ын<.>//.ышт|-шамыч|ын<.>
  gramm: gen,pl,3pl
  gloss: 3PL|PL|GEN

 -flex: .ем|-влак|лан<.>//.ем|вᵊлак|лан<.>//.ем|-шамыч|лан<.>
  gramm: dat,pl,1sg
  gloss: 1SG|PL|DAT
 -flex: .ет|-влак|лан<.>//.ет|вᵊлак|лан<.>//.ет|-шамыч|лан<.>
  gramm: dat,pl,2sg
  gloss: 2SG|PL|DAT
 -flex: .же|-влак|лан<.>//.жо|-влак|лан<.>//.жӧ|-влак|лан<.>//.жо|-влак|лан<.>//.же|вᵊлак|лан<.>//.жо|вᵊлак|лан<.>//.жӧ|вᵊлак|лан<.>//.жо|вᵊлак|лан<.>//.же|-шамыч|лан<.>//.жо|-шамыч|лан<.>//.жӧ|-шамыч|лан<.>//.жо|-шамыч|лан<.>//.ше|-влак|лан<.>//.шо|-влак|лан<.>//.шӧ|-влак|лан<.>//.шо|-влак|лан<.>//.ше|вᵊлак|лан<.>//.шо|вᵊлак|лан<.>//.шӧ|вᵊлак|лан<.>//.шо|вᵊлак|лан<.>//.ше|-шамыч|лан<.>//.шо|-шамыч|лан<.>//.шӧ|-шамыч|лан<.>//.шо|-шамыч|лан<.>
  gramm: dat,pl,3sg
  gloss: 3SG|PL|DAT
 -flex: .ж|-влак|лан<.>//.ж|вᵊлак|лан<.>//.ж|-шамыч|лан<.>//.ш|-влак|лан<.>//.ш|вᵊлак|лан<.>//.ш|-шамыч|лан<.>
  gramm: dat,pl,3sg
  gloss: 3SG|PL|DAT
 -flex: .на|-влак|лан<.>//.на|вᵊлак|лан<.>//.на|-шамыч|лан<.>
  gramm: dat,pl,1pl
  gloss: 1PL|PL|DAT
 -flex: .да|-влак|лан<.>//.да|вᵊлак|лан<.>//.да|-шамыч|лан<.>
  gramm: dat,pl,2pl
  gloss: 2PL|PL|DAT
 -flex: .ышт|-влак|лан<.>//.ышт|вᵊлак|лан<.>//.ышт|-шамыч|лан<.>
  gramm: dat,pl,3pl
  gloss: 3PL|PL|DAT

 -flex: .ем|-влак|еш<.>//.ем|вᵊлак|еш<.>//.ем|-шамыч|еш<.>
  gramm: lat,pl,1sg
  gloss: 1SG|PL|LAT
 -flex: .ет|-влак|еш<.>//.ет|вᵊлак|еш<.>//.ет|-шамыч|еш<.>
  gramm: lat,pl,2sg
  gloss: 2SG|PL|LAT
 -flex: .же|-влак|еш<.>//.жо|-влак|еш<.>//.жӧ|-влак|еш<.>//.жо|-влак|еш<.>//.же|вᵊлак|еш<.>//.жо|вᵊлак|еш<.>//.жӧ|вᵊлак|еш<.>//.жо|вᵊлак|еш<.>//.же|-шамыч|еш<.>//.жо|-шамыч|еш<.>//.жӧ|-шамыч|еш<.>//.жо|-шамыч|еш<.>//.ше|-влак|еш<.>//.шо|-влак|еш<.>//.шӧ|-влак|еш<.>//.шо|-влак|еш<.>//.ше|вᵊлак|еш<.>//.шо|вᵊлак|еш<.>//.шӧ|вᵊлак|еш<.>//.шо|вᵊлак|еш<.>//.ше|-шамыч|еш<.>//.шо|-шамыч|еш<.>//.шӧ|-шамыч|еш<.>//.шо|-шамыч|еш<.>
  gramm: lat,pl,3sg
  gloss: 3SG|PL|LAT
 -flex: .ж|-влак|еш<.>//.ж|вᵊлак|еш<.>//.ж|-шамыч|еш<.>//.ш|-влак|еш<.>//.ш|вᵊлак|еш<.>//.ш|-шамыч|еш<.>
  gramm: lat,pl,3sg
  gloss: 3SG|PL|LAT
 -flex: .на|-влак|еш<.>//.на|вᵊлак|еш<.>//.на|-шамыч|еш<.>
  gramm: lat,pl,1pl
  gloss: 1PL|PL|LAT
 -flex: .да|-влак|еш<.>//.да|вᵊлак|еш<.>//.да|-шамыч|еш<.>
  gramm: lat,pl,2pl
  gloss: 2PL|PL|LAT
 -flex: .ышт|-влак|еш<.>//.ышт|вᵊлак|еш<.>//.ышт|-шамыч|еш<.>
  gramm: lat,pl,3pl
  gloss: 3PL|PL|LAT

 -flex: .ем|-влак|ыш<.>//.ем|вᵊлак|ыш<.>//.ем|-шамыч|ыш<.>
  gramm: ill,pl,1sg
  gloss: 1SG|PL|ILL
 -flex: .ет|-влак|ыш<.>//.ет|вᵊлак|ыш<.>//.ет|-шамыч|ыш<.>
  gramm: ill,pl,2sg
  gloss: 2SG|PL|ILL
 -flex: .же|-влак|ыш<.>//.жо|-влак|ыш<.>//.жӧ|-влак|ыш<.>//.жо|-влак|ыш<.>//.же|вᵊлак|ыш<.>//.жо|вᵊлак|ыш<.>//.жӧ|вᵊлак|ыш<.>//.жо|вᵊлак|ыш<.>//.же|-шамыч|ыш<.>//.жо|-шамыч|ыш<.>//.жӧ|-шамыч|ыш<.>//.жо|-шамыч|ыш<.>//.ше|-влак|ыш<.>//.шо|-влак|ыш<.>//.шӧ|-влак|ыш<.>//.шо|-влак|ыш<.>//.ше|вᵊлак|ыш<.>//.шо|вᵊлак|ыш<.>//.шӧ|вᵊлак|ыш<.>//.шо|вᵊлак|ыш<.>//.ше|-шамыч|ыш<.>//.шо|-шамыч|ыш<.>//.шӧ|-шамыч|ыш<.>//.шо|-шамыч|ыш<.>
  gramm: ill,pl,3sg
  gloss: 3SG|PL|ILL
 -flex: .ж|-влак|ыш<.>//.ж|вᵊлак|ыш<.>//.ж|-шамыч|ыш<.>//.ш|-влак|ыш<.>//.ш|вᵊлак|ыш<.>//.ш|-шамыч|ыш<.>
  gramm: ill,pl,3sg
  gloss: 3SG|PL|ILL
 -flex: .на|-влак|ыш<.>//.на|вᵊлак|ыш<.>//.на|-шамыч|ыш<.>
  gramm: ill,pl,1pl
  gloss: 1PL|PL|ILL
 -flex: .да|-влак|ыш<.>//.да|вᵊлак|ыш<.>//.да|-шамыч|ыш<.>
  gramm: ill,pl,2pl
  gloss: 2PL|PL|ILL
 -flex: .ышт|-влак|ыш<.>//.ышт|вᵊлак|ыш<.>//.ышт|-шамыч|ыш<.>
  gramm: ill,pl,3pl
  gloss: 3PL|PL|ILL

 -flex: .ем|-влак|ышке<.>//.ем|вᵊлак|ышке<.>//.ем|-шамыч|ышке<.>
  gramm: ill,pl,1sg
  gloss: 1SG|PL|ILL
 -flex: .ет|-влак|ышке<.>//.ет|вᵊлак|ышке<.>//.ет|-шамыч|ышке<.>
  gramm: ill,pl,2sg
  gloss: 2SG|PL|ILL
 -flex: .же|-влак|ышке<.>//.же|вᵊлак|ышке<.>//.же|-шамыч|ышке<.>//.ше|-влак|ышке<.>//.ше|вᵊлак|ышке<.>//.ше|-шамыч|ышке<.>
  gramm: ill,pl,3sg
  gloss: 3SG|PL|ILL
 -flex: .ж|-влак|ышке<.>//.ж|вᵊлак|ышке<.>//.ж|-шамыч|ышке<.>//.ш|-влак|ышке<.>//.ш|вᵊлак|ышке<.>//.ш|-шамыч|ышке<.>
  gramm: ill,pl,3sg
  gloss: 3SG|PL|ILL
 -flex: .на|-влак|ышке<.>//.на|вᵊлак|ышке<.>//.на|-шамыч|ышке<.>
  gramm: ill,pl,1pl
  gloss: 1PL|PL|ILL
 -flex: .да|-влак|ышке<.>//.да|вᵊлак|ышке<.>//.да|-шамыч|ышке<.>
  gramm: ill,pl,2pl
  gloss: 2PL|PL|ILL
 -flex: .ышт|-влак|ышке<.>//.ышт|вᵊлак|ышке<.>//.ышт|-шамыч|ышке<.>
  gramm: ill,pl,3pl
  gloss: 3PL|PL|ILL

 -flex: .ем|-влак|ышко<.>//.ем|вᵊлак|ышко<.>//.ем|-шамыч|ышко<.>
  gramm: ill,pl,1sg
  gloss: 1SG|PL|ILL
 -flex: .ет|-влак|ышко<.>//.ет|вᵊлак|ышко<.>//.ет|-шамыч|ышко<.>
  gramm: ill,pl,2sg
  gloss: 2SG|PL|ILL
 -flex: .жо|-влак|ышко<.>//.жо|вᵊлак|ышко<.>//.жо|-шамыч|ышко<.>//.шо|-влак|ышко<.>//.шо|вᵊлак|ышко<.>//.шо|-шамыч|ышко<.>
  gramm: ill,pl,3sg
  gloss: 3SG|PL|ILL
 -flex: .ж|-влак|ышко<.>//.ж|вᵊлак|ышко<.>//.ж|-шамыч|ышко<.>//.ш|-влак|ышко<.>//.ш|вᵊлак|ышко<.>//.ш|-шамыч|ышко<.>
  gramm: ill,pl,3sg
  gloss: 3SG|PL|ILL
 -flex: .на|-влак|ышко<.>//.на|вᵊлак|ышко<.>//.на|-шамыч|ышко<.>
  gramm: ill,pl,1pl
  gloss: 1PL|PL|ILL
 -flex: .да|-влак|ышко<.>//.да|вᵊлак|ышко<.>//.да|-шамыч|ышко<.>
  gramm: ill,pl,2pl
  gloss: 2PL|PL|ILL
 -flex: .ышт|-влак|ышко<.>//.ышт|вᵊлак|ышко<.>//.ышт|-шамыч|ышко<.>
  gramm: ill,pl,3pl
  gloss: 3PL|PL|ILL

 -flex: .ем|-влак|ышкӧ<.>//.ем|-влак|ышко<.>//.ем|вᵊлак|ышкӧ<.>//.ем|вᵊлак|ышко<.>//.ем|-шамыч|ышкӧ<.>//.ем|-шамыч|ышко<.>
  gramm: ill,pl,1sg
  gloss: 1SG|PL|ILL
 -flex: .ет|-влак|ышкӧ<.>//.ет|-влак|ышко<.>//.ет|вᵊлак|ышкӧ<.>//.ет|вᵊлак|ышко<.>//.ет|-шамыч|ышкӧ<.>//.ет|-шамыч|ышко<.>
  gramm: ill,pl,2sg
  gloss: 2SG|PL|ILL
 -flex: .жӧ|-влак|ышкӧ<.>//.жо|-влак|ышко<.>//.жӧ|вᵊлак|ышкӧ<.>//.жо|вᵊлак|ышко<.>//.жӧ|-шамыч|ышкӧ<.>//.жо|-шамыч|ышко<.>//.шӧ|-влак|ышкӧ<.>//.шо|-влак|ышко<.>//.шӧ|вᵊлак|ышкӧ<.>//.шо|вᵊлак|ышко<.>//.шӧ|-шамыч|ышкӧ<.>//.шо|-шамыч|ышко<.>
  gramm: ill,pl,3sg
  gloss: 3SG|PL|ILL
 -flex: .ж|-влак|ышкӧ<.>//.ж|-влак|ышко<.>//.ж|вᵊлак|ышкӧ<.>//.ж|вᵊлак|ышко<.>//.ж|-шамыч|ышкӧ<.>//.ж|-шамыч|ышко<.>//.ш|-влак|ышкӧ<.>//.ш|-влак|ышко<.>//.ш|вᵊлак|ышкӧ<.>//.ш|вᵊлак|ышко<.>//.ш|-шамыч|ышкӧ<.>//.ш|-шамыч|ышко<.>
  gramm: ill,pl,3sg
  gloss: 3SG|PL|ILL
 -flex: .на|-влак|ышкӧ<.>//.на|-влак|ышко<.>//.на|вᵊлак|ышкӧ<.>//.на|вᵊлак|ышко<.>//.на|-шамыч|ышкӧ<.>//.на|-шамыч|ышко<.>
  gramm: ill,pl,1pl
  gloss: 1PL|PL|ILL
 -flex: .да|-влак|ышкӧ<.>//.да|-влак|ышко<.>//.да|вᵊлак|ышкӧ<.>//.да|вᵊлак|ышко<.>//.да|-шамыч|ышкӧ<.>//.да|-шамыч|ышко<.>
  gramm: ill,pl,2pl
  gloss: 2PL|PL|ILL
 -flex: .ышт|-влак|ышкӧ<.>//.ышт|-влак|ышко<.>//.ышт|вᵊлак|ышкӧ<.>//.ышт|вᵊлак|ышко<.>//.ышт|-шамыч|ышкӧ<.>//.ышт|-шамыч|ышко<.>
  gramm: ill,pl,3pl
  gloss: 3PL|PL|ILL

 -flex: .ем|-влак|ыште<.>//.ем|вᵊлак|ыште<.>//.ем|-шамыч|ыште<.>
  gramm: loc,pl,1sg
  gloss: 1SG|PL|LOC
 -flex: .ет|-влак|ыште<.>//.ет|вᵊлак|ыште<.>//.ет|-шамыч|ыште<.>
  gramm: loc,pl,2sg
  gloss: 2SG|PL|LOC
 -flex: .же|-влак|ыште<.>//.же|вᵊлак|ыште<.>//.же|-шамыч|ыште<.>//.ше|-влак|ыште<.>//.ше|вᵊлак|ыште<.>//.ше|-шамыч|ыште<.>
  gramm: loc,pl,3sg
  gloss: 3SG|PL|LOC
 -flex: .ж|-влак|ыште<.>//.ж|вᵊлак|ыште<.>//.ж|-шамыч|ыште<.>//.ш|-влак|ыште<.>//.ш|вᵊлак|ыште<.>//.ш|-шамыч|ыште<.>
  gramm: loc,pl,3sg
  gloss: 3SG|PL|LOC
 -flex: .на|-влак|ыште<.>//.на|вᵊлак|ыште<.>//.на|-шамыч|ыште<.>
  gramm: loc,pl,1pl
  gloss: 1PL|PL|LOC
 -flex: .да|-влак|ыште<.>//.да|вᵊлак|ыште<.>//.да|-шамыч|ыште<.>
  gramm: loc,pl,2pl
  gloss: 2PL|PL|LOC
 -flex: .ышт|-влак|ыште<.>//.ышт|вᵊлак|ыште<.>//.ышт|-шамыч|ыште<.>
  gramm: loc,pl,3pl
  gloss: 3PL|PL|LOC

 -flex: .ем|-влак|ышто<.>//.ем|вᵊлак|ышто<.>//.ем|-шамыч|ышто<.>
  gramm: loc,pl,1sg
  gloss: 1SG|PL|LOC
 -flex: .ет|-влак|ышто<.>//.ет|вᵊлак|ышто<.>//.ет|-шамыч|ышто<.>
  gramm: loc,pl,2sg
  gloss: 2SG|PL|LOC
 -flex: .жо|-влак|ышто<.>//.жо|вᵊлак|ышто<.>//.жо|-шамыч|ышто<.>//.шо|-влак|ышто<.>//.шо|вᵊлак|ышто<.>//.шо|-шамыч|ышто<.>
  gramm: loc,pl,3sg
  gloss: 3SG|PL|LOC
 -flex: .ж|-влак|ышто<.>//.ж|вᵊлак|ышто<.>//.ж|-шамыч|ышто<.>//.ш|-влак|ышто<.>//.ш|вᵊлак|ышто<.>//.ш|-шамыч|ышто<.>
  gramm: loc,pl,3sg
  gloss: 3SG|PL|LOC
 -flex: .на|-влак|ышто<.>//.на|вᵊлак|ышто<.>//.на|-шамыч|ышто<.>
  gramm: loc,pl,1pl
  gloss: 1PL|PL|LOC
 -flex: .да|-влак|ышто<.>//.да|вᵊлак|ышто<.>//.да|-шамыч|ышто<.>
  gramm: loc,pl,2pl
  gloss: 2PL|PL|LOC
 -flex: .ышт|-влак|ышто<.>//.ышт|вᵊлак|ышто<.>//.ышт|-шамыч|ышто<.>
  gramm: loc,pl,3pl
  gloss: 3PL|PL|LOC

 -flex: .ем|-влак|ыштӧ<.>//.ем|-влак|ышто<.>//.ем|вᵊлак|ыштӧ<.>//.ем|вᵊлак|ышто<.>//.ем|-шамыч|ыштӧ<.>//.ем|-шамыч|ышто<.>
  gramm: loc,pl,1sg
  gloss: 1SG|PL|LOC
 -flex: .ет|-влак|ыштӧ<.>//.ет|-влак|ышто<.>//.ет|вᵊлак|ыштӧ<.>//.ет|вᵊлак|ышто<.>//.ет|-шамыч|ыштӧ<.>//.ет|-шамыч|ышто<.>
  gramm: loc,pl,2sg
  gloss: 2SG|PL|LOC
 -flex: .жӧ|-влак|ыштӧ<.>//.жо|-влак|ышто<.>//.жӧ|вᵊлак|ыштӧ<.>//.жо|вᵊлак|ышто<.>//.жӧ|-шамыч|ыштӧ<.>//.жо|-шамыч|ышто<.>//.шӧ|-влак|ыштӧ<.>//.шо|-влак|ышто<.>//.шӧ|вᵊлак|ыштӧ<.>//.шо|вᵊлак|ышто<.>//.шӧ|-шамыч|ыштӧ<.>//.шо|-шамыч|ышто<.>
  gramm: loc,pl,3sg
  gloss: 3SG|PL|LOC
 -flex: .ж|-влак|ыштӧ<.>//.ж|-влак|ышто<.>//.ж|вᵊлак|ыштӧ<.>//.ж|вᵊлак|ышто<.>//.ж|-шамыч|ыштӧ<.>//.ж|-шамыч|ышто<.>//.ш|-влак|ыштӧ<.>//.ш|-влак|ышто<.>//.ш|вᵊлак|ыштӧ<.>//.ш|вᵊлак|ышто<.>//.ш|-шамыч|ыштӧ<.>//.ш|-шамыч|ышто<.>
  gramm: loc,pl,3sg
  gloss: 3SG|PL|LOC
 -flex: .на|-влак|ыштӧ<.>//.на|-влак|ышто<.>//.на|вᵊлак|ыштӧ<.>//.на|вᵊлак|ышто<.>//.на|-шамыч|ыштӧ<.>//.на|-шамыч|ышто<.>
  gramm: loc,pl,1pl
  gloss: 1PL|PL|LOC
 -flex: .да|-влак|ыштӧ<.>//.да|-влак|ышто<.>//.да|вᵊлак|ыштӧ<.>//.да|вᵊлак|ышто<.>//.да|-шамыч|ыштӧ<.>//.да|-шамыч|ышто<.>
  gramm: loc,pl,2pl
  gloss: 2PL|PL|LOC
 -flex: .ышт|-влак|ыштӧ<.>//.ышт|-влак|ышто<.>//.ышт|вᵊлак|ыштӧ<.>//.ышт|вᵊлак|ышто<.>//.ышт|-шамыч|ыштӧ<.>//.ышт|-шамыч|ышто<.>
  gramm: loc,pl,3pl
  gloss: 3PL|PL|LOC

 -flex: .ем|-влак|ла<.>//.ем|вᵊлак|ла<.>//.ем|-шамыч|ла<.>
  gramm: sim,pl,1sg
  gloss: 1SG|PL|SIM
 -flex: .ет|-влак|ла<.>//.ет|вᵊлак|ла<.>//.ет|-шамыч|ла<.>
  gramm: sim,pl,2sg
  gloss: 2SG|PL|SIM
 -flex: .же|-влак|ла<.>//.же|вᵊлак|ла<.>//.же|-шамыч|ла<.>//.жо|-влак|ла<.>//.жо|вᵊлак|ла<.>//.жо|-шамыч|ла<.>//.жӧ|-влак|ла<.>//.жо|-влак|ла<.>//.жӧ|вᵊлак|ла<.>//.жо|вᵊлак|ла<.>//.жӧ|-шамыч|ла<.>//.жо|-шамыч|ла<.>//.ше|-влак|ла<.>//.ше|вᵊлак|ла<.>//.ше|-шамыч|ла<.>//.шо|-влак|ла<.>//.шо|вᵊлак|ла<.>//.шо|-шамыч|ла<.>//.шӧ|-влак|ла<.>//.шо|-влак|ла<.>//.шӧ|вᵊлак|ла<.>//.шо|вᵊлак|ла<.>//.шӧ|-шамыч|ла<.>//.шо|-шамыч|ла<.>
  gramm: sim,pl,3sg
  gloss: 3SG|PL|SIM
 -flex: .ж|-влак|ла<.>//.ж|вᵊлак|ла<.>//.ж|-шамыч|ла<.>//.ш|-влак|ла<.>//.ш|вᵊлак|ла<.>//.ш|-шамыч|ла<.>
  gramm: sim,pl,3sg
  gloss: 3SG|PL|SIM
 -flex: .на|-влак|ла<.>//.на|вᵊлак|ла<.>//.на|-шамыч|ла<.>
  gramm: sim,pl,1pl
  gloss: 1PL|PL|SIM
 -flex: .да|-влак|ла<.>//.да|вᵊлак|ла<.>//.да|-шамыч|ла<.>
  gramm: sim,pl,2pl
  gloss: 2PL|PL|SIM
 -flex: .ышт|-влак|ла<.>//.ышт|вᵊлак|ла<.>//.ышт|-шамыч|ла<.>
  gramm: sim,pl,3pl
  gloss: 3PL|PL|SIM

 -flex: .ем|-влак|ге<.>//.ем|вᵊлак|ге<.>//.ем|-шамыч|ге<.>
  gramm: com,pl,1sg
  gloss: 1SG|PL|COM
 -flex: .ет|-влак|ге<.>//.ет|вᵊлак|ге<.>//.ет|-шамыч|ге<.>
  gramm: com,pl,2sg
  gloss: 2SG|PL|COM
 -flex: .же|-влак|ге<.>//.же|вᵊлак|ге<.>//.же|-шамыч|ге<.>//.жо|-влак|ге<.>//.жо|вᵊлак|ге<.>//.жо|-шамыч|ге<.>//.жӧ|-влак|ге<.>//.жо|-влак|ге<.>//.жӧ|вᵊлак|ге<.>//.жо|вᵊлак|ге<.>//.жӧ|-шамыч|ге<.>//.жо|-шамыч|ге<.>//.ше|-влак|ге<.>//.ше|вᵊлак|ге<.>//.ше|-шамыч|ге<.>//.шо|-влак|ге<.>//.шо|вᵊлак|ге<.>//.шо|-шамыч|ге<.>//.шӧ|-влак|ге<.>//.шо|-влак|ге<.>//.шӧ|вᵊлак|ге<.>//.шо|вᵊлак|ге<.>//.шӧ|-шамыч|ге<.>//.шо|-шамыч|ге<.>
  gramm: com,pl,3sg
  gloss: 3SG|PL|COM
 -flex: .ж|-влак|ге<.>//.ж|вᵊлак|ге<.>//.ж|-шамыч|ге<.>//.ш|-влак|ге<.>//.ш|вᵊлак|ге<.>//.ш|-шамыч|ге<.>
  gramm: com,pl,3sg
  gloss: 3SG|PL|COM
 -flex: .на|-влак|ге<.>//.на|вᵊлак|ге<.>//.на|-шамыч|ге<.>
  gramm: com,pl,1pl
  gloss: 1PL|PL|COM
 -flex: .да|-влак|ге<.>//.да|вᵊлак|ге<.>//.да|-шамыч|ге<.>
  gramm: com,pl,2pl
  gloss: 2PL|PL|COM
 -flex: .ышт|-влак|ге<.>//.ышт|вᵊлак|ге<.>//.ышт|-шамыч|ге<.>
  gramm: com,pl,3pl
  gloss: 3PL|PL|COM

 paradigm: Clitics
 paradigm: Case_comp



-paradigm: N_Poss_Pl_Case_e
 -flex: .ем|-влак|ым<.>//.ем|вᵊлак|ым<.>//.ем|-шамыч|ым<.>
  gramm: acc,pl,1sg
  gloss: 1SG|PL|ACC
 -flex: .ет|-влак|ым<.>//.ет|вᵊлак|ым<.>//.ет|-шамыч|ым<.>
  gramm: acc,pl,2sg
  gloss: 2SG|PL|ACC

 -flex: .ем|-влак|ын<.>//.ем|вᵊлак|ын<.>//.ем|-шамыч|ын<.>
  gramm: gen,pl,1sg
  gloss: 1SG|PL|GEN
 -flex: .ет|-влак|ын<.>//.ет|вᵊлак|ын<.>//.ет|-шамыч|ын<.>
  gramm: gen,pl,2sg
  gloss: 2SG|PL|GEN

 -flex: .ем|-влак|лан<.>//.ем|вᵊлак|лан<.>//.ем|-шамыч|лан<.>
  gramm: dat,pl,1sg
  gloss: 1SG|PL|DAT
 -flex: .ет|-влак|лан<.>//.ет|вᵊлак|лан<.>//.ет|-шамыч|лан<.>
  gramm: dat,pl,2sg
  gloss: 2SG|PL|DAT

 -flex: .ем|-влак|еш<.>//.ем|вᵊлак|еш<.>//.ем|-шамыч|еш<.>
  gramm: lat,pl,1sg
  gloss: 1SG|PL|LAT
 -flex: .ет|-влак|еш<.>//.ет|вᵊлак|еш<.>//.ет|-шамыч|еш<.>
  gramm: lat,pl,2sg
  gloss: 2SG|PL|LAT

 -flex: .ем|-влак|ыш<.>//.ем|вᵊлак|ыш<.>//.ем|-шамыч|ыш<.>
  gramm: ill,pl,1sg
  gloss: 1SG|PL|ILL
 -flex: .ет|-влак|ыш<.>//.ет|вᵊлак|ыш<.>//.ет|-шамыч|ыш<.>
  gramm: ill,pl,2sg
  gloss: 2SG|PL|ILL

 -flex: .ем|-влак|ышке<.>//.ем|вᵊлак|ышке<.>//.ем|-шамыч|ышке<.>
  gramm: ill,pl,1sg
  gloss: 1SG|PL|ILL
 -flex: .ет|-влак|ышке<.>//.ет|вᵊлак|ышке<.>//.ет|-шамыч|ышке<.>
  gramm: ill,pl,2sg
  gloss: 2SG|PL|ILL

 -flex: .ем|-влак|ышко<.>//.ем|вᵊлак|ышко<.>//.ем|-шамыч|ышко<.>
  gramm: ill,pl,1sg
  gloss: 1SG|PL|ILL
 -flex: .ет|-влак|ышко<.>//.ет|вᵊлак|ышко<.>//.ет|-шамыч|ышко<.>
  gramm: ill,pl,2sg
  gloss: 2SG|PL|ILL

 -flex: .ем|-влак|ышкӧ<.>//.ем|-влак|ышко<.>//.ем|вᵊлак|ышкӧ<.>//.ем|вᵊлак|ышко<.>//.ем|-шамыч|ышкӧ<.>//.ем|-шамыч|ышко<.>
  gramm: ill,pl,1sg
  gloss: 1SG|PL|ILL
 -flex: .ет|-влак|ышкӧ<.>//.ет|-влак|ышко<.>//.ет|вᵊлак|ышкӧ<.>//.ет|вᵊлак|ышко<.>//.ет|-шамыч|ышкӧ<.>//.ет|-шамыч|ышко<.>
  gramm: ill,pl,2sg
  gloss: 2SG|PL|ILL

 -flex: .ем|-влак|ыште<.>//.ем|вᵊлак|ыште<.>//.ем|-шамыч|ыште<.>
  gramm: loc,pl,1sg
  gloss: 1SG|PL|LOC
 -flex: .ет|-влак|ыште<.>//.ет|вᵊлак|ыште<.>//.ет|-шамыч|ыште<.>
  gramm: loc,pl,2sg
  gloss: 2SG|PL|LOC

 -flex: .ем|-влак|ышто<.>//.ем|вᵊлак|ышто<.>//.ем|-шамыч|ышто<.>
  gramm: loc,pl,1sg
  gloss: 1SG|PL|LOC
 -flex: .ет|-влак|ышто<.>//.ет|вᵊлак|ышто<.>//.ет|-шамыч|ышто<.>
  gramm: loc,pl,2sg
  gloss: 2SG|PL|LOC

 -flex: .ем|-влак|ыштӧ<.>//.ем|-влак|ышто<.>//.ем|вᵊлак|ыштӧ<.>//.ем|вᵊлак|ышто<.>//.ем|-шамыч|ыштӧ<.>//.ем|-шамыч|ышто<.>
  gramm: loc,pl,1sg
  gloss: 1SG|PL|LOC
 -flex: .ет|-влак|ыштӧ<.>//.ет|-влак|ышто<.>//.ет|вᵊлак|ыштӧ<.>//.ет|вᵊлак|ышто<.>//.ет|-шамыч|ыштӧ<.>//.ет|-шамыч|ышто<.>
  gramm: loc,pl,2sg
  gloss: 2SG|PL|LOC

 -flex: .ем|-влак|ла<.>//.ем|вᵊлак|ла<.>//.ем|-шамыч|ла<.>
  gramm: sim,pl,1sg
  gloss: 1SG|PL|SIM
 -flex: .ет|-влак|ла<.>//.ет|вᵊлак|ла<.>//.ет|-шамыч|ла<.>
  gramm: sim,pl,2sg
  gloss: 2SG|PL|SIM

 -flex: .ем|-влак|ге<.>//.ем|вᵊлак|ге<.>//.ем|-шамыч|ге<.>
  gramm: com,pl,1sg
  gloss: 1SG|PL|COM
 -flex: .ет|-влак|ге<.>//.ет|вᵊлак|ге<.>//.ет|-шамыч|ге<.>
  gramm: com,pl,2sg
  gloss: 2SG|PL|COM

 paradigm: Clitics
 paradigm: Case_comp


-paradigm: Case_comp
 -flex: .м<.>
  gramm: acc,case_comp
  gloss: ACC
  regex-prev: .*[аеоӧ][<>.]*$
 -flex: .н<.>
  gramm: gen,case_comp
  gloss: GEN
  regex-prev: .*[аеоӧ][<>.]*$
 -flex: .ым<.>
  gramm: acc,case_comp
  gloss: ACC
  regex-prev: .*[^<>.аеоӧ][<>.]*$
 -flex: .ын<.>
  gramm: gen,case_comp
  gloss: GEN
  regex-prev: .*[^<>.аеоӧ][<>.]*$
 -flex: .лан<.>
  gramm: dat,case_comp
  gloss: DAT
 -flex: .ш<.>
  gramm: lat,case_comp
  gloss: LAT
  regex-prev: .*[аеоӧ][<>.]*$
 -flex: .еш<.>
  gramm: lat,case_comp
  gloss: LAT
  regex-prev: .*[^<>аеоӧ][<>.]*$
 -flex: .шке<.>//.шко<.>//.шкӧ<.>//.шко<.>//.ш<.>
  gramm: ill,case_comp
  gloss: ILL
  regex-prev: .*[аеоӧ][<>.]*$
 -flex: .ышке<.>//.ышко<.>//.ышкӧ<.>//.ышко<.>//.ыш<.>
  gramm: ill,case_comp
  gloss: ILL
  regex-prev: .*[^<>аеоӧ][<>.]*$
 -flex: .ште<.>//.што<.>//.штӧ<.>//.што<.>
  gramm: loc,case_comp
  gloss: LOC
  regex-prev: .*[аеоӧ][<>.]*$
 -flex: .ыште<.>//.ышто<.>//.ыштӧ<.>//.ышто<.>
  gramm: loc,case_comp
  gloss: LOC
  regex-prev: .*[^<>аеоӧ][<>.]*$
 -flex: .ла<.>
  gramm: sim,case_comp
  gloss: SIM
 -flex: .ге<.>
  gramm: com,case_comp
  gloss: COM
 paradigm: Clitics



-paradigm: V_a
 -flex: .<.>
  gramm: act
  paradigm: V_a_proper
  paradigm: V_nonfin_a
 -flex: .алт<.>
  gramm: pass
  gloss: PASS
  paradigm: V_a_proper
  paradigm: V_nonfin_a
 -flex: .ыкт<.>
  gramm: act,caus
  gloss: CAUS
  paradigm: V_e_proper
  paradigm: V_nonfin_e

-paradigm: V_a2
 -flex: .<.>
  gramm: act
  paradigm: V_a2_proper
  paradigm: V_nonfin_a2
 -flex: <0>.алт<.>
  gramm: pass
  gloss: PASS
  paradigm: V_a_proper
  paradigm: V_nonfin_a
 -flex: <0>.ыкт<.>
  gramm: act,caus
  gloss: CAUS
  paradigm: V_e_proper
  paradigm: V_nonfin_e

-paradigm: V_ya
 -flex: .<.>
  gramm: act
  paradigm: V_ya_proper
 -flex: <1>.<.>
  gramm: 
  paradigm: V_nonfin_a
  paradigm: V_nonfin_e
 -flex: <0>.ялт<.>
  gramm: pass
  gloss: PASS
  paradigm: V_a_proper
  paradigm: V_nonfin_a
 -flex: <1>.ыкт<.>
  gramm: act,caus
  gloss: CAUS
  paradigm: V_e_proper
  paradigm: V_nonfin_e

-paradigm: V_e
 -flex: .<.>
  gramm: act
  paradigm: V_e_proper
  paradigm: V_nonfin_e
 -flex: .алт<.>
  gramm: pass
  gloss: PASS
  paradigm: V_a_proper
  paradigm: V_nonfin_a
 -flex: .ыкт<.>
  gramm: act,caus
  gloss: CAUS
  paradigm: V_e_proper
  paradigm: V_nonfin_e

-paradigm: V_ye
 -flex: .<.>
  gramm: act
  paradigm: V_ye_proper
  paradigm: V_nonfin_e
 -flex: <0>.ялт<.>
  gramm: pass
  gloss: PASS
  paradigm: V_a_proper
  paradigm: V_nonfin_a
 -flex: <1>.ыкт<.>
  gramm: pass
  gloss: PASS
  paradigm: V_e_proper
  paradigm: V_nonfin_e


-paradigm: V_a_proper
 -flex: .ам<.>
  gramm: npst,1,sg
  gloss: NPST.1SG
 -flex: .ат<.>
  gramm: npst,2,sg
  gloss: NPST.2SG
 -flex: .еш<.>//.эш<.>
  gramm: npst,3,sg
  gloss: NPST.3SG
 -flex: .ына<.>
  gramm: npst,1,pl
  gloss: NPST.1PL
 -flex: .ыда<.>
  gramm: npst,2,pl
  gloss: NPST.2PL
 -flex: .ыт<.>
  gramm: npst,3,pl
  gloss: NPST.3PL

 -flex: .ым<.>
  gramm: pst,1,sg
  gloss: PST.1SG
 -flex: .ыт<.>
  gramm: pst,2,sg
  gloss: PST.2SG
 -flex: .о<.>
  gramm: pst,3,sg
  gloss: PST.3SG
 -flex: .на<.>
  gramm: pst,1,pl
  gloss: PST.1PL
 -flex: .да<.>
  gramm: pst,2,pl
  gloss: PST.2PL
 -flex: .ыч<.>
  gramm: pst,3,pl
  gloss: PST.3PL

 -flex: .ынам<.>
  gramm: pst2,1,sg
  gloss: PST2.1SG
 -flex: .ынат<.>
  gramm: pst2,2,sg
  gloss: PST2.2SG
 -flex: .ын<.>
  gramm: pst2,3,sg
  gloss: PST2.3SG
 -flex: .ынна<.>
  gramm: pst2,1,pl
  gloss: PST2.1PL
 -flex: .ында<.>
  gramm: pst2,2,pl
  gloss: PST2.2PL
 -flex: .ыныт<.>
  gramm: pst2,3,pl
  gloss: PST2.3PL

 -flex: .не|м<.>
  gramm: opt,1,sg
  gloss: OPT|1SG
 -flex: .не|т<.>
  gramm: opt,2,sg
  gloss: OPT|2SG
 -flex: .не|же<.>
  gramm: opt,3,sg
  gloss: OPT|3SG
 -flex: .не|на<.>
  gramm: opt,1,pl
  gloss: OPT|1PL
 -flex: .не|да<.>
  gramm: opt,2,pl
  gloss: OPT|2PL
 -flex: .не|шт<.>
  gramm: opt,3,pl
  gloss: OPT|3PL

 -flex: .аш<.>
  gramm: inf
  gloss: INF
 -flex: .<.>
  gramm: neg
 -flex: .<.>
  gramm: imp,2,sg
 -flex: .же<.>//.жо<.>//.жӧ<.>//.жо<.>//.ше<.>//.шо<.>//.шӧ<.>//.шо<.>
  gramm: imp,3,sg
  gloss: IMP.3SG
 -flex: .за<.>//.са<.>//.да<.>
  gramm: imp,2,pl
  gloss: IMP.2PL
 -flex: .ышт<.>
  gramm: imp,3,pl
  gloss: IMP.3PL

 paradigm: Clitics


-paradigm: V_a2_proper
 -flex: <0>.ам<.>
  gramm: npst,1,sg
  gloss: NPST.1SG
 -flex: <0>.ат<.>
  gramm: npst,2,sg
  gloss: NPST.2SG
 -flex: <0>.еш<.>//<0>.эш<.>
  gramm: npst,3,sg
  gloss: NPST.3SG
 -flex: <0>.ына<.>
  gramm: npst,1,pl
  gloss: NPST.1PL
 -flex: <0>.ыда<.>
  gramm: npst,2,pl
  gloss: NPST.2PL
 -flex: <0>.ыт<.>
  gramm: npst,3,pl
  gloss: NPST.3PL

 -flex: <0>.ым<.>
  gramm: pst,1,sg
  gloss: PST.1SG
 -flex: <0>.ыт<.>
  gramm: pst,2,sg
  gloss: PST.2SG
 -flex: <0>.о<.>
  gramm: pst,3,sg
  gloss: PST.3SG
 -flex: <0>.на<.>
  gramm: pst,1,pl
  gloss: PST.1PL
 -flex: <0>.да<.>
  gramm: pst,2,pl
  gloss: PST.2PL
 -flex: <0>.ыч<.>
  gramm: pst,3,pl
  gloss: PST.3PL

 -flex: <0>.ынам<.>
  gramm: pst2,1,sg
  gloss: PST2.1SG
 -flex: <0>.ынат<.>
  gramm: pst2,2,sg
  gloss: PST2.2SG
 -flex: <0>.ын<.>
  gramm: pst2,3,sg
  gloss: PST2.3SG
 -flex: <0>.ынна<.>
  gramm: pst2,1,pl
  gloss: PST2.1PL
 -flex: <0>.ында<.>
  gramm: pst2,2,pl
  gloss: PST2.2PL
 -flex: <0>.ыныт<.>
  gramm: pst2,3,pl
  gloss: PST2.3PL

 -flex: <0>.не|м<.>
  gramm: opt,1,sg
  gloss: OPT|1SG
 -flex: <0>.не|т<.>
  gramm: opt,2,sg
  gloss: OPT|2SG
 -flex: <0>.не|же<.>
  gramm: opt,3,sg
  gloss: OPT|3SG
 -flex: <0>.не|на<.>
  gramm: opt,1,pl
  gloss: OPT|1PL
 -flex: <0>.не|да<.>
  gramm: opt,2,pl
  gloss: OPT|2PL
 -flex: <0>.не|шт<.>
  gramm: opt,3,pl
  gloss: OPT|3PL

 -flex: <0>.аш<.>
  gramm: inf
  gloss: INF
 -flex: <0,1>.<.>
  gramm: neg
 -flex: <0>.<.>
  gramm: imp,2,sg
 -flex: <1>.же<.>//.жо<.>//.жӧ<.>//.жо<.>//.ше<.>//.шо<.>//.шӧ<.>//.шо<.>
  gramm: imp,3,sg
  gloss: IMP.3SG
 -flex: <1>.за<.>//.са<.>//.да<.>
  gramm: imp,2,pl
  gloss: IMP.2PL
 -flex: <0>.ышт<.>
  gramm: imp,3,pl
  gloss: IMP.3PL

 paradigm: Clitics

-paradigm: V_ya_proper
 -flex: <0>.ям<.>
  gramm: npst,1,sg
  gloss: NPST.1SG
 -flex: <0>.ят<.>
  gramm: npst,2,sg
  gloss: NPST.2SG
 -flex: <0>.еш<.>//<0>.эш<.>
  gramm: npst,3,sg
  gloss: NPST.3SG
 -flex: <1>.ына<.>
  gramm: npst,1,pl
  gloss: NPST.1PL
 -flex: <1>.ыда<.>
  gramm: npst,2,pl
  gloss: NPST.2PL
 -flex: <1>.ыт<.>
  gramm: npst,3,pl
  gloss: NPST.3PL

 -flex: <1>.ым<.>
  gramm: pst,1,sg
  gloss: PST.1SG
 -flex: <1>.ыт<.>
  gramm: pst,2,sg
  gloss: PST.2SG
 -flex: <1>.о<.>//.ё<.>//.е<.>
  gramm: pst,3,sg
  gloss: PST.3SG
 -flex: <1>.на<.>
  gramm: pst,1,pl
  gloss: PST.1PL
 -flex: <1>.да<.>
  gramm: pst,2,pl
  gloss: PST.2PL
 -flex: <1>.ыч<.>
  gramm: pst,3,pl
  gloss: PST.3PL

 -flex: <1>.ынам<.>
  gramm: pst2,1,sg
  gloss: PST2.1SG
 -flex: <1>.ынат<.>
  gramm: pst2,2,sg
  gloss: PST2.2SG
 -flex: <1>.ын<.>
  gramm: pst2,3,sg
  gloss: PST2.3SG
 -flex: <1>.ынна<.>
  gramm: pst2,1,pl
  gloss: PST2.1PL
 -flex: <1>.ында<.>
  gramm: pst2,2,pl
  gloss: PST2.2PL
 -flex: <1>.ыныт<.>
  gramm: pst2,3,pl
  gloss: PST2.3PL

 -flex: <1>.не|м<.>
  gramm: opt,1,sg
  gloss: OPT|1SG
 -flex: <1>.не|т<.>
  gramm: opt,2,sg
  gloss: OPT|2SG
 -flex: <1>.не|же<.>
  gramm: opt,3,sg
  gloss: OPT|3SG
 -flex: <1>.не|на<.>
  gramm: opt,1,pl
  gloss: OPT|1PL
 -flex: <1>.не|да<.>
  gramm: opt,2,pl
  gloss: OPT|2PL
 -flex: <1>.не|шт<.>
  gramm: opt,3,pl
  gloss: OPT|3PL

 -flex: <0>.яш<.>
  gramm: inf
  gloss: INF
 -flex: <1>.<.>
  gramm: neg
 -flex: <1>.<.>
  gramm: imp,2,sg
 -flex: <1>.же<.>//<1>.жо<.>//<1>.жӧ<.>//<1>.жо<.>
  gramm: imp,3,sg
  gloss: IMP.3SG
 -flex: <1>.за<.>//<1>.да<.>
  gramm: imp,2,pl
  gloss: IMP.2PL
 -flex: <1>.ышт<.>
  gramm: imp,3,pl
  gloss: IMP.3PL

 -flex: <1>.маш<.>//<1>.ымаш<.>
  gramm: nmlz
  gloss: NMLZ
  paradigm: N_consonant
 paradigm: Clitics

-paradigm: V_e_proper
 -flex: .ем<.>//.эм<.>
  gramm: npst,1,sg
  gloss: NPST.1SG
 -flex: .ет<.>//.эт<.>
  gramm: npst,2,sg
  gloss: NPST.2SG
 -flex: .а<.>
  gramm: npst,3,sg
  gloss: NPST.3SG
 -flex: .ена<.>//.эна<.>
  gramm: npst,1,pl
  gloss: NPST.1PL
 -flex: .еда<.>//.эда<.>
  gramm: npst,2,pl
  gloss: NPST.2PL
 -flex: .ат<.>
  gramm: npst,3,pl
  gloss: NPST.3PL

 -flex: .ышым<.>
  gramm: pst,1,sg
  gloss: PST.1SG
 -flex: .ышыт<.>
  gramm: pst,2,sg
  gloss: PST.2SG
 -flex: .ыш<.>
  gramm: pst,3,sg
  gloss: PST.3SG
 -flex: .ышна<.>
  gramm: pst,1,pl
  gloss: PST.1PL
 -flex: .ышда<.>
  gramm: pst,2,pl
  gloss: PST.2PL
 -flex: .ышт<.>
  gramm: pst,3,pl
  gloss: PST.3PL

 -flex: .енам<.>//.энам<.>
  gramm: pst2,1,sg
  gloss: PST2.1SG
 -flex: .енат<.>//.энат<.>
  gramm: pst2,2,sg
  gloss: PST2.2SG
 -flex: .ен<.>//.эн<.>
  gramm: pst2,3,sg
  gloss: PST2.3SG
 -flex: .енна<.>//.энна<.>
  gramm: pst2,1,pl
  gloss: PST2.1PL
 -flex: .енда<.>//.энда<.>
  gramm: pst2,2,pl
  gloss: PST2.2PL
 -flex: .еныт<.>//.эныт<.>
  gramm: pst2,3,pl
  gloss: PST2.3PL

 -flex: .ыне|м<.>
  gramm: opt,1,sg
  gloss: OPT|1SG
 -flex: .ыне|т<.>
  gramm: opt,2,sg
  gloss: OPT|2SG
 -flex: .ыне|же<.>
  gramm: opt,3,sg
  gloss: OPT|3SG
 -flex: .ыне|на<.>
  gramm: opt,1,pl
  gloss: OPT|1PL
 -flex: .ыне|да<.>
  gramm: opt,2,pl
  gloss: OPT|2PL
 -flex: .ыне|шт<.>
  gramm: opt,3,pl
  gloss: OPT|3PL

 -flex: .аш<.>
  gramm: inf
  gloss: INF
 -flex: .<.>
  gramm: neg
 -flex: .е<.>//.э<.>//.о<.>//.ӧ<.>//.о<.>
  gramm: imp,2,sg
  gloss: IMP.2SG
 -flex: .<.>
  gramm: imp,2,sg
  regex-stem: ^[^аеёиоӧуӱыэюя]*[аеёиоӧуӱыэюя][.<>]*$
 -flex: .ыже<.>//.ыжо<.>//.ыжӧ<.>//.ыжо<.>
  gramm: imp,3,sg
  gloss: IMP.3SG
 -flex: .ыза<.>//.ыда<.>
  gramm: imp,2,pl
  gloss: IMP.2PL
 -flex: .ышт<.>
  gramm: imp,3,pl
  gloss: IMP.3PL

 -flex: .маш<.>//.ымаш<.>
  gramm: nmlz
  gloss: NMLZ
  paradigm: N_consonant
 paradigm: Clitics



-paradigm: V_ye_proper
 -flex: <0>.ем<.>
  gramm: npst,1,sg
  gloss: NPST.1SG
 -flex: <0>.ет<.>
  gramm: npst,2,sg
  gloss: NPST.2SG
 -flex: <0>.я<.>
  gramm: npst,3,sg
  gloss: NPST.3SG
 -flex: <0>.ена<.>
  gramm: npst,1,pl
  gloss: NPST.1PL
 -flex: <0>.еда<.>
  gramm: npst,2,pl
  gloss: NPST.2PL
 -flex: <0>.ят<.>
  gramm: npst,3,pl
  gloss: NPST.3PL

 -flex: <1>.ышым<.>
  gramm: pst,1,sg
  gloss: PST.1SG
 -flex: <1>.ышыт<.>
  gramm: pst,2,sg
  gloss: PST.2SG
 -flex: <1>.ыш<.>
  gramm: pst,3,sg
  gloss: PST.3SG
 -flex: <1>.ышна<.>
  gramm: pst,1,pl
  gloss: PST.1PL
 -flex: <1>.ышда<.>
  gramm: pst,2,pl
  gloss: PST.2PL
 -flex: <1>.ышт<.>
  gramm: pst,3,pl
  gloss: PST.3PL

 -flex: <0>.енам<.>
  gramm: pst2,1,sg
  gloss: PST2.1SG
 -flex: <0>.енат<.>
  gramm: pst2,2,sg
  gloss: PST2.2SG
 -flex: <0>.ен<.>
  gramm: pst2,3,sg
  gloss: PST2.3SG
 -flex: <0>.енна<.>
  gramm: pst2,1,pl
  gloss: PST2.1PL
 -flex: <0>.енда<.>
  gramm: pst2,2,pl
  gloss: PST2.2PL
 -flex: <0>.еныт<.>
  gramm: pst2,3,pl
  gloss: PST2.3PL

 -flex: <1>.ыне|м<.>
  gramm: opt,1,sg
  gloss: OPT|1SG
 -flex: <1>.ыне|т<.>
  gramm: opt,2,sg
  gloss: OPT|2SG
 -flex: <1>.ыне|же<.>
  gramm: opt,3,sg
  gloss: OPT|3SG
 -flex: <1>.ыне|на<.>
  gramm: opt,1,pl
  gloss: OPT|1PL
 -flex: <1>.ыне|да<.>
  gramm: opt,2,pl
  gloss: OPT|2PL
 -flex: <1>.ыне|шт<.>
  gramm: opt,3,pl
  gloss: OPT|3PL

 -flex: <0>.яш<.>
  gramm: inf
  gloss: INF
 -flex: <1>.<.>
  gramm: neg
 -flex: <0>.е<.>//<1>.о<.>//<1>.ӧ<.>//<1>.о<.>
  gramm: imp,2,sg
  gloss: IMP.2SG
 -flex: <1>.ыже<.>//<1>.ыжо<.>//<1>.ыжӧ<.>//<1>.ыжо<.>
  gramm: imp,3,sg
  gloss: IMP.3SG
 -flex: <1>.ыза<.>//<1>.ыда<.>
  gramm: imp,2,pl
  gloss: IMP.2PL
 -flex: <1>.ышт<.>
  gramm: imp,3,pl
  gloss: IMP.3PL

 -flex: <1>.маш<.>//<1>.ымаш<.>
  gramm: nmlz
  gloss: NMLZ
  paradigm: N_consonant
 paradigm: Clitics


-paradigm: V_nonfin_a
 -flex: .маш<.>//.ымаш<.>
  gramm: nmlz
  gloss: NMLZ
  paradigm: N_consonant

 -flex: .шаш<.>//.шашлык<.>
  gramm: ptcp,ptcp.prosp
  gloss: PTCP.PROSP
  paradigm: A_consonant
 -flex: .ше<.>//.шо<.>//.шӧ<.>//.шо<.>
  gramm: ptcp,ptcp.act,nom,sg,nonposs
  gloss: PTCP.ACT
  paradigm: Clitics
 -flex: .ше<.>//.шо<.>//.шӧ<.>//.шо<.>
  gramm: ptcp,ptcp.act
  gloss: PTCP.ACT
  paradigm: N_Pl
  paradigm: N_Pl_Case
  paradigm: N_Pl_Poss
  paradigm: N_Pl_Case_Poss
  paradigm: N_Pl_Poss_Case
 -flex: .шы<.>
  gramm: ptcp,ptcp.act,sg
  gloss: PTCP.ACT
  paradigm: N_Poss_Case_y
 -flex: .шы<.>
  gramm: ptcp,ptcp.act
  gloss: PTCP.ACT
  paradigm: N_Case_y
  paradigm: N_Poss_y
  paradigm: N_Poss_Pl_y
  paradigm: N_Poss_Pl_Case_y
 -flex: .ш<.>
  gramm: ptcp,ptcp.act,sg
  gloss: PTCP.ACT
  paradigm: N_Poss_Case_e
 -flex: .ш<.>
  gramm: ptcp,ptcp.act
  gloss: PTCP.ACT
  paradigm: N_Case_e
  paradigm: N_Poss_e
  paradigm: N_Poss_Pl_e
  paradigm: N_Poss_Pl_Case_e
 -flex: .ме<.>//.мо<.>//.мӧ<.>//.мо<.>
  gramm: ptcp,ptcp.pass,nom,sg,nonposs
  gloss: PTCP.PASS
  paradigm: Clitics
 -flex: .ме<.>//.мо<.>//.мӧ<.>//.мо<.>
  gramm: ptcp,ptcp.pass
  gloss: PTCP.PASS
  paradigm: N_Pl
  paradigm: N_Pl_Case
  paradigm: N_Pl_Poss
  paradigm: N_Pl_Case_Poss
  paradigm: N_Pl_Poss_Case
 -flex: .мы<.>
  gramm: ptcp,ptcp.pass,sg
  gloss: PTCP.PASS
  paradigm: N_Poss_Case_y
 -flex: .мы<.>
  gramm: ptcp,ptcp.pass
  gloss: PTCP.PASS
  paradigm: N_Case_y
  paradigm: N_Poss_y
  paradigm: N_Poss_Pl_y
  paradigm: N_Poss_Pl_Case_y
 -flex: .м<.>
  gramm: ptcp,ptcp.pass,sg
  gloss: PTCP.PASS
  paradigm: N_Poss_Case_e
 -flex: .м<.>
  gramm: ptcp,ptcp.pass
  gloss: PTCP.PASS
  paradigm: N_Case_e
  paradigm: N_Poss_e
  paradigm: N_Poss_Pl_e
  paradigm: N_Poss_Pl_Case_e
 -flex: .дыме<.>//.дымо<.>//.дымӧ<.>//.дымо<.>
  gramm: ptcp,ptcp.neg,nom,sg,nonposs
  gloss: PTCP.NEG
  paradigm: Clitics
 -flex: .дыме<.>//.дымо<.>//.дымӧ<.>//.дымо<.>
  gramm: ptcp,ptcp.neg
  gloss: PTCP.NEG
  paradigm: N_Pl
  paradigm: N_Pl_Case
  paradigm: N_Pl_Poss
  paradigm: N_Pl_Case_Poss
  paradigm: N_Pl_Poss_Case
 -flex: .дымы<.>
  gramm: ptcp,ptcp.neg,sg
  gloss: PTCP.NEG
  paradigm: N_Poss_Case_y
 -flex: .дымы<.>
  gramm: ptcp,ptcp.neg
  gloss: PTCP.NEG
  paradigm: N_Case_y
  paradigm: N_Poss_y
  paradigm: N_Poss_Pl_y
  paradigm: N_Poss_Pl_Case_y
 -flex: .дым<.>
  gramm: ptcp,ptcp.neg,sg
  gloss: PTCP.NEG
  paradigm: N_Poss_Case_e
 -flex: .дым<.>
  gramm: ptcp,ptcp.neg
  gloss: PTCP.NEG
  paradigm: N_Case_e
  paradigm: N_Poss_e
  paradigm: N_Poss_Pl_e
  paradigm: N_Poss_Pl_Case_e

 -flex: .ын<.>
  gramm: cvb,cvb.gen
  gloss: CVB.GEN
  paradigm: Clitics
  paradigm: N_Poss_consonant
 -flex: .де<.>//.дегече<.>//.дегызе<.>
  gramm: cvb,cvb.neg
  gloss: CVB.NEG
  paradigm: Clitics
 -flex: .ды<.>//.дегечы<.>//.дегызы<.>
  gramm: cvb,cvb.neg
  gloss: CVB.NEG
  paradigm: N_Poss_y
 -flex: .д<.>//.дегеч<.>//.дегыз<.>
  gramm: cvb,cvb.neg
  gloss: CVB.NEG
  paradigm: N_Poss_e
 -flex: .меке<.>//.мӧҥгӧ<.>//.моҥго<.>
  gramm: cvb,cvb.consec
  gloss: CVB.CONSEC
  paradigm: Clitics
 -flex: .мекы<.>//.мӧҥгы<.>//.моҥгы<.>
  gramm: cvb,cvb.consec
  gloss: CVB.CONSEC
  paradigm: N_Poss_y
 -flex: .мек<.>//.мӧҥг<.>//.моҥг<.>
  gramm: cvb,cvb.consec
  gloss: CVB.CONSEC
  paradigm: N_Poss_e
 -flex: .мешке<.>
  gramm: cvb,cvb.prec
  gloss: CVB.PREC
  paradigm: Clitics
 -flex: .мешкы<.>
  gramm: cvb,cvb.prec
  gloss: CVB.PREC
  paradigm: N_Poss_y
 -flex: .мешк<.>
  gramm: cvb,cvb.prec
  gloss: CVB.PREC
  paradigm: N_Poss_e
 -flex: .шыла<.>//.мыла<.>
  gramm: cvb,cvb.simult
  gloss: CVB.SIMULT
  paradigm: Clitics
 -flex: .шемла<.>
  gramm: cvb,cvb.simult,1sg
  gloss: CVB.SIMULT.1SG
  paradigm: Clitics
 -flex: .шетла<.>
  gramm: cvb,cvb.simult,2sg
  gloss: CVB.SIMULT.2SG
  paradigm: Clitics
 -flex: .шыжла<.>
  gramm: cvb,cvb.simult,3sg
  gloss: CVB.SIMULT.3SG
  paradigm: Clitics
 -flex: .шыштла<.>
  gramm: cvb,cvb.simult,3pl
  gloss: CVB.SIMULT.3PL
  paradigm: Clitics

-paradigm: V_nonfin_a2
 -flex: <1>.маш<.>//<0>.ымаш<.>
  gramm: nmlz
  gloss: NMLZ
  paradigm: N_consonant

 -flex: <1>.шаш<.>//<1>.шашлык<.>
  gramm: ptcp,ptcp.prosp
  gloss: PTCP.PROSP
  paradigm: A_consonant
 -flex: <1>.ше<.>//<1>.шо<.>//<1>.шӧ<.>//<1>.шо<.>
  gramm: ptcp,ptcp.act,nom,sg,nonposs
  gloss: PTCP.ACT
  paradigm: Clitics
 -flex: <1>.ше<.>//<1>.шо<.>//<1>.шӧ<.>//<1>.шо<.>
  gramm: ptcp,ptcp.act
  gloss: PTCP.ACT
  paradigm: N_Pl
  paradigm: N_Pl_Case
  paradigm: N_Pl_Poss
  paradigm: N_Pl_Case_Poss
  paradigm: N_Pl_Poss_Case
 -flex: <1>.шы<.>
  gramm: ptcp,ptcp.act,sg
  gloss: PTCP.ACT
  paradigm: N_Poss_Case_y
 -flex: <1>.шы<.>
  gramm: ptcp,ptcp.act
  gloss: PTCP.ACT
  paradigm: N_Case_y
  paradigm: N_Poss_y
  paradigm: N_Poss_Pl_y
  paradigm: N_Poss_Pl_Case_y
 -flex: <1>.ш<.>
  gramm: ptcp,ptcp.act,sg
  gloss: PTCP.ACT
  paradigm: N_Poss_Case_e
 -flex: <1>.ш<.>
  gramm: ptcp,ptcp.act
  gloss: PTCP.ACT
  paradigm: N_Case_e
  paradigm: N_Poss_e
  paradigm: N_Poss_Pl_e
  paradigm: N_Poss_Pl_Case_e
 -flex: <1>.ме<.>//<1>.мо<.>//<1>.мӧ<.>//<1>.мо<.>
  gramm: ptcp,ptcp.pass,nom,sg,nonposs
  gloss: PTCP.PASS
  paradigm: Clitics
 -flex: <1>.ме<.>//<1>.мо<.>//<1>.мӧ<.>//<1>.мо<.>
  gramm: ptcp,ptcp.pass
  gloss: PTCP.PASS
  paradigm: N_Pl
  paradigm: N_Pl_Case
  paradigm: N_Pl_Poss
  paradigm: N_Pl_Case_Poss
  paradigm: N_Pl_Poss_Case
 -flex: <1>.мы<.>
  gramm: ptcp,ptcp.pass,sg
  gloss: PTCP.PASS
  paradigm: N_Poss_Case_y
 -flex: <1>.мы<.>
  gramm: ptcp,ptcp.pass
  gloss: PTCP.PASS
  paradigm: N_Case_y
  paradigm: N_Poss_y
  paradigm: N_Poss_Pl_y
  paradigm: N_Poss_Pl_Case_y
 -flex: <1>.м<.>
  gramm: ptcp,ptcp.pass,sg
  gloss: PTCP.PASS
  paradigm: N_Poss_Case_e
 -flex: <1>.м<.>
  gramm: ptcp,ptcp.pass
  gloss: PTCP.PASS
  paradigm: N_Case_e
  paradigm: N_Poss_e
  paradigm: N_Poss_Pl_e
  paradigm: N_Poss_Pl_Case_e
 -flex: <1>.дыме<.>//<1>.дымо<.>//<1>.дымӧ<.>//<1>.дымо<.>
  gramm: ptcp,ptcp.neg,nom,sg,nonposs
  gloss: PTCP.NEG
  paradigm: Clitics
 -flex: <1>.дыме<.>//<1>.дымо<.>//<1>.дымӧ<.>//<1>.дымо<.>
  gramm: ptcp,ptcp.neg
  gloss: PTCP.NEG
  paradigm: N_Pl
  paradigm: N_Pl_Case
  paradigm: N_Pl_Poss
  paradigm: N_Pl_Case_Poss
  paradigm: N_Pl_Poss_Case
 -flex: <1>.дымы<.>
  gramm: ptcp,ptcp.neg,sg
  gloss: PTCP.NEG
  paradigm: N_Poss_Case_y
 -flex: <1>.дымы<.>
  gramm: ptcp,ptcp.neg
  gloss: PTCP.NEG
  paradigm: N_Case_y
  paradigm: N_Poss_y
  paradigm: N_Poss_Pl_y
  paradigm: N_Poss_Pl_Case_y
 -flex: <1>.дым<.>
  gramm: ptcp,ptcp.neg,sg
  gloss: PTCP.NEG
  paradigm: N_Poss_Case_e
 -flex: <1>.дым<.>
  gramm: ptcp,ptcp.neg
  gloss: PTCP.NEG
  paradigm: N_Case_e
  paradigm: N_Poss_e
  paradigm: N_Poss_Pl_e
  paradigm: N_Poss_Pl_Case_e

 -flex: <0>.ын<.>
  gramm: cvb,cvb.gen
  gloss: CVB.GEN
  paradigm: Clitics
  paradigm: N_Poss_consonant
 -flex: <1>.де<.>//<1>.дегече<.>//<1>.дегызе<.>
  gramm: cvb,cvb.neg
  gloss: CVB.NEG
  paradigm: Clitics
 -flex: <1>.ды<.>//<1>.дегечы<.>//<1>.дегызы<.>
  gramm: cvb,cvb.neg
  gloss: CVB.NEG
  paradigm: N_Poss_y
 -flex: <1>.д<.>//<1>.дегеч<.>//<1>.дегыз<.>
  gramm: cvb,cvb.neg
  gloss: CVB.NEG
  paradigm: N_Poss_e
 -flex: <1>.меке<.>//<1>.мӧҥгӧ<.>//<1>.моҥго<.>
  gramm: cvb,cvb.consec
  gloss: CVB.CONSEC
  paradigm: Clitics
 -flex: <1>.мекы<.>//<1>.мӧҥгы<.>//<1>.моҥгы<.>
  gramm: cvb,cvb.consec
  gloss: CVB.CONSEC
  paradigm: N_Poss_y
 -flex: <1>.мек<.>//<1>.мӧҥг<.>//<1>.моҥг<.>
  gramm: cvb,cvb.consec
  gloss: CVB.CONSEC
  paradigm: N_Poss_e
 -flex: <1>.мешке<.>
  gramm: cvb,cvb.prec
  gloss: CVB.PREC
  paradigm: Clitics
 -flex: <1>.мешкы<.>
  gramm: cvb,cvb.prec
  gloss: CVB.PREC
  paradigm: N_Poss_y
 -flex: <1>.мешк<.>
  gramm: cvb,cvb.prec
  gloss: CVB.PREC
  paradigm: N_Poss_e
 -flex: <1>.шыла<.>//<1>.мыла<.>
  gramm: cvb,cvb.simult
  gloss: CVB.SIMULT
  paradigm: Clitics
 -flex: <1>.шемла<.>
  gramm: cvb,cvb.simult,1sg
  gloss: CVB.SIMULT.1SG
  paradigm: Clitics
 -flex: <1>.шетла<.>
  gramm: cvb,cvb.simult,2sg
  gloss: CVB.SIMULT.2SG
  paradigm: Clitics
 -flex: <1>.шыжла<.>
  gramm: cvb,cvb.simult,3sg
  gloss: CVB.SIMULT.3SG
  paradigm: Clitics
 -flex: <1>.шыштла<.>
  gramm: cvb,cvb.simult,3pl
  gloss: CVB.SIMULT.3PL
  paradigm: Clitics


-paradigm: V_nonfin_e
 -flex: .ымаш<.>
  gramm: nmlz
  gloss: NMLZ
  paradigm: N_consonant

 -flex: .ышаш<.>//.ышашлык<.>
  gramm: ptcp,ptcp.prosp
  gloss: PTCP.PROSP
  paradigm: A_consonant
 -flex: .ыше<.>//.ышо<.>//.ышӧ<.>//.ышо<.>
  gramm: ptcp,ptcp.act,nom,sg,nonposs
  gloss: PTCP.ACT
  paradigm: Clitics
 -flex: .ыше<.>//.ышо<.>//.ышӧ<.>//.ышо<.>
  gramm: ptcp,ptcp.act
  gloss: PTCP.ACT
  paradigm: N_Pl
  paradigm: N_Pl_Case
  paradigm: N_Pl_Poss
  paradigm: N_Pl_Case_Poss
  paradigm: N_Pl_Poss_Case
 -flex: .ышы<.>
  gramm: ptcp,ptcp.act,sg
  gloss: PTCP.ACT
  paradigm: N_Poss_Case_y
 -flex: .ышы<.>
  gramm: ptcp,ptcp.act
  gloss: PTCP.ACT
  paradigm: N_Case_y
  paradigm: N_Poss_y
  paradigm: N_Poss_Pl_y
  paradigm: N_Poss_Pl_Case_y
 -flex: .ыш<.>
  gramm: ptcp,ptcp.act,sg
  gloss: PTCP.ACT
  paradigm: N_Poss_Case_e
 -flex: .ыш<.>
  gramm: ptcp,ptcp.act
  gloss: PTCP.ACT
  paradigm: N_Case_e
  paradigm: N_Poss_e
  paradigm: N_Poss_Pl_e
  paradigm: N_Poss_Pl_Case_e
 -flex: .ыме<.>//.ымо<.>//.ымӧ<.>//.ымо<.>
  gramm: ptcp,ptcp.pass,nom,sg,nonposs
  gloss: PTCP.PASS
  paradigm: Clitics
 -flex: .ыме<.>//.ымо<.>//.ымӧ<.>//.ымо<.>
  gramm: ptcp,ptcp.pass
  gloss: PTCP.PASS
  paradigm: N_Pl
  paradigm: N_Pl_Case
  paradigm: N_Pl_Poss
  paradigm: N_Pl_Case_Poss
  paradigm: N_Pl_Poss_Case
 -flex: .ымы<.>
  gramm: ptcp,ptcp.pass,sg
  gloss: PTCP.PASS
  paradigm: N_Poss_Case_y
 -flex: .ымы<.>
  gramm: ptcp,ptcp.pass
  gloss: PTCP.PASS
  paradigm: N_Case_y
  paradigm: N_Poss_y
  paradigm: N_Poss_Pl_y
  paradigm: N_Poss_Pl_Case_y
 -flex: .ым<.>
  gramm: ptcp,ptcp.pass,sg
  gloss: PTCP.PASS
  paradigm: N_Poss_Case_e
 -flex: .ым<.>
  gramm: ptcp,ptcp.pass
  gloss: PTCP.PASS
  paradigm: N_Case_e
  paradigm: N_Poss_e
  paradigm: N_Poss_Pl_e
  paradigm: N_Poss_Pl_Case_e
 -flex: .ыдыме<.>//.ыдымо<.>//.ыдымӧ<.>//.ыдымо<.>
  gramm: ptcp,ptcp.neg,nom,sg,nonposs
  gloss: PTCP.NEG
  paradigm: Clitics
 -flex: .ыдыме<.>//.ыдымо<.>//.ыдымӧ<.>//.ыдымо<.>
  gramm: ptcp,ptcp.neg
  gloss: PTCP.NEG
  paradigm: N_Pl
  paradigm: N_Pl_Case
  paradigm: N_Pl_Poss
  paradigm: N_Pl_Case_Poss
  paradigm: N_Pl_Poss_Case
 -flex: .ыдымы<.>
  gramm: ptcp,ptcp.neg,sg
  gloss: PTCP.NEG
  paradigm: N_Poss_Case_y
 -flex: .ыдымы<.>
  gramm: ptcp,ptcp.neg
  gloss: PTCP.NEG
  paradigm: N_Case_y
  paradigm: N_Poss_y
  paradigm: N_Poss_Pl_y
  paradigm: N_Poss_Pl_Case_y
 -flex: .ыдым<.>
  gramm: ptcp,ptcp.neg,sg
  gloss: PTCP.NEG
  paradigm: N_Poss_Case_e
 -flex: .ыдым<.>
  gramm: ptcp,ptcp.neg
  gloss: PTCP.NEG
  paradigm: N_Case_e
  paradigm: N_Poss_e
  paradigm: N_Poss_Pl_e
  paradigm: N_Poss_Pl_Case_e

 -flex: .ен<.>//.эн<.>
  gramm: cvb,cvb.gen
  gloss: CVB.GEN
  paradigm: Clitics
  paradigm: N_Poss_consonant
 -flex: .ыде<.>//.ыдегече<.>//.ыдегызе<.>
  gramm: cvb,cvb.neg
  gloss: CVB.NEG
  paradigm: Clitics
 -flex: .ыды<.>//.ыдегечы<.>//.ыдегызы<.>
  gramm: cvb,cvb.neg
  gloss: CVB.NEG
  paradigm: N_Poss_y
 -flex: .ыд<.>//.ыдегеч<.>//.ыдегыз<.>
  gramm: cvb,cvb.neg
  gloss: CVB.NEG
  paradigm: N_Poss_e
 -flex: .ымеке<.>//.ымӧҥгӧ<.>//.ымоҥго<.>
  gramm: cvb,cvb.consec
  gloss: CVB.CONSEC
  paradigm: Clitics
 -flex: .ымекы<.>//.ымӧҥгы<.>//.ымоҥгы<.>
  gramm: cvb,cvb.consec
  gloss: CVB.CONSEC
  paradigm: N_Poss_y
 -flex: .ымек<.>//.ымӧҥг<.>//.ымоҥг<.>
  gramm: cvb,cvb.consec
  gloss: CVB.CONSEC
  paradigm: N_Poss_e
 -flex: .ымешке<.>
  gramm: cvb,cvb.prec
  gloss: CVB.PREC
  paradigm: Clitics
 -flex: .ымешкы<.>
  gramm: cvb,cvb.prec
  gloss: CVB.PREC
  paradigm: N_Poss_y
 -flex: .ымешк<.>
  gramm: cvb,cvb.prec
  gloss: CVB.PREC
  paradigm: N_Poss_e
 -flex: .ышыла<.>//.ымыла<.>
  gramm: cvb,cvb.simult
  gloss: CVB.SIMULT
  paradigm: Clitics
 -flex: .ышемла<.>
  gramm: cvb,cvb.simult,1sg
  gloss: CVB.SIMULT.1SG
  paradigm: Clitics
 -flex: .ышетла<.>
  gramm: cvb,cvb.simult,2sg
  gloss: CVB.SIMULT.2SG
  paradigm: Clitics
 -flex: .ышыжла<.>
  gramm: cvb,cvb.simult,3sg
  gloss: CVB.SIMULT.3SG
  paradigm: Clitics
 -flex: .ышыштла<.>
  gramm: cvb,cvb.simult,3pl
  gloss: CVB.SIMULT.3PL
  paradigm: Clitics
